【裁判字號】    97,上訴,1056
【裁判日期】    971017
【裁判案由】    違反毒品危害防制條例
【裁判全文】
臺灣高等法院高雄分院刑事判決        97年度上訴字第1056號
上  訴  人  臺灣屏東地方法院檢察署檢察官
上  訴  人
即  被  告  丙○○
                    （現於臺灣高雄看守所羈押中）
選任辯護人  許龍升律師
上  訴  人
即  被  告  乙○○
選任辯護人  萬維堯律師
上  訴  人
即  被  告  庚○○
                    （現於臺灣高雄看守所羈押中）
指定辯護人  樓嘉君律師
上  訴  人
即  被  告  戊○○
                    （現於臺灣高雄看守所羈押中）
            甲○○
上列二人共同
選任辯護人  鄭國安律師
            吳麗珠律師
            蘇佰陞律師
上列上訴人因被告違反毒品危害防制條例案件，不服臺灣屏東地
方法院96年度訴字第781 號中華民國97年4 月30日第一審判決（
起訴案號：臺灣屏東地方法院檢察署95年度偵字第4470號、第60
45號、第6237號、第6277號），提起上訴，本院判決如下：
     主  文
原判決關於庚○○連續販賣如附表一(一)編號1 所示第一級毒品罪
，處如附表一(一)編號1 所示之刑（含沒收及販賣所得）及共同連
續販賣如附表一(一)編號2 所示之第二級毒品罪，處如附表一(一)編
號2 所示之刑（含沒收及販賣所得）暨應執行刑部分，均撤銷。
庚○○連續販賣如附表一(一)編號1 所示第一級毒品罪，處如附表
一(一)編號1 所示之刑（含附表一(一)編號1 、2 所示之沒收及販賣
所得）。
其他上訴駁回（即丙○○、乙○○、戊○○、甲○○部分及庚○○其他有罪暨無罪部分）。
庚○○上開撤銷改判部分與原判決關於庚○○其他有罪經上訴駁
回即販賣（或共同販賣）如附表一(一)編號3 至14所示第一級毒品
等十二罪，各處如附表一(一)編號3 至14所示之刑（均含沒收及販
賣所得）；又販賣如附表一(一)編號15、16所示第二級毒品等二罪
，各處如附表一(一)編號15、16所示之刑（均含沒收及販賣所得）
部分。應執行無期徒刑，褫奪公權終身，未扣案之行動電話手機
貳支（各含0000000000號與0000000000號之SIM 卡各壹張）與甲○○共負連帶責任沒收，如全部或一部不能沒收時，連帶追徵其
價額。未扣案之販賣毒品所得共計新臺幣伍萬壹仟貳佰元沒收，
如全部或一部不能沒收時，以其財產抵償之（其中新臺幣伍仟貳
佰元之部分，與甲○○共負連帶責任沒收，如全部或一部不能沒
收時，以庚○○、甲○○之財產連帶抵償之）。
    事  實
一、乙○○前於民國（下同）91年間因違反菸酒管理條例案件，
    經臺灣屏東地方法院以91年度易字第1053號判處有期徒刑6
    月確定，並於92年1 月29日易科罰金執行完畢。
二、丙○○、乙○○明知海洛因係毒品危害防制條例所管制之第
    一級毒品，非經許可不得販賣，竟意圖營利，由丙○○單獨
    （或與乙○○共同）基於販賣第一級毒品海洛因之概括犯意
    （或概括犯意聯絡），於不詳時間、不詳地點，依不詳方式
    取得重量不詳之海洛因後，以丙○○所有0000000000號行動
    電話做為聯絡工具，於附表二(一)所示之時、地，以同表所示
    之價格，連續販售第一級毒品海洛因予同表所示之人（丙○○部分共計24次、乙○○部分共計3 次）。
三、戊○○明知海洛因係毒品危害防制條例所管制之第一級毒品
    ，非經許可不得販賣，竟意圖營利，基於販賣第一級毒品海
    洛因之概括犯意，於不詳時間、不詳地點，依不詳方式取得
    重量不詳之海洛因後，以其所有0000000000號行動電話做為
    聯絡工具，於附表二(二)所示之時、地，以同表所示之價格，
    連續販售第一級毒品海洛因予同表所示之人共計4 次。
四、庚○○、甲○○明知海洛因係毒品危害防制條例所管制之第
    一級毒品、甲基安非他命係同條例所管制第二級毒品，非經
    許可均不得販賣、持有，仍於不詳時間、不詳地點，依不詳
    方式取得重量不詳之海洛因與甲基安非他命後，竟意圖營利
    ，為下列販賣毒品行為：
（一）庚○○單獨（或與甲○○共同）基於販賣第一級毒品海洛
      因、第二級毒品甲基安非他命之概括犯意（或概括犯意聯
      絡），以庚○○所有0000000000號、0000000000號行動電
      話做為聯絡工具，於附表二(三)編號１至６、所示之時、
      地，以同表所示之價格，連續販售第一級毒品海洛因、第
      二級毒品甲基安非他命予同表所示之人。
（二）又另行起意，由庚○○單獨（或與甲○○共同）基於販賣
      第一級毒品海洛因、第二級毒品甲基安非他命之犯意（或
      犯意聯絡），以庚○○所有0000000000號、0000000000號
      行動電話做為聯絡工具，分別於附表二(三)編號７至、
      、所示之時、地，以同表所示之價格，各別分次販售第
      一級毒品海洛因、第二級毒品甲基安非他命予趙國振、李
      惠生（庚○○部分共計14次、甲○○部分共計2 次）。
五、嗣為警分別於下列時地查獲：
（一）於95年7 月21日上午7 時30分許，在丙○○、乙○○位於
      屏東縣南州鄉○○村○○路8 巷7 號之共同住處，持臺灣
      屏東地方法院95年度聲搜字第655 號搜索票進行搜索，並
      扣得如附表五所示之物。
（二）於95年7 月22日下午14時許，持臺灣屏東地方法院95年度
      聲搜字第655 號搜索票，在戊○○位於屏東縣新園鄉○○
      村○○路98號住處搜索，並扣得如附表五所示之物。
（三）於95年7 月22日下午13時20分許，在庚○○、甲○○位於
      屏東縣新園鄉○○村○○路95號共同住處，為警持臺灣屏
      東地方法院95年度聲搜字第655 號搜索票進行搜索，並扣
      得如附表五所示之物。
六、案經屏東縣警察局東港分局報請臺灣屏東地方法院檢察署檢
    察官偵查起訴。
    理  由
壹、關於證據能力部分
一、法務部調查局鑑定書、臺灣檢驗科技股份有限公司濫用藥物
    尿液檢驗報告：本件卷存法務部調查局鑑定書，以及卷存之
    臺灣檢驗科技股份有限公司濫用藥物尿液檢驗報告，係臺灣
    高等法院檢察署檢察長、臺灣高雄地方法院檢察署檢察長，
    分別依法務部92年9 月1 日法檢字第0920035083號函，概括
    選任為「施用毒品尿液鑑定」之鑑定機關所為之鑑定，是其
    等出具之書面鑑定報告應屬刑事訴訟法第208 條準用第206
    條第1 項所稱之書面報告，係刑事訴訟法第159 條第1 項所
    指例外之規定，有證據能力。
二、高雄醫學大學附設中和紀念醫院檢驗報告：本件鑑定係經原
    審法官囑託機關、團體所為之鑑定，所鑑定之結果，鑑定人
    依刑事訴訟法第206 條所出具之鑑定報告，係刑事訴訟法第
    159 條第1 項所指例外規定，有證據能力。
三、臺灣屏東地方法院檢察署檢察官勘驗筆錄：法院或檢察官因
    調查證據及犯罪情形，得實施勘驗，刑事訴訟法第212 條定
    有明文。是以，卷附之臺灣屏東地方法院檢察署勘驗筆錄（
    見95年度偵字第6277號卷(三)第629 頁、第643 頁、95年度偵
    字第6045號卷(二)第533 頁）既屬檢察官依法律規定所為，上
    開勘驗筆錄即屬刑事訴訟法第159 條第1 項之例外規定，得
    為證據。
四、測謊報告書：本件施測人安治國，多次接受法務部調查局測
    謊技術課程訓練，具有相當之專業知識及測謊經驗。而本件
    法務部調查局所使用之測謊儀器，係美國Lafayette 儀器公
    司出品之電腦式測謊儀，型號761-98GA，儀器功能良好，運
    作正常（參見原審卷(一)第177 頁、第198 頁、第214 頁測謊
    鑑定書），足認上開施測機器具有相當之正確性。又上開證
    人柯進貴、黃建彰、賴曉平施測時身體及精神狀況均良好，
    且以前均未曾接受測謊測試，有上開證人親自填寫之測謊對
    象身心狀況調查表各1 紙可稽（參見原審卷(一)第175 頁背面
    、第196 頁背面、第210 頁測謊鑑定書），本件施測人員於
    施測前，曾先對受測者說明得拒絕測謊，同時亦就測謊問卷
    內容及儀器明確說明，徵求受測者之同意願意接受測試後，
    始由受測者親自簽具測謊同意書，足見上開證人係在自認其
    身體狀況適合接受測試之情形下，始同意接受測試，且均已
    符合測謊基本程式要件。則本件鑑定機關就上開證人所為之
    測謊鑑定報告，自具有證據能力。
五、通訊監聽譯文：本件如附表三所示之通訊監聽譯文，均係臺
    灣屏東地方法院檢察署檢察官針對被告丙○○所使用之行動
    電話號碼0000000000號、被告庚○○所使用之行動電話號碼
    0000000000號、0000000000號、被告戊○○所使用之行動電
    話號碼0000000000號、被告甲○○所使用之行動電話號碼00
    00000000號，所核發通訊監察書，有附於原審卷之通訊監察
    書可證。本件被告、辯護人及檢察官對於監聽譯文與監聽錄
    音光碟內容之一致性，並未爭執，故二者之真實性，即無疑
    義。另本件被告及辯護人知上開監聽譯文不得為證據之情形
    均未於本院言詞辯論終結前就其證據能力聲明異議，本院審
    酌上開監聽程序合法，該監聽譯文之作成亦屬適當，依刑事
    訴訟法第159 條之5 第2 項之規定，上開監聽譯文應有證據
    能力。
六、被告以外之人於偵查中經具結所為之證述：
（一）本件證人洪秀玉、楊俊民、謝永祺、羅文義、蘇振源、賴
      曉平、莊璧福、陳仁弘、柯進貴、黃瑞吉、周國華、陳萬
      佳、黃建彰、趙國振、李惠生於檢察官偵查中轉換為證人
      身分具結所為之證述，性質上雖屬傳聞證據，惟係偵查中
      向檢察官所為之證述，均經具結，另上開證人於原審均已
      到庭接受詰問，足可認定業已保障被告詰問權，且無顯有
      不可信之情況，自具有證據能力。
（二）證人陳文斌、蔡天宏、鄭志慶、胡文耀、丁○○、辛○○
      於偵查中經具結所為之陳述，並無顯有不可信之情況，依
      刑事訴訟法第159 條之1 第2 項規定，均具有證據能力。
七、被告以外之人於警詢中所為之證述：
（一）按被告以外之人於檢察事務官、司法警察官或司法警察調
      查中所為之陳述，與審判中不符時，其先前之陳述具有較
      可信之特別情況，且為證明犯罪事實存否所必要者，得為
      證據。此刑事訴訟法第159 條之2 定有明文。（1） 經查
      ，證人楊俊民於警詢中就被告丙○○販賣其毒品之次數、
      有無自被告戊○○處拿到毒品之陳述；證人蘇振源於警詢
      中就有無向被告丙○○、戊○○購買毒品之陳述；證人洪
      秀玉於警詢中就其向被告戊○○購買毒品之次數、時間與
      地點之陳述；證人賴曉平於警詢中就其有無向被告乙○○
      購買毒品之陳述；證人莊璧福於警詢中就其有無直接向被
      告丙○○與被告戊○○購買毒品，亦或僅係託買，以及其
      有無直接向被告庚○○購買毒品，亦或僅係共同出錢向他
      人取得毒品等之陳述；證人陳仁弘於警詢中就其有無直接
      向被告丙○○與被告庚○○購買毒品，亦或僅係託買之陳
      述；證人黃瑞吉就其是否直接向被告庚○○與被告甲○○
      購買毒品，亦或僅係請其等調買之陳述；證人周國華就其
      有無向被告庚○○與被告甲○○購買毒品之陳述；證人陳
      萬佳就其是否直接向被告庚○○與被告甲○○購買毒品，
      亦或僅係共同出錢向他人取得毒品等之陳述；證人黃建彰
      就其是否直接向被告庚○○與被告甲○○購買毒品，亦或
      僅係共同出錢向他人取得毒品等之陳述；證人趙國振就其
      有無向被告庚○○與被告甲○○購買毒品之陳述；證人李
      惠生就其向被告庚○○購買毒品時間之迄點等等，均與其
      等於原審審理中所言不符。（2） 惟本院審酌上開證人於
      警詢時，員警均有明確告知其等刑事訴訟法第95條之權利
      ，並均經其等同意而為夜間詢問，且亦由員警2 人分別詢
      問、紀錄，而上開證人等於原審審理時亦均未陳述員警有
      何非法取供之行為，且其等於警詢時員警均先當場撥放相
      關之通聯監聽譯文，其等方針對該通聯譯文作出陳述，其
      等於警詢中之陳述應較為可信。再參以被告5 人與上開證
      人於原審審理時，係搭乘同一輛警備車至法院，於法院待
      訊中，亦處於同一拘留室，不免於載運與等待受訊之過程
      中，有與被告等聊天之機會而受被告等之影響（例如證人
      洪秀玉於原審審理中即主動向原審表示被告戊○○在拘留
      室中有請其幫忙說好話，因為被告戊○○告知其2 人之間
      並無通聯紀錄，並請原審下庭出庭時不要再與被告等人關
      在同一間拘留室，會有壓力，見原審卷(一)第242 頁背面至
      第243 頁96年10月26日審理筆錄），又上開證人分別於警
      偵訊中均有表明不敢跟被告等於法院審理中對質，因為擔
      心被告等會對其等不利，甚至騷擾證人或其家人，此有各
      次警詢筆錄可為證（再例如證人陳萬佳即曾向帶同人員偵
      查佐己○○埋怨，該偵辦丙○○、庚○○販毒乙案，向屏
      東監獄竹田分監提訊其本人出庭做證，已影響其服刑單位
      監獄同房之對待，造成其本人多處不便，產生情緒壓力，
      希望檢警如要其出庭做證或訊問購毒事證，不要用提訊的
      ，直接至服刑監獄以借訊方式訊問之，此有95年度偵字第
      6277號卷(四)第1175頁偵查報告附卷）。故本院認上開證人
      於法院審理時與被告等當庭指證，陳述時之心理狀況顯較
      在警局有壓力，是其先前陳述具有較可信之特別情況。且
      就上開證人與被告等進行毒品交易之際，別無其他人存在
      ，本院依本件相關卷證判斷認為除該項警詢之陳述外，已
      無從再就此部分，取得與其警詢陳述之相同供述內容，亦
      無其他證據足以完全代替上開證人之證述，是則，為證明
      犯罪事實存否所必要，本院認上開證人於警詢所為之陳述
      ，具有證據能力。
（二）又按被告以外之人於審判中有滯留國外或所在不明而無法
      傳喚或傳喚未到者，其於檢察事務官、司法警察官或司法
      警察調查中所為之陳述，經證明具有可信之特別情況，且
      為證明犯罪事實存否所必要者，得為證據，刑事訴訟法第
      159 條之3 第3 款定有明文。本件證人蔡天宏、陳文斌、
      鄭志慶、胡文耀、丁○○、辛○○，均經原審依法傳喚，
      且均經其本人亦或同居人在送達證書上簽名蓋章以示已收
      受該次庭期之傳票通知，此有各送達證書等附卷可證。且
      渠等於警詢中均有表示不願意當庭指證被告等人，因為認
      識不方便或是擔心家人遭報復（見95年度偵字第6277號卷
      (三)第867 頁、同卷第852 頁、95年度偵字第6277號卷(四)第
      925 頁、同卷第904 頁、東警分偵字第10122 號卷第39頁
      ），且渠等於警詢中所為之證述係經員警現場撥放渠等與
      被告等之通聯監聽譯文後即刻所為之陳述（見95年度偵字
      第6277號卷(三)第840 至第852 頁、95年度偵字第6277號卷
      第832 至第904 頁、東警分偵字第10122 號卷第30至第39
      頁、東警分偵字第0950013253號卷第136 至第144 頁、95
      年度偵字第6277號卷(一)第191 至第196 頁），衡情自具有
      較可信之特別情況；又就上開證人與被告等進行毒品交易
      之際，別無其他人存在，本院依本件相關卷證判斷認為除
      該項警詢之陳述外，已無從再就此部分，取得與其警詢陳
      述之相同供述內容，亦無其他證據足以完全代替上開證人
      之證述，是則，為證明犯罪事實存否所必要，本院認上開
      證人於警詢所為之陳述，具有證據能力。
（三）至於證人謝永祺、羅文義、柯進貴警詢之陳述與日後審判
      中大致均相符，依前開說明，應以其審判中所述作為證據
      ，其警詢所述應無證據能力。
八、刑事訴訟法第159 條之5之情形：
    按被告以外之人於審判外之言詞或書面陳述，除法律有規定
    者外，不得作為證據；又被告以外之人於審判外之陳述，雖
    不符前4 條之規定，而經當事人於審判程序同意作為證據，
    法院審酌該言詞陳述或書面陳述作成時之情況，認為適當者
    ，亦得為證據。當事人、代理人或辯護人於法院調查證據時
    ，知有第159 條第1 項不得為證據之情形，而未於言詞辯論
    終結前聲明異議者，視為有前項之同意，刑事訴訟法第159
    條第1 項、第159 條之5 分別定有明文。本件證人劉佳章、
    己○○、周世華、王進寶、蔡玉山、周○華（85年11月10日
    生，毋庸具結）、蔡○瑜（88年10月29日生，毋庸具結）、
    蔡○呈（87年1 月16日生，毋庸具結）於警偵訊中之證言、
    本件卷附搜索扣押筆錄、毒品案件尿液受檢人真實姓名對照
    表、初步檢驗報告單、行動電話使用資料、車籍資料、偵查
    報告、扣押物品清單、扣押物品目錄表、臺灣屏東地方法院
    檢察署檢察事務官勘驗筆錄、屏東縣警察局東港分局96年5
    月15日東警分偵字第0960006224號函、南部地區巡防局第六
    海岸巡防總隊96年5 月8 日南六總字0960012399號函、臺灣
    屏東監獄96年7 月6 日屏監宏衛字第0960004599號函、臺灣
    屏東地方法院檢察署96年4 月11日屏檢瑞荒95偵6277字第97
    98號函、臺灣屏東地方法院檢察署96年4 月11日屏檢瑞荒95
    偵6277字第10029 號函、屏東縣稅捐稽徵處96年5 月17日屏
    稅密資字第0960016776號函、財政部臺灣省南區國稅局屏東
    縣分局96年5 月18日南區國稅屏縣四字第0960017027號函、
    正修科技大學超微量研究科技中心檢驗報告等均為前開刑事
    訴訟法第159 條第1 項之傳聞證據，惟被告等暨辯護人於本
    院言詞辯論終結前均知有不得為證據之情形，並未就其證據
    能力聲明異議，且本院認上開書面陳述作成之情況，並無不
    法之情行，依前開刑事訴訟法第159 條之5 第2 項之規定，
    上開陳述亦有證據能力。
貳、關於事實之認定
一、訊據上訴人即被告5 人均矢口否認犯行。（1） 被告丙○○
    辯稱：有轉讓過第一級毒品海洛因，但是沒有販賣。證人丁○○、辛○○、蘇振源只是常來找伊泡茶，他們有的情況是
    拜託伊向他人拿毒品，但伊均沒有收錢，證人賴曉平也有向
    伊要過毒品，是幫她向別人買，證人羅文義則是錢給伊，伊
    幫他去向別人拿，證人柯進貴、莊璧福亦是幫他們買；通聯
    譯文中所指之暗號是指茶葉；警方在伊家中查扣之白粉係小
    朋友泡咖啡用的云云。（2） 被告乙○○辯稱：因為哥哥丙○○的朋友會來家中拿飼料，偶爾幫丙○○收錢，有時也會
    幫其拿茶葉或送茶葉，但是不知道哥哥丙○○在販賣毒品，
    也沒有幫他賣毒品；從來沒有拿東西賣給證人柯進貴，也沒
    有與證人賴曉平接觸過云云。（3） 被告戊○○辯稱：警方
    所查扣之毒品係朋友遺留，伊撿拾後放入衣櫃；與證人蘇振
    源電話中所稱之「500 」，係證人蘇振源要借錢，證人莊璧
    福雖有打電話給伊，但伊沒有碰到他，伊並無販賣毒品之情
    事；通聯譯文內容大多語意不明，無從看出實際上被告戊○○是否確實販賣毒品，且暗號「支」、「一半」，均簡短且
    隱諱，難以究明是否有交易毒品，或交易之種類、數量、金
    額為何？故證據不足以證明被告戊○○確有販賣毒品云云。
    （4） 被告庚○○辯稱：伊與證人黃瑞吉之通聯內容，乃伊
    曾向證人黃瑞吉購買豆腐，伊則曾賣螃蟹給證人黃瑞吉過；
    證人李惠生曾拿錢給過伊，但伊都在樓下等另外一個人拿毒
    品來；證人趙國振曾經邀過伊一同出資向林園鄉一位「阿文
    」拿海洛因，結果錢沒有還伊，之後又再相約共同出資購買
    毒品，然因證人趙國振錢不夠，所以伊沒有分一半的海洛因
    給證人趙國振，其因此翻臉並有肢體衝突，之後可能因為鄰
    居報案以致證人趙國振被警攔下，並在其車上查獲毒品，而
    對伊懷恨在心，而故意作不實證述云云。（5） 被告甲○○
    辯稱：沒有幫過被告庚○○拿東西給他朋友過，可能曾經有
    拿螃蟹給人家，但是伊不認識證人李惠生，也不認識證人黃
    瑞吉，伊沒有幫庚○○賣毒云云。經查：
（一）被告丙○○所使用之行動電話門號為0000000000號、被告
      戊○○所使用之行動電話門號為0000000000號、被告庚○○所使用之行動電話門號為0000000000號、0000000000號
      ，作為其等於94、95、96年間對外聯絡工具一情，業據被
      告5 人於警偵訊中供承屬實；如附表二所示之各門號則係
      由如附表二所示之各購買者所使用一節，亦為如附表二所
      示之各證人於警偵訊中證述明確，且不為被告等所否認。
      又卷附如附表三所示之各項通聯紀錄與內容，確係為被告
      等與如附表三所示之各證人間之對話，亦不為被告等人否
      認，且經臺灣屏東地方法院檢察署檢察官、檢察事務官勘
      驗其內容與卷附譯文相符，堪信為真實。
（二）被告5 人於如附表三所示之時間，與如附表三所示之各證
      人電話聯絡，約定以如附表二所示之時間、地點、金額、
      數量交易如附表二所示之毒品，並均交易完畢一情，業經
      如附表二所示之各證人證述明確，並有與上開情節相符之
      如附表三所示之通聯譯文及其他證據附卷可證，足證上開
      犯罪事實洵可認定（詳細之通聯譯文內容、證人證述內容
      、其卷證位置、其餘證據之卷證位置，均詳如附表三所示
      ）。另外證人丁○○就其與被告丙○○交易毒品之地點
      ，警偵訊中所述雖有不同，然依如附表三(一)所示通聯譯文
      內容顯示，其與被告丙○○3 次交易毒品之地點應均係同
      其於警詢中所述在被告丙○○住處前方三西河往南州加油
      站前的產業道路上。證人辛○○就其與被告丙○○交易
      毒品之金額，警偵訊中雖有不同，然依罪疑唯輕原則，本
      院認定以其所述較輕之500 元金額作為此次交易毒品之金
      額。證人蘇振源就其與被告丙○○交易毒品之地點，警
      偵訊中雖有不同，然依如附表三(三)所示通聯譯文內容顯示
      ，其與被告丙○○交易毒品之地點應係在被告丙○○住處
      ；另就其與被告丙○○交易毒品之金額，警偵訊中雖均稱
      1,000 元至2,000 元不等，然依罪疑唯輕原則，本院均認
      定以較輕之1,000 元金額作為其與被告丙○○交易毒品之
      金額。證人賴曉平雖未能確認其與被告丙○○、被告乙○○於95年4 月25日所交易之毒品金額，然據其於偵訊中
      結證稱：「周媽恩（即被告乙○○）送毒品的時間約在95
      年1 月至4 月間，共有2 次，地點他拿到金博士我租屋處
      給我，要買2,000 元以上他才會送」（見95年度偵字第62
      77號卷(二)第326 頁96年2 月9 日偵訊筆錄），故以2,000
      元之金額作為此次交易毒品之金額。證人莊璧福雖未能
      確認其與被告丙○○於95年4 月19日、21日上午、21日下
      午、22日、23日、5 月23日所交易之毒品金額，然據其於
      審理中結證稱：「有跟丙○○拿2 次毒品，一次1,000 元
      ，一次2,000 元」（見原審卷(二)第98頁96年11月29日審理
      筆錄），故依罪疑唯輕原則，本院均認定以較輕之1,000
      元金額作為其等這幾次交易毒品之金額。證人柯進貴雖
      就其與被告丙○○、乙○○交易毒品之地點於警偵訊及原
      審審理中均不同，然依如附表三(七)所示通聯譯文內容顯示
      ，其等交易毒品之地點應係在被告丙○○住處；另就其於
      95年5 月22日與被告丙○○、乙○○交易毒品之金額，偵
      訊中雖稱約為700 、800 元，原審理中則稱好像是800 元
      ，然依罪疑唯輕原則，本院認定以較輕之700 元金額作為
      該次交易毒品之金額。證人蘇振源雖未能確認其與被告
      戊○○於95年4 月19日、23日、26日所交易之毒品金額，
      然就其警偵訊中均稱1,000 元至2,000 元不等，故依罪疑
      唯輕原則，本院均認定以較輕之1,000 元金額作為其與被
      告戊○○交易毒品之金額。證人黃瑞吉就其於95年1 月
      4 日與被告庚○○、甲○○交易毒品之金額，雖未能確認
      ，然據其於審理中證稱：都是500 元（見原審卷(二)第46頁
      96年11月9 日審理筆錄），故本院亦依此認定該次交易毒
      品之金額。證人蔡天宏就其於95年2 月1 日與被告庚○○交易毒品之金額，雖未能確認，然據其於偵訊中證稱：
      每次購買的金額是500 或1,000 元（見95年度偵字第6277
      號卷(四)第1082頁96年6 月13日偵訊筆錄），故依罪疑唯輕
      原則，本院認定以較輕之500 元金額作為該次交易毒品之
      金額。證人黃建彰就其與被告庚○○、甲○○交易毒品
      之地點，警偵訊中證述雖有不同，警詢中證稱在被告庚○○家前，偵訊中證稱在老人會前，然據其於審理中結證稱
      ：去他家（見原審卷(二)第68頁96年11月9 日審理筆錄），
      故本院亦依此認定其等交易毒品之地點均在被告庚○○住
      處。證人李惠生就其於95年6 月2 日與被告庚○○交易
      毒品之金額，雖於偵訊中證稱係買了1 、2,000 元的安非
      他命，然依罪疑唯輕原則，本院認定以較輕之1,000 元金
      額作為該次交易毒品之金額。
（三）如附表二所示之證人即購買者就其等如附表二所示向被告
      等人購買毒品之過程，無論於警詢、檢察官訊問中均就其
      時間、次數、地點、金額證稱明確、詳細且前後一致，並
      於警偵訊中就被告等人相片（非口卡片，乃被告等人近照
      ）以及購買毒品地點之照片均指認不移，甚且針對與該次
      交易毒品時間相符之通聯譯文內容均能明確說明與交代暗
      號內容，此有如附表三所示之上開證人警偵訊筆錄等附卷
      可證，堪信渠等確有上述向被告等購買毒品。另證人蘇
      振源雖於原審審理中翻稱：只有打電話給被告丙○○約喝
      酒、泡茶，向被告戊○○係拿茶葉，沒有向其2 人買毒品
      云云，惟其先前於警偵訊中均坦承不敢當庭指認被告丙○○與戊○○販毒，希望以後不要開庭，否則到時會變偽證
      罪（見95年度偵字第6277號卷(二)第384 頁、95年度偵字第
      6277號卷(四)第942 頁），足證其上開於原審審理中之證述
      ，顯屬因害怕被告所為迴護被告之詞，自不能採為有利於
      被告之認定；證人賴曉平雖於原審審理中翻稱：係拿錢
      給被告丙○○請他幫忙買毒品云云，然就公訴人與審判長
      進一步訊問細節，其則稱：直接與被告丙○○電話聯絡、
      被告丙○○已經在路邊等她、是一手交錢一手交貨等語（
      見原審卷(二)第94頁背面至第97頁），顯證其所謂「請他幫
      忙買毒品」之意，實際上就是直接拿錢給被告丙○○，被
      告丙○○並同時拿毒品給伊，顯與一般調貨之情形不同。
      另外證人賴曉平於原審審理中亦翻稱雖有看過被告乙○○
      ，但其僅拿普通香菸給我，沒有拿毒品給我云云，然其先
      前於偵訊中曾坦承不希望因為指認被告而害到家人安全（
      見95年度偵字第6277號卷(二)第326 頁），足證其上開於原
      審審理中之證述，係事後迴護之詞；證人莊璧福雖於原
      審審理中翻稱：僅拜託被告丙○○去向朋友拿、僅拜託被
      告戊○○去向朋友拿，拿2 次均拿不到云云，然其先前於
      警偵訊中均坦承不敢當庭指認被告丙○○與被告戊○○，
      亦不敢與其等當庭對質，因為家裡有小孩，母子都在東港
      ，伊真的很怕，另外員警己○○並未強迫伊作證，證詞都
      是發自內心的等語（見95年度偵字第4470號卷第137 頁）
      ，足證承辦員警對其造成之心理壓力遠不及被告等人，其
      前開於原審審理中之證述，顯屬因害怕被告所為迴護被告
      之詞，自不能採為有利於被告之認定；證人陳仁弘雖於
      原審審理中翻稱：僅拜託被告丙○○去向他人拿1 次毒品
      云云，然其先前於警偵訊中均坦承不敢當庭指認被告，因
      為伊在監服刑，怕家人遭到報復困擾、不要在院方對質，
      因為怕在監所會對其不利，伊當面會改變供詞、檢察官訊
      問態度良好、承辦員警己○○人很好（見95年度偵字第60
      45號卷(二)第469 頁、第501 頁），足證承辦員警、檢察官
      對其造成之心理壓力遠不及被告，其前開於原審審理中索
      為陳述，係屬因害怕被告所為迴護被告之詞，自不能採為
      有利於被告之認定；證人黃瑞吉雖於原審審理中翻稱：
      係拿錢請被告庚○○調貨云云，然就公訴人與審判長進一
      步訊問細節，則稱：係打電話與被告庚○○聯絡、走10分
      鐘去他家就可以拿到毒品了、一手交錢一手交貨等語（見
      原審卷(二)第45頁背面至第48頁），顯證其所謂「請他幫忙
      調貨」之意，實際上就是當面直接拿錢給被告庚○○，被
      告庚○○並同時拿毒品給黃瑞吉，顯與一般調貨之情形不
      同；證人周國華雖於原審審理中翻稱：只有打電話給被
      告庚○○借錢，未曾跟他買過毒品云云，然其先前於警偵
      訊中均坦承不願意曝光、不敢當庭指認被告庚○○及其太
      太販毒、之前在檢察官、警察面前所言沒有說謊（見95年
      度偵字第6045號卷(一)第13頁、95年度偵字第6045號卷(二)第
      450 頁、第492 頁），且證人周國華在屏東監獄中，有其
      他犯人報告其妹及妹婿因證人周國華出庭指證遭收押禁見
      ，該犯回工場後經查證屬實，恐受其他收容人騷擾，予以
      轉業，有臺灣屏東監獄96年7 月6 日屏監宏衛字第096000
      4599號函1 紙附卷（見95年度偵字第6045號卷(二)第568 頁
      ），足證其確有因受到被告無形恐嚇之壓力，以致於原審
      審理中翻改證詞，自不能採為有利於被告之認定；證人
      黃建彰雖於原審審理中翻稱：毒品係伊與被告庚○○一起
      去拿的，那個人伊不認識，95年4 月9 日打電話給被告甲○○後，並未拿到毒品云云，惟其先前於偵訊中坦承當面
      對質不好，怕被告會尋仇報復，對質後會翻供，怕尋仇等
      情（見96年度毒偵字第1401號卷第6 頁），足證其前開於
      原審審理中之陳述，顯屬因害怕被告所為迴護被告之詞，
      自不能採為有利於被告之認定；證人趙國振雖於原審審
      理中翻稱：其毒品係向一名「川仔」拿的，不是被告庚○○與甲○○云云，惟其先前於警偵訊中均非就單一照片指
      認被告庚○○與甲○○，而係就年紀、體型、長相相近之
      6 人照片進行指認，難認其先前於警偵訊中之指認為有故
      意誣指被告之情事，且其於警偵訊中就與被告交易毒品時
      間相符之如附表三所示之通聯譯文內容均能明確說明，足
      見其於警偵訊中所言較為可採，其前開於審理中之證詞可
      信性大有疑義。
（四）又，警方於95年7 月21日上午7 時30分許，在被告丙○○
      、乙○○位於屏東縣南州鄉○○村○○路8 巷7 號之共同
      住處，持臺灣屏東地方法院95年度聲搜字第655 號搜索票
      進行搜索，所扣得之白粉2 包，經送驗確認其含第一級毒
      品海洛因成分，純度以0.5%計，純質淨重約0.04公克，此
      有法務部調查局95年12月18日調科壹字第09523049580 號
      鑑定書1 紙附卷可證（見95年度偵字第6277號卷(一)第242
      頁），足證被告丙○○辯稱警方在伊家中查扣之白粉係小
      朋友泡咖啡用的云云，全屬狡飾之詞。且被告丙○○先前
      全無任何施用毒品之前科，此有臺灣高等法院被告前案紀
      錄表1 紙附卷可稽（僅曾因持有毒品，經臺灣屏東地方法
      院以95年度簡字第730 號判處有期徒刑2 月確定，不構成
      累犯），又採集其尿液送驗亦無呈現任何毒品反應，此有
      臺灣檢驗科技股份有限公司95年8 月2 日編號KＺ00000000
      0000號濫用藥物尿液檢驗報告1 紙附卷可證（見東警分偵
      字第13253 號卷第29頁），是被告既非施用毒品海洛因毒
      癮之人，竟持有海洛因毒品，其目的為何更屬可疑。又上
      開毒品係因警方於95年4 月15日下午12時10分44秒監聽其
      與案外人即被告丙○○之子周○華之通聯內容，乃其告知
      周○華毒品藏於廚房的炒菜放油之處，請其拿給購買毒品
      之人，故警方事後依此方向進行搜索，而果真於95年7 月
      21日上午7 時30分許在被告丙○○住處廚房內毛巾下扣得
      上開毒品，此有偵查報告1 紙附卷可證（見95年度偵字第
      6277號卷(三)第646 頁，相關譯文在該卷第648 頁），亦足
      證被告丙○○明知該白粉屬第一級毒品海洛因而藏放於自
      家廚房內，足證被告丙○○確有販賣第一級毒品海洛因之
      犯意。
（五）辯護人雖辯稱並無證據證明證人賴曉平與柯進貴就其等向
      被告丙○○、乙○○處所取得之白粉確係毒品云云。惟證
      人賴曉平於95年4 月28日當日自被告丙○○處所取得之白
      粉確屬第一級毒品海洛因（淨重0.14公克、包裝重0.30公
      克）無誤，此有法務部調查局95年5 月30日調科壹字第24
      0004179 號鑑定通知書1 紙附卷可證（見原審卷(二)第156
      頁），並經原審以95年度訴字第622 號判決宣告沒收銷燬
      ，有原審95年度訴字第622 號判決1 份附卷可稽（見原審
      卷(二)第158 至第160 頁），足證其向被告丙○○、乙○○
      處所取得之毒品確屬第一級毒品海洛因無誤；又證人柯進
      貴早自85年間即因違反麻醉藥品管理條例而犯案，其後於
      94年間再因施用毒品經裁定送觀察勒戒，此有臺灣高等法
      院被告前案紀錄表1 紙附卷可證（見原審卷(二)第175 至第
      176 頁），則顯見其對於施用毒品之反應應至為熟悉，其
      既於審理中明確證稱：確定被告乙○○拿給我的東西是第
      一級毒品海洛因，因為有那種感覺（見原審卷(二)第91頁背
      面），自足供證明其自被告丙○○、乙○○處所取之白粉
      確屬第一級毒品海洛因無誤。
（六）被告庚○○家中平日沒有販賣蝦子或螃蟹一情，業經證人
      即被告庚○○之子女蔡○瑜、蔡○呈於偵訊中證述明確（
      見95年度偵字第6045號卷(二)第525 至第526 頁，均未滿16
      歲，毋庸具結），且被告庚○○雖於95、96年間有從事蝦
      苗買賣生意，惟其與被告甲○○等2 人平日並無從事海鮮
      零售之情事。又查被告庚○○於92年12月8 日有申請補發
      漁民證，但於94年4 月1 日至95年7 月30日並無出海捕魚
      進出港之紀錄一情，亦有屏東縣警察局東港分局96年5 月
      12日東警分偵字第0960006224號函、南部地區巡防局第六
      海岸巡防總隊96年5 月8 日南六總字第0960012399號函各
      1 份附卷可證（見95年度偵字第6045號卷(二)第370 至第37
      2 頁），又檢察官親自至被告庚○○家中勘驗，現場亦無
      看到螃蟹、蝦苗，屋內亦無看到裝蝦苗、螃蟹之器具，此
      有勘驗筆錄1 紙附卷可證（見上卷第533 頁），亦足證被
      告庚○○、甲○○辯稱有些證人係去其家中購買螃蟹云云
      ，全屬卸責之詞，不足為採。
（七）證人黃瑞吉於偵訊、原審審理中均指證明確：未曾販賣過
      豆腐給被告庚○○、甲○○（見95年度偵字第6045號卷(一)
      第71頁、原審卷(二)第45頁），且衡諸其與被告庚○○、甲○○之通聯時間均為深夜或凌晨（如附表三(十)所示），自
      無於此時間販賣豆腐之理，被告庚○○辯稱伊與證人黃瑞
      吉之通聯內容乃伊曾向證人黃瑞吉購買豆腐云云，要屬飾
      卸之詞。又，被告庚○○雖辯稱證人趙國振係因與伊有怨
      隙，始為上開指證云云，惟查證人趙國振係因收到傳票方
      於96年7 月23日自行前往屏東分局偵查隊說明案情一情，
      有當日之警詢筆錄可為證（見95年度偵字第6045號卷(三)第
      662 頁），足見其並非「主動」前往警局誣指被告庚○○
      販賣毒品；更且倘證人趙國振確因金錢糾紛而與被告庚○○有所怨隙，則其在原審審理時，亦應繼續為與警詢及偵
      查中相同之指證，以達其挾怨報復之目的，為何又於原審
      審理時，翻異前詞，而為與之前不同之證述，反而作出對
      被告庚○○、甲○○有利之不實證詞？凡此均足證明證人
      趙國振在原審審理之上開陳述，應係另有隱情而所為臨訟
      與被告勾串之詞，被告庚○○辯稱證人趙國振係因與伊有
      怨隙，始為上開指證云云，不足採信。
（八）被告乙○○雖辯稱伊並未受被告丙○○所託請拿毒品給他
      人云云。惟證人賴曉平於警詢中明確證稱：被告丙○○的
      弟弟周媽恩（即被告乙○○）有2 次轉送毒品至我的租屋
      處「金博士」附近給我，我是當面交錢3,000 元給周媽恩
      的。周媽恩是當面交毒品海洛因給我的，該毒品1 小包是
      用夾鏈袋包裝的（見95年度偵字第6277號卷(二)第297 頁）
      ；證人柯進貴則於原審審理中明確證稱：有2 次向他（即
      被告丙○○）弟弟拿過毒品，他也是拿塑膠袋裡面裝著毒
      品海洛因，他拿給我時自己也知道外觀是這樣（見原審卷
      (二)第91頁）。足證被告乙○○確係以夾鏈塑膠袋呈裝毒品
      海洛因交付予證人賴曉平與柯進貴，並當場收取現金，則
      其所持之物既無以其他包裝包覆，則顯見伊應明知內容物
      為何。另其與被告丙○○間，亦曾有內容與毒品暗號相符
      之通聯譯文在卷（見附表四(一)）。是均足以證明被告乙○○明知被告丙○○販賣第一級毒品海洛因，並與被告丙○○共同出於犯意之聯絡而共同販賣。
（九）被告甲○○雖辯稱從未幫被告庚○○交付毒品給他人云云
      。惟證人黃瑞吉於偵訊中明確證稱：（如附表三(十)所示95
      年1 月4 日凌晨0 時1 分5 秒對話）是拿安非他命，是請
      他老婆拿安非他命，我記得有一次。當時確實是庚○○說
      要請他老婆拿給我，... 甲○○說她老公這樣，她也是很
      不捨，要希望她老公能夠改邪歸正（見95年度偵字第4470
      號卷第142 頁）；證人黃建彰於偵訊中明確證稱：有向庚○○他太太拿過毒品，... （如附表三(十四)所示95年4 月9
      日晚間21時32分34秒對話）當天是甲○○拿給我的，我是
      拿1,000 元給她（見96年度毒偵字第1401號卷第5 頁）；
      證人趙國振於警偵訊中亦證述明確：當我撥打庚○○的電
      話時，有時候是甲○○接聽，我也用上述的暗語告訴甲○○後，她就拿我要購買的毒品數量之海洛因及安非他命毒
      品，在其住宅前與我交易。... （問：他老婆送下來送何
      種毒品？）如果我要買海洛因，她就送海洛因，如果我要
      買安非他命，她就送安非他命，... 錢都是親自交給川仔
      或他老婆（見95年度偵字第6045號卷(三)第663 頁、第675
      至第676 頁）。足證被告甲○○確係將毒品親自交付予證
      人黃瑞吉、黃建彰與趙國振，並當場收取現金。另其與被
      告庚○○間，亦有內容與毒品暗號相符之通聯譯文在卷可
      按（見附表四(二)）。是均足以證明被告甲○○明知被告庚○○販賣第一級毒品海洛因、第二級毒品甲基安非他命，
      並與被告庚○○共同出於犯意之聯絡而共同販賣。
（十）毒品係政府公告查禁之違禁物，每因執法機關強力查緝而
      物稀價漲，倘非具有雄厚資力之人，當無可能隨身自備大
      量毒品供販售營利，且毒品非具有一定知識及備有相關器
      具無以製造，一般人尚無從自製毒品出售營利，是以毒品
      黑市之提供者往往因是否具有暢通之毒品來源而有大盤、
      中盤、小盤、及零售者之區別，下游販毒者勢須向上游提
      供者調取毒品始能遂其販售毒品營利之目的，則被告等人
      及辯護意旨認被告等人所交付毒品並非自備，須向他人調
      貨乙情，尚無從據為被告等人並無販賣毒品犯行有利推論
      。再者，非法販賣毒品係政府嚴予查緝之違法行為，且毒
      品無公定之價格，並可任意分裝、稀釋、添加其他成份或
      增減其份量，而每次買賣之價量，亦隨時依雙方關係之深
      淺、當時之資力、需求程度及對行情之認知等因素而異其
      標準，非可一概而論，因之販賣之獲利，除經坦承犯行，
      或帳冊價量均臻明確外，委難察得實情，而販賣之人從價
      差或量差中牟利方式雖異，惟其圖利之非法販賣行為則均
      相同，是縱未確切查得販賣賺取之實際差價，但除別有事
      證，足認係按同一價格轉讓，確未牟利之情形外，尚難執
      此認非法販賣之事證有所不足，致知過坦承者難辭重典，
      飾詞否認者反得逞僥倖，而失情理之平；且毒品價格昂貴
      ，取得不易，苟無利可圖，應無甘冒被查緝法辦之危險而
      平白為轉讓毒品之可能，是以縱被告等人販入與售出價格
      相同，亦應有加以稀釋，而從中賺取數量差價牟利之意圖
      及事實，應屬符合論理法則且不違背社會通常經驗之合理
      判斷，被告等人顯亦有販賣毒品圖利之意圖，足堪認定。
二、綜上所述，足見被告等人如附表二所示之販賣毒品予如附表
    二所示之人，事證明確，所辯均不足採信，渠等犯行均堪以
    認定。
參、關於論罪科刑：
一、新舊法比較：
    查被告行為後（不包括附表二、編號７至、編號、之
    部分），刑法業於94年2 月2 日經總統以華總一義字第0940
    0014901 號令修正公布，並於95年7 月1 日施行，參酌最高
    法院95年5 月23日刑事庭第8 次會議決議，修正後刑法第2
    條第1 項之規定，係規範行為後法律變更所生新舊法律比較
    適用之準據法，於修正後刑法施行後，應適用修正後刑法第
    2 條第1 項之規定，為「從舊從輕」之比較。另於比較時應
    就罪刑有關之共犯、未遂犯、想像競合犯、牽連犯、連續犯
    、結合犯，以及累犯加重、自首減輕暨其他法定加減原因（
    如身分加減）與加減比例等一切情形，本於統一性及整體性
    原則，綜其全部罪刑之結果而為比較。本院審酌：
（一）共同正犯：修正後刑法第28條，已經修正，該項修正將刑
      法第28條原規定：「二人以上共同『實施』犯罪之行為者
      ，皆為正犯」，修正為：「二人以上共同『實行』犯罪之
      行為者，皆為共同正犯」。是新法共同正犯之範圍顯然縮
      小，而排除「陰謀共同正犯」、「預備共同正犯」之適用
      ，上開修正顯非單純文字修正，亦非實務見解之明文化，
      應有比較新舊法之問題。
（二）法定刑罰金部分：按修正前刑法第33條第5 款規定：「罰
      金：一元以上。」修正後改為：「罰金：新臺幣一千元以
      上，以百元計算之。」比較新舊法，關於毒品危害防制條
      例第4 條第1 項、第2 項法定刑罰金部分，以適用修正前
      之規定較有利於被告。
（三）無期徒刑之減輕部分：按修正前刑法第65條第2 項規定：
      「無期徒刑減輕者，為七年以上有期徒刑。」修正後改為
      ：「無期徒刑減輕者，為二十年以下十五年以上有期徒刑
      。」比較新舊法，關於無期徒刑之減輕部分，以適用修正
      前之規定較有利於被告。
（四）連續犯部分：
      修正後刑法第56條已刪除連續犯之規定，而本案被告丙○○如附表二(一)所示先後24次販賣第一級毒品犯行；被告乙○○如附表二(一)所示先後3 次販賣第一級毒品犯行；被告
      戊○○如附表二(二)所示先後4 次販賣第一級毒品犯行；被
      告庚○○如附表二(三)所示（不包括附表二、(三)編號７至
      、編號、之部分）先後5 次販賣第一級毒品犯行、先
      後6 次販賣第二級毒品犯行；被告甲○○如附表二(三)所示
      （不包括附表二、(三)編號７至、編號、之部分）先
      後2 次販賣第二級毒品犯行，均時間緊接，所犯構成要件
      相同，均顯係基於概括之犯意為之，依修正前刑法第56條
      均屬連續犯，以一罪論，但得加重其刑至二分之一；惟如
      依新法規定，因連續犯業已刪除，即應按數罪之規定併罰
      ，數罪併罰之結果，顯較諸以一罪論而加重其刑至二分之
      一之結果不利於被告；比較新舊法結果，以修正前刑法較
      有利於被告。
（五）累犯部分：
      修正後刑法關於累犯之規定，以5 年內「故意」再犯有期
      徒刑以上之罪者，始應論以累犯，該法第49條並刪除：「
      累犯之規定，於前所犯之罪依軍法受裁判者，不適用之」
      之規定；修正後刑法對累犯之要件，已有限縮；新舊法就
      累犯之要件，既因此而有變動，自屬行為後法律有變更，
      亦非僅屬文字修正，亦應有新舊法比較適用之問題。
（六）刑法第51條修正前該條第5 款規定：「數罪併罰，分別宣
      告其罪之刑，依左列各款定其應執行者：五、宣告多數有
      期徒刑者，於各刑中之最長期以上，各刑合併之刑期以下
      ，定其刑期。但不得逾二十年。」修正後該條第5 款則規
      定：「宣告多數有期徒刑者，於各刑中之最長期以上，各
      刑合併之刑期以下，定其刑期。但不得逾三十年。」經比
      較結果，修正後之規定並非較有利於行為人，依刑法第2
      條第1 項前段之規定，自仍應依修正前刑法第51條第5 款
      之規定，定其應執行之刑。
（七）本件綜合比較結果，因被告等依修正前刑法為連續犯，對
      被告等均較為有利，是應一體適用修正前刑法即行為時刑
      法。
（八）至於褫奪公權部分：按修正前刑法第37條第2 項規定：「
      宣告六月以上有期徒刑，依犯罪之性質認為有褫奪公權之
      必要者，宣告褫奪公權一年以上十年以下」。嗣該條項於
      94年2 月2 日亦修正為：「宣告一年以上有期徒刑，依犯
      罪之性質認為有褫奪公權之必要者，宣告一年以上十年以
      下褫奪公權」。並於95年7 月1 日生效實施。是新法對於
      宣告褫奪公權要件之實質內涵雖有變更，惟依從刑附屬於
      主刑原則，除有特別規定外，應依主刑所適用之法律。又
      刑法第55條但書僅係科刑之限制，為法理之明文化，非屬
      法律變更情形；另刑法第59條規定雖亦有修改，然屬法院
      就刑之酌減審認標準之明文化，非屬法律之變更，應逕適
      用新修正刑法第59條之規定（最高法院95年第8 次刑事庭
      會議決議參照），合先敘明。
二、按海洛因屬毒品危害防制條例第2 條第2 項第1 款所規範稱
    之第一級毒品，甲基安非他命屬同條項第2 款所稱之第二級
    毒品。（1） 核被告丙○○、乙○○所為，就前開事實欄二
    部分，均係犯毒品危害防制條例第4 條第1 項之販賣第一級
    毒品罪；被告戊○○就前開事實欄三部分，係犯同條例第4
    條第1 項之販賣第一級毒品罪；被告庚○○、甲○○就前開
    事實欄四部分，係犯同條例第4 條第1 項之販賣第一級毒品
    罪及第4 條第2 項之販賣第二級毒品罪。被告等人販賣第一
    級毒品海洛因、第二級毒品甲基安非他命前，分別持有毒品
    之低度行為，應為其後販賣之高度行為所吸收，均不另論罪
    。（2） 共同正犯：被告丙○○與乙○○就如附表二編號４
    所載95年4 月24日、95年4 月25日販賣第一級毒品海洛因予
    賴曉平之犯行、如附表二編號７所載95年5 月22日販賣第一
    級毒品海洛因予柯進貴之犯行；被告庚○○與甲○○就如附
    表二(三)編號１所載95年1 月4 日販賣第二級毒品甲基安非他
    命予黃瑞吉之犯行、如附表二(三)編號５所載95年4 月9 日販
    賣第二級毒品甲基安非他命予黃建彰之犯行、如附表二(三)編
    號所載95年8 月16日販賣第一級毒品海洛因予趙國振之犯
    行、如附表二(三)編號所載95年8 月25日販賣第一級毒品海
    洛因予趙國振之犯行，彼此間均有犯意聯絡及行為分擔，均
    為共同正犯（至檢察官起訴書雖認被告丙○○、戊○○、庚○○間，就販賣第一級毒品海洛因部分，有犯意聯絡及行為
    分擔，亦應論以共同正犯；惟查證人洪秀玉於原審審理中雖
    有證稱有時候馬仔（即被告丙○○）出去沒有辦法拿毒品，
    就會請姐仔（即被告戊○○）拿給其，有時候馬仔也會叫其
    去姐仔那邊拿毒品（見原審卷(一)第243 頁），然就那一次係
    由被告丙○○與被告戊○○犯意聯絡提供毒品與證人洪秀玉
    ，未經證人洪秀玉證述，亦未有相關通聯譯文或其他證據佐
    證。另雖有被告戊○○、被告庚○○彼此間，被告丙○○、
    被告庚○○彼此間之電話通聯譯文附卷（見東港分局電話使
    用人清查卷第286 頁、第56頁）；惟被告3 人均否認其對話
    內容與販賣毒品有關，且觀諸其譯文內容，其中95年4 月23
    日晚間21時11分46秒之對話，應係被告庚○○與被告戊○○
    討論有關證人莊璧福與其等金錢抵算之情形，並業經證人莊
    璧福於偵訊中結證屬實（見95年度偵字第6277號卷(三)第704
    頁）；其他譯文縱使包括有類似毒品暗語之「硬的」、「2
    張」等語，但遍查卷證，均無從得知該次交易毒品之對象為
    何？是難以認定被告丙○○、戊○○、庚○○間，就販賣何
    次第一級毒品海洛因部分，有犯意聯絡及行為分擔之情形，
    檢察官此部認定容有誤會）。（3） 連續犯：被告丙○○如
    附表二(一)所示先後24次販賣第一級毒品犯行；被告乙○○如
    附表二(一)所示先後3 次販賣第一級毒品犯行；被告戊○○如
    附表二(二)所示先後4 次販賣第一級毒品犯行；被告庚○○如
    附表二(三)所示（不包括附表二(三)編號７至、編號、之
    部分）先後5 次販賣第一級毒品犯行、先後6 次販賣第二級
    毒品犯行；被告甲○○如附表二(三)所示（不包括附表二(三)編
    號７至、編號、之部分）先後2 次販賣第二級毒品犯
    行，均時間緊接，且犯罪基本構成要件相同，顯係基於概括
    犯意而之，應依修正前刑法之連續犯規定論以一罪。又被告
    庚○○燭附表二(三)編號２、８部分，分別係一行為同時賣出
    第一級毒品海洛因、第二級毒品甲基安非他命，而觸犯不同
    構成要件之罪名，為想像競合犯，應依現行刑法第55條規定
    ，就其所犯附表二(三)編號１至６所為，係上開連續販賣第一
    級毒品罪與連續販賣第二級毒品罪，從一重論處連續販賣第
    一級毒品罪，就上開附表二(三)編號８部分，係從一重論以販
    賣第一級毒品罪。且此部分被告丙○○、乙○○、戊○○、
    庚○○論以連續販賣第一級毒品，及被告甲○○連續販賣第
    一級毒品、連續販賣第二級毒品罪，除因販賣第一級毒品罪
    之法定本刑死刑、無期徒刑，及販賣第二級毒品罪法定本刑
    無期徒刑，依法不得加重外，餘應予加重其刑。（4） 累犯
    部分：被告乙○○前於91年間因違反菸酒管理條例案件，經
    臺灣屏東地方法院91年度易字第1053號判處有期徒刑6 月確
    定，並於92年1 月29日易科罰金執行完畢，有臺灣高等法院
    被告全國前案紀錄表1 份在卷可憑，於5 年內再犯有期徒刑
    以上之本件，本應依修正前刑法第47條規定，論以累犯，並
    依法加重其刑，惟因其所犯販賣第一級毒品罪之法定本刑死
    刑、無期徒刑，依法不得加重。（5） 數罪併罰：按刑法於
    94年2 月2 日修正公布，刪除第56條所定連續犯之規定，自
    95年7 月1 日施行。而基於概括之犯意，連續數販賣毒品之
    行為，於刑法修正刪除連續犯規定之前，均依連續犯論以一
    罪。而此次刑法第56條修正理由之說明，謂：「對繼續犯同
    一罪名之罪者，均適用連續犯之規定論處，不無鼓勵犯罪之
    嫌，亦使國家刑罰權之行使發生不合理之現象。」「基於連
    續犯原為數罪之本質及刑罰公平原則之考量，爰刪除有關連
    續犯之規定」等語，即係將本應各自獨立評價之數罪，回歸
    本來就應賦予複數法律效果之原貌。而所謂集合犯是指立法
    者所制定之犯罪構成要件中，本就預定有數個同種類之行為
    將反覆實行之犯罪而言，將各自實現犯罪構成要件之反覆多
    數行為，解釋為集合犯，而論以一罪。是以對於集合犯，必
    須從嚴解釋，以符合立法本旨。而觀諸毒品危害防制條例所
    定之販賣毒品罪之構成要件文義，並無從認定立法者本即預
    定該犯罪之本質，必有數個同種類行為而反覆實行之集合犯
    行，故販賣毒品罪，難認係集合犯。因此，就刑法修正施行
    後多次販賣毒品之犯行，採一罪一罰，始符合立法本旨（參
    考最高法院97年度台上字第1265號、第1060號、第667 號、
    第603 號分別著有判決）。故被告庚○○、甲○○所犯如附
    表二(三)編號７至、編號、之各罪間，均屬刑法修正施
    行後之多次販賣毒品犯行，應分論併罰。（6） 刑法第59條
    部分：被告戊○○僅係小盤毒販，零星販賣，每次販毒所得
    最多僅1,000 元，其犯罪情節遠比大盤毒梟販入大量毒品並
    售出嚴重危害社會治安為輕；又被告乙○○連續販賣第一級
    毒品海洛因之次數僅3 次，數量亦均甚微，獲利不多；被告
    甲○○亦僅在被告庚○○無法抽身之際，零星販賣，次數亦
    不多，金額非鉅，就其等販賣第一級毒品部分如量處法定最
    低刑度無期徒刑仍嫌過重，其犯罪情狀足堪憫恕，應均依刑
    法第59條規定各減輕其刑。（7） 起訴效力所及之部分：又
    被告庚○○於95年7 月20日販賣2,000 元甲基安非他命與證
    人趙國振部分雖未據公訴人起訴（起訴書附表三僅列被告庚○○、甲○○於96年間某日起至96年3 月12日凌晨2 時許，
    販賣第二級毒品甲基安非他命與證人趙國振）；然本院認此
    與被告庚○○該次販賣第一級毒品海洛因與證人趙國振之犯
    行有想像競合關係，已如前述，既具有裁判上一罪關係，應
    為起訴效力所及，本院自應併與審究。（8） 檢察官起訴書
    誤會或漏載部分：（ㄅ）、檢察官起訴書雖認證人丁○○均
    係於屏東縣東港鎮興隆里環美傢俱，與被告丙○○購買1,00
    0 元之第一級毒品海洛因；惟查，依如附表三(一)所示通聯譯
    文內容顯示，其與被告丙○○3 次交易毒品之地點應均係同
    其於警詢中所述在被告丙○○住處前方三西河往南州加油站
    前的產業道路上，且其於95年5 月22日與被告丙○○交易毒
    品之金額，依該次通聯譯文所示，亦應係950 元。（ㄆ）、
    檢察官起訴書雖認證人辛○○均係於屏東縣南州鄉○○路某
    電器行前或同鄉○○路90號，與被告丙○○購買1,000 元之
    第一級毒品海洛因；惟查，證人辛○○於警詢中就警方撥放
    該次通聯譯文內容後證稱：通話後是被告丙○○送來我南州
    住處給我（見95年度偵字第6277號卷(一)第196 頁），又證人
    辛○○就其與被告丙○○交易毒品之金額，警偵訊中雖有不
    同，然依罪疑唯輕原則，本院認定以應以其所述較輕之500
    元金額作為此次交易毒品之金額。（ㄇ）、檢察官起訴書雖
    認證人賴曉平僅於屏東縣內埔鄉○○路或被告丙○○住處交
    易毒品；惟查，證人賴曉平於警詢中就警方撥放95年4 月19
    日該次通聯譯文內容後證稱：電話聯絡後有完成毒品交易，
    是綽號馬成開車送來我租屋處的巨蛋超商附近給我的（見95
    年度偵字第6277號卷(二)第295 頁）、就警方撥放95年4 月21
    日該次通聯譯文內容後證稱：我告訴綽號馬成向他購買毒品
    1,000 元，並要他送來我新埤的住處附近給我（見95年度偵
    字第6277號卷(二)第296 頁）；且觀諸95年4 月25日17時09分
    38秒之通聯譯文內容，證人賴曉平亦係請被告丙○○叫被告
    乙○○拿毒品至內埔夜市；又95年4 月28日警方係據報前往
    新園鄉往東港方向進德大橋旁之鐵皮屋查察，發現證人賴曉
    平與被告丙○○當場交易毒品一情，有查緝賴曉平毒品案偵
    查報告1 紙附卷可證（見95年度偵字第6277號卷(四)第1025頁
    ）。是檢察官起訴書關於證人賴曉平與被告丙○○、乙○○
    交易毒品之地點有所漏載。（ㄈ）、檢察官起訴書雖認證人
    莊璧福均係以2,000 元、3,000 元之金額與被告丙○○交易
    毒品，且地點均在屏東縣南州鄉加油站；惟查，證人莊璧福
    於審理中就95年4 月16日下午13時5 分57秒該次通聯譯文內
    容中所稱之「1 支」，證稱：係指1,000 元的海洛因（見原
    審卷(二)第99頁）；又其雖未能確認其與被告丙○○於95年4
    月19日、21日上午、21日下午、22日、23日、5 月23日所交
    易之毒品金額，然據其於審理中結證稱：「有跟丙○○拿2
    次毒品，一次1,000 元，一次2,000 元」（見原審卷(二)第98
    頁），故依罪疑唯輕原則，應均以較輕之1,000 元金額認定
    這幾次交易毒品之金額；另觀諸95年4 月21日16時53分38秒
    之通聯譯文內容，被告丙○○係請證人莊璧福至其家中交易
    。（ㄉ）、檢察官起訴書雖認證人陳仁弘係在屏東縣南州鄉
    加油站附近與被告丙○○交易毒品；惟查，觀諸95年6 月28
    日上午9 時8 分56秒之通聯譯文內容，被告丙○○係請證人
    陳仁弘至其家中交易。（ㄊ）、檢察官起訴書雖認證人蘇振
    源僅在被告戊○○位於屏東縣新園鄉○○路98號住處與之交
    易毒品；惟查，證人蘇振源於警詢中證稱：屏東縣東港鎮往
    新園鄉鹽埔村進德大橋之打麻將聚點鐵皮屋建築物五金行亦
    是向被告戊○○交易毒品之處所（見95年度偵字第6277號卷
    (二)第377 頁）。（ㄋ）、檢察官起訴書雖認證人莊璧福均係
    以2,000 元、3,000 元之金額與被告戊○○交易毒品；惟查
    ，證人莊璧福於原審審理中就95年4 月23日晚間19時00分05
    秒該次通聯譯文內容中所稱之「1 支」，證稱：係指1,000
    元的海洛因（見原審卷(二)第17頁背面）。（ㄌ）、檢察官起
    訴書雖認證人陳文斌係以2,000 元之金額與被告庚○○交易
    第一級毒品海洛因；惟查，觀諸如附表三(十二)所示95年1 月29
    日各次通聯譯文內容，應係證人陳文斌本以1,000 元之金額
    向被告庚○○購買毒品，於10分鐘後再撥打電話改以2,000
    元之數量，30分鐘後再請被告庚○○增加1,000 元之數量，
    故該次應係總共向被告庚○○交易價格3,000 元金額之第一
    級毒品海洛因。（ㄍ）、檢察官起訴書雖認證人黃建彰係以
    500 元之金額與被告庚○○、甲○○交易毒品；惟查，證人
    黃建彰於偵訊中就檢察官撥放95年4 月9 日該次通聯譯文內
    容後證稱：拿1,000 分2 包500 的意思，當天是甲○○拿給
    我的，我是拿1,000 元給她（見96年度毒偵字第1401號卷第
    5 頁）。（ㄎ）、檢察官起訴書雖認證人趙國振均係以2,00
    0 元至3,000 元之金額與被告庚○○、甲○○交易第一級毒
    品海洛因；惟查，證人趙國振於審理中就95年8 月16日該次
    通聯譯文1700元的東西所指為何，證稱：是指海洛因（見本
    院卷(二)第65頁）、就檢察官撥放95年8 月31日18時57分03秒
    該次通聯譯文內容後證稱：2 罐啤酒是1,000 元的海洛因（
    見95年度偵字第6045號卷(三)第678 頁）、就檢察官撥放95年
    10月31日23時36分28秒該次通聯譯文內容後證稱：片子是指
    金額，就是海洛因（見95年度偵字第6045號卷(三)第679 頁）
    。（ㄏ）、是上開起訴書認定均有誤會及漏載，故應以附表
    二所示之時地、價格為準，附此敘明。
肆、撤銷改判部分：被告庚○○所犯附表二(三)編號１至６部分，
    原審論處被告庚○○罪刑，固非無見；惟查，原判決所示被
    告庚○○連續販賣如附表一(一)編號１所示第一級毒品罪及共
    同連續販賣如附表一(一)編號２所示之第二級毒品罪，被告庚○○如附表二(三)編號２所為，係一行為同時賣出第一級毒品
    海洛因、第二級毒品甲基安非他命，而觸犯不同構成要件之
    罪名，為想像競合犯，應依現行刑法第55條規定，就其所犯
    上開連續販賣第一級毒品罪與連續販賣第二級毒品罪，應從
    一重論處販賣第一級毒品罪之連續犯，惟判決於主文諭知被
    告庚○○連續販賣如附表一(一)編號１所示第一級毒品罪刑，
    併連續販賣如附表一(一)編號２所示第二級毒品罪刑，即有未
    合，被告庚○○上訴意旨否認此部犯行，檢察官上訴意旨以
    原審量刑過輕，而均指摘原判決此部分不當，雖均不足取，
    但原判決既有上開可議之處，仍無可維持，應將原判決此部
    分撤銷改判，其應執行刑部分，亦失所依據，應併撤銷。爰
    審酌被告庚○○之素行，其販賣之期間、數量，對國民健康
    所生之危害，及其犯罪後之態度等一切情狀，量處如附表一
    (一)編號１所示之刑（含附表一(一)編號１、２所示之沒收及販
    賣所得）。
伍、上訴駁回部分（其中被告丙○○、乙○○、戊○○、甲○○
    判決有罪部分，及被告庚○○除上開撤銷改判部分其他經原
    審判決有罪部分）：
一、被告丙○○、乙○○、戊○○、甲○○原審判決有罪部分，
    及被告庚○○除上開撤銷改判部分其他判決有罪部分，原審
    以罪證明確，適用毒品危害防制條例第4 條第1 項、第2 項
    、第18條第1 項前段、第19條第1 項，刑法第11條、第2 條
    第1 項前段、第28條（修正前）、第56 條 （修正前）、第
    55條、第51條第5 款（修正前）、第47條（修正前）、第59
    條、第37條第2 項（修正前）、第38條第1 項第2 款規定，
    審酌審酌被告5 人為營利而販賣毒品，助長他人濫用毒品，
    危害社會治安，並戕害廣大國民身心健康，更造成嚴重社會
    問題，渠等販賣之次數，及犯罪後之態度等一切情狀，就被
    告丙○○量處無期徒刑、被告乙○○量處有期徒刑12年，被
    告戊○○量處有期徒刑15年，被告庚○○販賣（或共同販賣
    ）如附表一(一)編號３至所示第一級毒品等12罪，各處如附
    表一(一)編號３至所示之刑；又販賣如附表一(一)編號、
    所示第二級毒品等2 罪，各處如附表一(一)編號、所示之
    刑，被告甲○○共同連續販賣如附表一(二)編號１所示之第二
    級毒品罪，處如附表一(二)編號１所示之刑；又共同販賣如附
    表一(二)編號２所示之第一級毒品罪，處如附表一(二)編號２所
    示之刑；又共同販賣如附表一(二)編號３所示之第一級毒品罪
    ，處如附表一(二)編號３所示之刑。且依渠等販賣毒品之犯罪
    性質認為均有禠奪公權之必要。並以：扣案之如附表五編號
    ５、所示之毒品，經鑑定結果確為海洛因無誤，有如附表
    五所示之鑑驗報告可為證，而盛裝上開海洛因之空包裝袋，
    亦因內含極微量第一級毒品海洛因殘留而無法析離而應整體
    視為毒品，依毒品危害防制條例第18條第1 項前段規定，不
    論屬於犯人與否，均沒收銷燬之，至鑑驗耗損之海洛因因已
    滅失，自無庸宣告沒收銷燬。扣案之如附表五編號１所示之
    0000000000號行動電話，係被告丙○○所有供連續販賣第一
    級毒品所用之物；附表五編號所示之0000000000號行動電
    話，係被告戊○○所有供連續販賣第一級毒品所用之物，爰
    均依毒品危害防制條例第19條第1 項規定，於各該罪名項下
    宣告沒收之（上開物品因均已扣案，故毋庸再為全部或一部
    不能沒收，追徵其價額之諭知）。另被告庚○○、甲○○販
    賣毒品使用之門號0000000000、0000000000號行動電話各1
    支，均係被告所有之物，業據被告等供明在卷，且均屬被告
    等人聯絡販賣毒品所使用之物已如上述，雖未經扣案，但無
    證據足認已滅失，應依毒品危害防制條例第19條第1 項規定
    予以宣告沒收，如全部或一部不能沒收時，連帶追徵其價額
    。又按毒品危害防制條例第18條前段規定：查獲之第一、二
    級毒品，不問屬於犯人與否，沒收銷燬之；故被告經法院為
    有罪之判決時，查獲之毒品，與被告所犯本案有關者，固應
    於該有罪判決之主刑下諭知沒收；至若查獲之毒品，與被告
    被訴之本案全然無關，法院自不得宣告沒收（參考最高法院
    94年台上字第7319號著有判決）。故本件扣案如附表五編號
    ６所示之夾鏈袋2 個，雖有毒品殘留反應，然並無證據證明
    與被告丙○○被訴之本案有關，依上開見解，本院自不得宣
    告沒收。另扣案之如附表五編號２、３、４、９、１０、、
    、所示之電話、晶片卡等，均無證據證明係供被告等本
    件販賣毒品所用之物；另扣案之如附表五編號８所示之現金
    2 萬2,000 元，被告丙○○於警詢中乃陳稱係家用及預繳毒
    品案件判刑的罰金（見東警分偵字第0950013253號卷第4 頁
    ），此外亦無證據證明乃被告丙○○因犯罪所得之財物，爰
    均不為沒收或以其財產抵償或追徵其價額之諭知。再按共同
    正犯之犯罪所得，因係合併計算，為避免執行時發生重複沒
    收之情形，故各共同正犯之間係採連帶沒收主義，於裁判時
    僅諭知連帶沒收，不得就全體共同正犯之總所得，對各該共
    同正犯分別重複諭知沒收（參考最高法院97年度台上字第13
    67號著有判決）。故被告丙○○連續販賣第一級毒品所得之
    3 萬6,350 元（附表二(一)所示之全部金額總加），應依毒品
    危害防制條例第19條第1 項規定，於罪名項下宣告沒收，如
    全部或一部不能沒收時，以其財產抵償之，而其中5,700 元
    之部分（3,000+2,000+700 ），係被告丙○○、乙○○共同
    販毒所得，如全部或一部不能沒收時，應以被告丙○○、乙○○之財產連帶抵償之；被告戊○○連續販賣第一級毒品所
    得之3,500 元（附表二(二)所示之全部金額總加），應依毒品
    危害防制條例第19條第1 項規定，於罪名項下宣告沒收，如
    全部或一部不能沒收時，以其財產抵償之；被告庚○○另行
    起意販賣第一級毒品海洛因之總計所得2 萬7,700 元，另行
    起意販賣第二級毒品甲基安非他命之總計所得3,000 元，均
    應各依毒品危害防制條例第19條第1 項規定，於各該罪名項
    下宣告沒收，如全部或一部不能沒收時，以其財產抵償之。
    又被告庚○○、甲○○另行起意共同販賣如附表二(三)編號
    、所示之第一級毒品海洛因所得，亦係被告庚○○、甲○○共同販毒所得，如全部或一部不能沒收時，應各以被告庚○○、甲○○之財產連帶抵償之。扣案之如附表五編號７所
    示之夾鏈袋2 個，未經使用而無毒品殘渣，此有同表之檢驗
    單附卷，衡情應屬被告丙○○所有預備供連續販賣第一級毒
    品所用之物，應依刑法第38條第1 項第2 款，宣告沒收之。
    又以後述不另為無罪諭知部分，與各該被告論罪科刑部分，
    公訴人認為有裁判上一罪關係，故不另為無罪之諭知（詳後
    述理由六部分）。原審就此等部分認事用法核無違誤，量刑
    尚稱妥適，被告丙○○、乙○○、楊佩妏、甲○○均否認犯
    罪，被告庚○○坦承部分犯行，而認原審量刑過重，均不足
    取。檢察官上訴意旨以：（1） 原審就被告乙○○、戊○○
    、甲○○販賣第一級毒品部分，適用刑法第59條規定酌減其
    刑，尚有未當。（2） 量刑部分：原審量處被告丙○○、庚○○均無期徒刑，但被告丙○○、庚○○販毒次數多，且無
    悔改之意，至今未自白任何1 次犯行，未供出上游，且有前
    科，素行不佳，原審僅量處被告丙○○、庚○○無期徒刑，
    尚有斟酌餘地。被告戊○○、乙○○、甲○○均應量處有期
    徒刑20年等語，而均指摘原判決此等部分不當。惟查：被告
    丙○○連續販賣第一級毒品之數量並非極多，販賣毒品所得
    合計僅有3 萬6,350 元，原審就被告丙○○量處無期徒刑，
    應無不當；而有如上述，被告乙○○、戊○○、甲○○等3
    人犯罪情狀，尚非全然無可憫恕，原審因而適用刑法第59條
    規定減輕其刑，尚無不合。檢察官及被告戊○○、乙○○、
    甲○○及庚○○等人此等部分之上訴，均無理由，應予駁回
    。
二、不另為無罪之諭知：
（一）公訴意旨認被告5 人於如附表六所示之時間、地點，販賣
      與如附表六所示之人（事實欄二、三、四所載之部分除外
      ），均係涉犯連續販賣毒品罪嫌。無非係以：如附表六所
      示之各證人之證詞，各相關通聯譯文在卷可按，為其論罪
      之依據。惟查：
   1、證人楊俊民雖於警偵訊中證稱95年間開始向被告丙○○購
      買第一級毒品海洛因，每次均1,000 元，次數不詳（見東
      警分偵字第13253 號卷第95至第100 頁、同卷第101 至第
      106 頁、95年度偵字第6045號卷(一)第149 至第151 頁、同
      卷第273 至第274 頁）；惟其於原審審理中則改稱係拜託
      被告丙○○向他人拿毒品（見原審卷第234 至第237 頁）
      ，其所述先後非一。此外，並無包括通聯譯文在內之任何
      其他補強證據得以佐證被告丙○○有販賣毒品予楊俊民之
      事實（卷內雖有1 次被告丙○○與乙○○之通聯譯文，內
      容中似有提及「俊民」2 字《見東港分局電話使用人清查
      卷第35頁》，然該次通聯譯文內容中並無任何關於證人楊
      俊民與被告丙○○、乙○○交易毒品種類、金額、數量之
      暗語，且就警方提示該次通聯譯文內容與證人楊俊民，其
      亦僅證稱：「當時是我要去找丙○○，沒找到，我在他家
      坐，找他何事，因時間太久已忘」《見東警分偵字第1343
      6 號卷第50至第51頁》，是難以證明該次通聯紀錄與交易
      毒品有關）。檢察官此部分上訴意旨略以：原審未傳喚承
      辦員警己○○作證，尚有未恰；又員警己○○曾向承辦檢
      察官供稱，洪秀玉係楊俊民介紹予丙○○購毒，此部分可
      互為洪秀玉、楊俊民向丙○○購毒之證明云云。惟經本院
      傳喚證人己○○，己○○並未進一步提出被告丙○○有販
      賣海洛因予楊俊民之具體事證（見本院卷第二卷第33頁背
      面、第34頁）；況己○○就其承辦本案過程所見所聞於檢
      察官偵查中分別於96年1 月3 日、同年4 月3 日、同年6
      月11日、同年6 月14日證述在卷（95年度偵字第6277號卷
      (一)64頁、卷(二)第401 頁、第404 頁、95年偵字第6045號卷
      (二)第500 頁、501 頁、第526 頁、527 頁），相關證據並
      已扣案。而楊俊民縱有介紹洪秀玉向被告丙○○購毒，亦
      僅能證明楊俊民知悉被告丙○○有販毒，尚難據此認定被
      告有販賣海洛因予楊俊民。
   2、卷內雖有證人謝永祺與被告丙○○95年6 月3 日、95年6
      月29日、95年7 月14日之通聯譯文在卷（見東港分局電話
      使用人清查卷第36頁、第71頁、第23頁），然就檢察官提
      示各該次通聯譯文內容與證人謝永祺，其均僅證稱：不清
      楚、打完電話有人騎機車丟海洛因香煙到我車子裡、該次
      交易沒有成功，因為沒有碰到人、不知道收話一方為何人
      、不是要購買毒品、是要拿來試試看、不清楚是何人要拿
      香煙給我云云（見95年度偵字第6045號卷(一)第261 至第26
      3 頁、95年度偵字第6277號卷(四)第1009至第1010頁、東警
      分偵字第13253 號卷第122 至第125 頁），故上開通聯譯
      文內容均不足以證明各該次電話聯絡後，證人謝永祺確有
      自被告丙○○、乙○○處購得毒品；又證人謝永祺於偵訊
      中亦均否認有向被告丙○○、乙○○購買毒品，稱向他們
      拿的香煙沒有給錢（見95年度偵字第6277號卷(一)第18至第
      19頁、同卷第258 至第259 頁、95年度偵字第6045號卷(一)
      第151 至第152 頁、同卷第261 至第263 頁、95年度偵字
      第6277號卷(四)第1009至第1010頁），於原審審理中又稱不
      知道當日給他香煙的人是誰、看不清楚，且亦未拿錢（見
      原審卷第(一)第231 頁至第23 3頁），是究竟被告丙○○、
      乙○○有無販賣毒品與證人謝永祺，不無疑義。檢察官此
      部分上訴意旨略以此部分縱無販賣，亦有轉讓，又苟非想
      拓展販毒客戶，豈有專程送菸、茶葉之理？又茍非有交付
      毒品之事實，被告丙○○及乙○○之供述，豈有一再改變
      ，相互矛盾之理？又乙○○係專程幫丙○○送貨，核與賴
      曉平、柯進貴之情節相符，此部分應審酌全部犯案情節，
      及證人相互間供述而斟酌云云。惟查，依證人謝永祺上開
      證述，非但否認有向被告丙○○購買海洛因，且對於交付
      香菸予謝永祺之人是否為被告丙○○，先後證述亦不一，
      至於被告丙○○否認有販賣毒品海洛因，被告乙○○否認
      有替被告丙○○送毒品予客戶，渠等供述始終如一，並非
      如檢察官所稱被告丙○○及乙○○之供述一再改變云云，
      又檢察官另指稱乙○○係專程幫丙○○送貨（應係指毒品
      ）予謝永祺云云一節，既為被告乙○○所否認，檢察官亦
      未提出相關事證，自難遽認被告丙○○有販賣或轉讓海洛
      因予謝永祺。
   3、證人丁○○雖於警偵訊中證稱95年間向被告丙○○購買第
      一級毒品海洛因，每次均1,000 元，次數不詳（見東警分
      偵字第13253 號卷第136 至第144 頁、95年度偵字第6045
      號卷(一)第82至第86頁、同卷第160 頁）；惟卷內除前揭認
      定有交易毒品之95年4 月16日、95年4 月19日、95年5 月
      22日外，並無其他時間之通聯譯文附卷，是並無其他補強
      證據得以佐證被告丙○○有於95年4 月16日、95年4 月19
      日、95年5 月22 日 外販賣毒品予證人丁○○之事實。
   4、證人羅文義雖於偵訊及原審審理中均證稱95年1 月31日、
      95年2 月1 日、95年2 月2 日向被告丙○○購買第一級毒
      品海洛因，每次均1,000 元，共3 次（見95年度偵字第60
      45號卷(一)第82至第86頁、原審卷(一)第239 至第241 頁）；
      惟遍查全卷，並無包括通聯譯文在內之任何其他補強證據
      得以佐證被告丙○○有販賣毒品予羅文義之事實。檢察官
      此部分上訴意旨以未傳喚證人己○○查明云云；惟有如上
      述，經本院傳喚證人己○○，亦未提出此部分相關證據。
   5、證人辛○○雖於警偵訊中證稱95年5 、6 月間向被告丙○○購買第一級毒品海洛因，每次約500 至1,000 元，有5
      、6 次（見95年度偵字第6277號卷(一)第206 至第207 頁、
      同卷第191 至第196 頁、同卷第245 至第249 頁）；惟卷
      內除前揭認定有交易毒品之95年6 月3 日外，並無其他時
      間之通聯譯文附卷，是並無其他補強證據得以佐證被告丙○○有於除95年6 月3 日外販賣毒品予證人辛○○之事實
      。檢察官此部分上訴意旨以此部分辛○○既有通聯證明確
      有向丙○○販入毒品，其就購入之次數並無任意匿飾增減
      ，誣賴被告丙○○之必要云云。惟查，販賣第一級毒品係
      屬重罪，除買毒者之供述外，仍須有其他佐證，而上開通
      聯紀錄內容除上開已認定有罪部分即95年6 月3 日部分外
      ，不能證明與被告丙○○被訴此部分犯行有關，此部分僅
      有證人辛○○之指述，自難論被告丙○○有此部分犯行。
   6、卷內雖有證人蘇振源與被告丙○○95年5 月11日、95年6
      月2 日、95年6 月3 日、95年6 月4 日、95年6 月7 日之
      通聯譯文在卷（見東港分局電話使用人清查卷第56、60頁
      ），然警方與檢察官均未曾提示上開通聯譯文內容詢問證
      人蘇振源各該次通聯譯文內容何意，故上開通聯譯文內容
      均不足以證明各該次電話連絡後，證人蘇振源確有自被告
      丙○○處購得毒品；此外，卷內除前揭認定有交易毒品之
      95年4 月24日、95年6 月2 日外，並無其他時間之通聯譯
      文附卷，是並無其他補強證據得以佐證被告丙○○有於除
      95年4 月24日、95年6 月2 日外販賣毒品予證人蘇振源之
      事實。
   7、證人洪秀玉雖於偵訊及原審審理中均證稱自94年底至95年
      4 月間，在南州加油站附近，每次以1,000 至4,000 元不
      等之價錢向被告丙○○購買，次數約有100 多次（見95年
      度偵字第6277號卷(二)第332 至第334 頁、原審卷(一)第242
      至第245 頁）；惟遍查全卷，並無包括通聯譯文在內之任
      何其他補強證據得以佐證被告丙○○有販賣毒品予洪秀玉
      之事實。檢察官此部分上訴意旨以證人洪秀玉之證言有特
      別可信之處；又員警己○○曾向承辦檢察官供稱，洪秀玉
      係楊俊民介紹予丙○○購毒，此部分可互為洪秀玉、楊俊
      民向丙○○購毒之證明云云。惟有如上述，經本院傳喚證
      人己○○，己○○並未進一步提出被告丙○○有販賣海洛
      因予洪秀玉之具體事證（見本院卷第二卷第33頁背面、第
      34頁）；而楊俊民縱有介紹洪秀玉向被告丙○○購毒，亦
      僅能證明楊俊民知悉被告丙○○有販毒，尚難據此認定被
      告有販賣海洛因予洪秀玉。而販賣第一級毒品係屬重典，
      自難僅憑洪秀玉片面之詞遽認被告丙○○有販賣第一級毒
      品予於洪秀玉。
   8、證人賴曉平雖於警偵訊及原審審理中均證稱自95年1 月起
      至95年4 月28日，在被告丙○○住處以及其位於學人路之
      租屋處，均多次以1,000 元至1 萬元不等之價錢，向被告
      丙○○購買毒品，次數超過數十次（見95年度偵字第6277
      號卷(二)第289 至第299 頁、同卷第324 至第327 頁、95年
      度偵字第6045號卷(一)第263 至第267 頁、95年度偵字第62
      77號卷(四)第1105至第1107頁、原審卷(二)第94至第97頁）。
      惟查，卷內雖有證人賴曉平與被告丙○○95年4 月20日之
      通聯譯文在卷（見東港分局電話使用人清查卷第66頁），
      然就警方與檢察官提示該次通聯譯文內容與證人賴曉平，
      其僅證稱：「水果很甜」是指毒品品質很好，被告丙○○
      謂：有甜，你怎麼沒有叫人家買？證人賴曉平回以：「也
      要有蛋」（就是也要有2,000 元的意思）（見95年度偵字
      第6277號卷(二)第295 頁、95年度偵字第6045號卷(一)第263
      至第264 頁），除此之外，證人賴曉平並未證稱該次通聯
      之後有交易毒品。另卷內雖有證人賴曉平與被告丙○○95
      年4 月25日上午9 時28分39秒、同日下午14時25分16秒、
      95年4 月26日上午11時3 分51秒、同日中午12時10分54秒
      之通聯譯文在卷（見東港分局電話使用人清查卷第68頁、
      第69頁），然警方與檢察官均未曾提示上開各次通聯譯文
      內容詢問證人賴曉平各該次通聯譯文內容何意，故上開通
      聯譯文內容均不足以證明各該次電話聯絡後，證人賴曉平
      確有自被告丙○○、乙○○處購得毒品。又卷內除前揭認
      定有交易毒品之如附表三(四)所示之通聯譯文外，並無其他
      時間之通聯譯文附卷，是並無其他補強證據得以佐證被告
      丙○○、乙○○有於如附表三(四)外販賣毒品予證人賴曉平
      之事實。檢察官此部分上訴意旨以95年4 月26日上午11時
      3 分51秒、同日中午12時10分54秒之通聯譯文，內有「跟
      昨天差很多」即可證明95年4 月25日及95年4 月26日均有
      購入毒品施用之比較事實，又賴曉平於95年4 月27日上午
      11時38分許之通聯內「昨天多用不止癮，氣死人」即可證
      明其有於95年4 月26日購入施用之事實，亦證明被告丙○○毒品品質不佳之事實，又賴曉萍與丙○○通聯頻繁，亦
      無甘冒偽證罪風險對被告丙○○之部分匿飾增減，是其於
      偵查中所述，應堪採信云云。惟查上開「跟昨天差很多」
      、「昨天多用不止癮，氣死人」等語，係屬空泛之言詞，
      並未有具體買賣毒品之時間、地點、價格及數量之對話，
      而被告丙○○與賴曉平通話既頻繁，且有如上述，被告丙○○有如附表二(一)編號４販賣第一級毒品予賴曉平之犯行
      ，則渠等於電話中討論該部分買賣毒品後施用毒品之情形
      ，亦不無可能，尚難執95年4 月26日上午11時3 分51秒、
      同日中午12時10分54秒之通聯譯文，內有「跟昨天差很多
      」及95年4 月27日上午11時38分許之通聯內「昨天多用不
      止癮，氣死人」，即認為此為買賣海洛因之通聯，而認為
      被告丙○○除上開有罪部分外，於95年4 月26日及95 年4
      月25日有另1 次販賣海洛因予賴曉平。
   9、卷內雖有證人莊璧福與被告丙○○於95年4 月20日17時24
      分20秒、同日17時33分10秒之通聯譯文在卷（見95年度偵
      字第6277號卷(三)第642 頁），然就檢察官提示該次通聯譯
      文內容與證人莊璧福，其僅證稱：我要去台南工作，沒有
      藥要跟他拿。當時是開吊車（見95年度偵字第6277號卷(三)
      第702 頁），除此之外，證人莊璧福並未證稱該次通聯之
      後有交易毒。檢察官上訴意旨仍認被告丙○○有此部分被
      訴犯行，但並未提出被告丙○○與莊璧福於上開通聯後有
      交易海洛因之事證。
    10.證人陳文斌雖於警偵訊中均證稱自94年1 月起至94年6 月
      間，多次以1,000 元、2,000 元不等之價錢，向被告丙○○購買毒品，次數超過數十次（見95年度偵字第6277號卷
      (三)第84 0至第852 頁、同卷第871 至第876 頁）；證人蔡
      天宏雖於警偵訊中證稱有2 次以1,000 元之價錢，向被告
      丙○○購買毒品（見95年度偵字第6277號卷(三)第840 至第
      852 頁、同卷第871 至第876 頁）；證人鄭志慶雖於警偵
      訊中證稱自94年9 月起至94年12月間有10餘次以1,000 元
      之價錢，向被告丙○○購買毒品（見95年度偵字第6277號
      卷(四)第992 至第925 頁、95年度偵字第6045號卷(二)第324
      至第325 頁）。惟遍查全卷，並無包括通聯譯文在內之任
      何其他補強證據得以佐證被告丙○○有販賣毒品予上開證
      人之事實。檢察官上訴意旨以原審未傳喚承辦員警己○○
      ；又鄭志慶之證述，有特別可信之情形云云。惟查，有如
      上述，證人己○○於本院審理時並未進一步提供被告丙○○犯罪之事證，又被告鄭志慶等3 人證述向被告丙○○購
      買海洛因，並無其他佐證。
    11.證人陳仁弘雖於警偵訊中證稱94、95年間曾向被告丙○○
      購買第一級毒品海洛因，每次約1,000 元，有2 、3 次（
      見95年度偵字第6045號卷(二)第460 至第469 頁、同卷第49
      6 至第502 頁）；惟卷內除前揭認定有交易毒品之95年6
      月28日外，並無其他時間之通聯譯文附卷，是並無其他補
      強證據得以佐證被告丙○○有於除95年6 月28日外販賣毒
      品予證人陳仁弘之事實。檢察官上訴意旨以原審並未向承
      辦警員己○○查證，證人陳仁弘應無偽證之情形云云。惟
      查，有如上述，證人己○○於本院審理中並未提出被告丙○○有此部分被訴犯行之事證，自難僅憑證人陳仁弘片面
      指述，遽認被告丙○○有此部分被訴之犯行。
    12.卷內雖有證人胡文耀與被告丙○○於95年4 月26日10時09
      分05秒之通聯譯文在卷（見東港分局電話使用人清查卷第
      78頁），然就警方提示該次通聯譯文內容與證人胡文耀，
      其僅證稱：這不是我本人的音紋，是我朋友綽號燕華及與
      綽號馬仔男子的通話音紋，是綽號燕華之男子借我家電話
      給綽號馬仔之人購毒交易（見東警分偵字第10122 號卷第
      37至第38頁），其他亦無證據證明該次確實為證人胡文耀
      與被告丙○○之通話。另外遍查全卷，並無包括通聯譯文
      在內之任何其他補強證據得以佐證被告丙○○有販賣毒品
      予證人胡文耀之事實。
    13.卷內雖有證人柯進貴與被告丙○○於95年5 月23日晚間19
      時0 分53秒之通聯譯文在卷（見東港分局電話使用人清查
      卷第149 頁），然警方與檢察官均未曾提示上開通聯譯文
      內容詢問證人柯進貴該次通聯譯文內容何意，故上開通聯
      譯文內容不足以證明該次電話連絡後，證人柯進貴確有自
      被告丙○○、乙○○處購得毒品。又卷內除前揭認定有交
      易毒品之如附表三(七)所示之通聯譯文外，並無其他時間之
      通聯譯文附卷，是並無其他補強證據得以佐證被告丙○○
      、乙○○有於如附表三(七)外販賣毒品予證人柯進貴之事實
      。檢察官上訴意旨已原審未向證人己○○查證，及證人柯
      進貴之證述應屬可信云云；惟查，證人己○○於本院審理
      中，並未提出被告丙○○有此部分被訴犯行之事證，自難
      僅憑證人柯進貴片面指述，遽認被告丙○○有此部分被訴
      之犯行。
    14.證人楊俊民雖於警詢中證稱95年5 月間曾向被告戊○○購
      買第一級毒品海洛因，每次約1,000 元，有6 、7 次（見
      東警分偵字第13253 號卷第95至第100 頁、同卷第101 至
      第106 頁）；惟其於偵訊中則改稱只有買過1 次（見95年
      度偵字第6045號卷(一)第149 至第151 頁）；於審理中又翻
      稱我曾有拜託被告戊○○去買，但沒有拿到（見原審卷(二)
      第12至第13頁），其所述先後非一。且卷內雖有證人楊俊
      民與被告戊○○於95年5 月22日8 時47分59秒之通聯譯文
      在卷（見東港分局電話使用人清查卷第301 頁），然就警
      方提示該次通聯譯文內容與證人楊俊民，其僅證稱：不能
      確定這是我本人的音紋、通話內容沒有印象、不記得是否
      為向綽號姐仔購買毒品交易之內容（見東警分偵字第0343
      6 號卷第52至第53頁），其他亦無證據證明該次確實為證
      人楊俊民與被告戊○○之通話。另外遍查全卷，並無包括
      通聯譯文在內之任何其他補強證據得以佐證被告戊○○有
      販賣毒品予證人楊俊民之事實。檢察官上訴意旨以原審未
      向證人己○○查證；且向被告周媽購毒之人，為何均與被
      告戊○○有來往，此部分應由己○○、洪秀玉、楊俊民對
      質並查明云云。惟查，證人己○○於本院審理中作證，並
      未提出被告丙○○有此部分被訴犯行之事證；又如上述，
      證人洪秀玉、楊俊民之證言既不足以證明被告丙○○有販
      賣毒品予洪秀玉、楊俊民；因此，縱認洪秀玉、楊俊民與
      被告戊○○有往來，亦難以此推論被告戊○○有此部分被
      訴販賣第一級毒品之犯行。
    15.證人洪秀玉雖於警偵訊及原審審理中均證稱自95年初至95
      年中，在進德大橋旁之鐵皮屋，每次以1,000 至2,000 元
      不等之價錢向被告戊○○購買毒品，次數約有20多次（見
      東警分偵字第13436 號卷第81至第83頁、同卷第69至第76
      頁、95年度偵字第6277號卷(一)第5 至第6 頁、95年度偵字
      第6045號卷(一)第101 至第103 頁、原審卷(二)第8 至第12頁
      ）；惟遍查全卷，並無包括通聯譯文在內之任何其他補強
      證據得以佐證被告戊○○有販賣毒品予洪秀玉之事實。檢
      察官上訴意旨以證人洪秀玉之證言有特別可信之處。又洪
      秀玉證述戊○○向其供稱係向丙○○購毒部分，戊○○亦
      向蘇振源之電話中陳明（95年4 月23日晚間7 時19分35秒
      ）：同樣的，均是同一批，同樣一批，我都還未用完，真
      的，我不會騙你這個，我對這個又不認識，拿一個跟馬仔
      一樣，都20在拿，都一樣的，可能會大小件我都不知道了
      解，這都同一批），互核相符，勘認洪秀玉所言實在，此
      部分應向己○○、洪秀玉、楊俊民對質及查明云云。惟查
      ，洪秀玉證述戊○○向其供稱係向丙○○購毒部分，縱戊○○於與蘇振源之電話對話中，提及戊○○之毒品係向丙○○拿的一節相符，但販賣第一級毒品係屬重罪，自難僅
      憑證人洪秀玉片面之詞，遽認被告戊○○有此部分被訴之
      犯行。
    16.卷內雖有證人蘇振源與被告戊○○95年4 月24日、95年4
      月25日、95年4 月27日、95年5 月10日、95年5 月22日、
      95年5 月23日、95年6 月14日、95年6 月29日之通聯譯文
      在卷（見東港分局電話使用人清查卷第290 、291 頁、95
      年度偵字第6277號卷(二)第416 頁），然警方與檢察官均未
      曾特別提示上開通聯譯文內容詢問證人蘇振源各該次通聯
      譯文內容何意，故上開通聯譯文內容均不足以證明各該次
      電話聯絡後，證人蘇振源確有自被告戊○○處購得毒品；
      此外，卷內除前揭認定其有與被告戊○○交易毒品之95年
      4 月19日、95年4 月23日、95年4 月26日外，並無其他時
      間之通聯譯文附卷，是並無其他補強證據得以佐證被告戊○○有於除上開時間外販賣毒品予證人蘇振源之事實。檢
      察官上訴意旨以蘇振源於偵查中之供述，既有部分有監察
      譯文可佐，其他部分亦無匿飾增減之必要；且原審未傳喚
      承辦員警即證人己○○作證云云。惟查，上開監聽資料內
      容並不足以佐證被告戊○○被訴之此部分犯行；又證人己○○於本院審理中亦未提出有關被告被訴此部分犯行之證
      據。
    17.卷內雖有證人莊璧福與被告戊○○95年4 月24日之通聯譯
      文在卷（見東港分局電話使用人清查卷第298 頁），然警
      方與檢察官均未曾特別提示上開通聯譯文內容詢問證人莊
      璧福該次通聯譯文內容何意，故上開通聯譯文內容不足以
      證明該次電話連絡後，證人莊璧福確有自被告戊○○處購
      得毒品；此外，卷內雖有證人莊璧福與被告戊○○95年5
      月22日09時2分38 秒之通聯譯文在卷（見東港分局電話使
      用人清查卷第299 頁），然觀諸其通聯譯文內容，僅似證
      人莊璧福向被告戊○○詢問俊民是否過去找被告戊○○，
      另外該次通聯譯文之紀錄中亦無被告戊○○之答話，則該
      次通聯譯文內容應不足以證明電話連絡後，證人莊璧福確
      有自被告戊○○處購得毒品。另除前揭認定其有與被告戊○○交易毒品之95年4 月23日外，並無其他時間之通聯譯
      文附卷，是並無其他補強證據得以佐證被告戊○○有於除
      上開時間外販賣毒品予證人莊璧福之事實。檢察官上訴意
      旨以；證人莊璧福偵查中之供述，既有部分有監察譯文可
      佐，其他部分亦無匿飾增減之必要；且原審未傳喚承辦員
      警即證人己○○作證云云。惟查，證人己○○於本院審理
      中亦未提出有關被告被訴此部分犯行之證據，而上開監聽
      資料內容並不足以佐證被告戊○○被訴之此部分犯行，自
      難僅憑證人莊璧福片面之詞，遽認被告戊○○有此部分被
      訴之犯行。
    18.證人鄭志慶雖於警偵訊中均證稱94年9 月起至12月間曾向
      被告戊○○購買第一級毒品海洛因，每次約1,000 元，有
      7 、8 次（見95年度偵字第6277號卷(四)第922 至第925 頁
      、同卷第892 至第904 頁、95年度偵字第6045號卷(二)第32
      4 至第325 頁）；惟遍查全卷，並無包括通聯譯文在內之
      任何其他補強證據得以佐證被告戊○○有販賣毒品予鄭志
      慶之事實。檢察官上訴意旨以鄭志慶於偵查中之供述，有
      特別可信之處；且原審未傳喚證人己○○作證云云。惟查
      ，證人己○○於本院審理中亦未提出有關被告被訴此部分
      犯行之證據，自難僅憑證人鄭志慶片面之詞，遽認被告戊○○有此部分被訴之犯行。
    19.卷內雖有證人黃瑞吉與被告庚○○於94年12月25日04時29
      分分11秒之通聯譯文在卷（見東港分局電話使用人清查卷
      第234 頁），然就警方及檢察官提示該次通聯譯文內容與
      證人黃瑞吉，其僅證稱：這次只是單純還他錢，是之前欠
      他毒品的錢（見95年度偵字第6045號卷(一)第231 至第232
      頁），其他亦無證據證明該次通聯後，二人確實有交易毒
      品；另卷內雖有證人黃瑞吉與被告庚○○於95年1 月4 日
      03時05分33秒之通聯譯文在卷（見東港分局電話使用人清
      查卷第237 頁），然觀諸該次通聯譯文內容，僅係證人黃
      瑞吉與被告庚○○閒聊女兒的事情以及送豆腐之事，並且
      該次通聯譯文之紀錄中亦無被告黃瑞吉之答話，則該次通
      聯譯文內容應不足以證明電話聯絡後，證人黃瑞吉確有自
      被告庚○○處購得毒品。另除前揭認定其有與被告庚○○
      、甲○○交易毒品之94年12月24日凌晨2 時許、同日晚間
      22時許、95年1 月4 日外，並無其他時間之通聯譯文附卷
      ，是並無其他補強證據得以佐證被告庚○○、甲○○有於
      除上開時間外販賣毒品予證人黃瑞吉之事實。檢察官上訴
      意旨以黃瑞吉於偵訊中對己不利之證數，且因此遭觀察勒
      戒，其應無甘冒偽證及觀察、勒戒之風險而誣指被告之理
      云云。惟查，販賣毒品係屬重罪，既無其他佐證，自難以
      證人黃瑞吉片面之詞遽認被告庚○○、甲○○有此部分被
      訴之犯行。
    20.卷內雖有證人周國華與被告庚○○於95年1 月28日凌晨2
      時48分22秒之通聯譯文在卷（見東港分局電話使用人清查
      卷第239 頁），然就警方提示該次通聯譯文內容與證人周
      國華，其僅證稱：該次通話是我在問明仔，蔡天宏有無拿
      錢給他，是我向綽號明仔借錢，問綽號明仔，蔡天宏有無
      拿錢給他，上述電話聯絡後沒有向綽號明仔之人購得毒品
      （見95年度偵字第6045號卷(二)第446 至第447 頁）；另卷
      內雖有證人周國華與被告甲○○於95年2 月6 日17時11分
      52秒之通聯譯文在卷（見東港分局電話使用人清查卷第23
      9 頁），然就警方提示該次通聯譯文內容與證人周國華，
      其僅證稱：這不是我的音紋、不知道是何人的通話內容、
      上述電話聯絡後沒有向稱呼嫂子之甲○○購得毒品（見95
      年度偵字第6045號卷(二)第44 7至第448 頁），是無從證明
      上開通聯過後，證人周國華有與被告庚○○或甲○○購得
      毒品。又證人周國華雖於警偵訊中證稱自94年12月起至95
      年2 月28日止，曾多次向被告庚○○購買毒品，每次均2,
      000 元至3,000 元不等，地點均在被告庚○○住處或進德
      大橋旁之鐵皮屋，約共有15、16次（見東警分偵字第1293
      9 號卷第101 至第107 頁、同卷第75至第81頁、95年度偵
      字第6045號卷(一)第8 至第13頁、同卷第15至第16頁、第25
      至第31頁、同卷第47至第49頁、同卷第70至第74頁、同卷
      第267 至第268 頁、95年度偵字第6045號卷(二)第442 至第
      450 頁）；惟除95年2 月28日證人周國華與被告庚○○交
      易毒品之犯行，卷內有如附表三(十一)所示除證人證述之外之
      其他證據供補強者外，並無包括通聯譯文在內之任何其他
      補強證據得以佐證被告庚○○、甲○○有在其他時間販賣
      毒品予證人周國華之事實。檢察官上訴意旨以周國華之證
      述有特別可信之處；且應傳喚承辦員警己○○查明云云。
      惟查，證人己○○於本院審理中亦未提出有關被告被訴此
      部分犯行之證據，而販賣毒品係屬重罪，既無其他佐證，
      自難以證人周國華片面之詞遽認被告庚○○、甲○○有此
      部分被訴之犯行。
    證人陳萬佳雖於警偵訊中證稱自94年4 、5 月間起至95年
      2 月中旬止，曾多次向被告庚○○購買毒品，每次均500
      元至1,000 元不等，地點均在被告庚○○住處或進德大橋
      旁之鐵皮屋，次數不記（見東警分偵字第12939 號卷第13
      5 至第140 頁、同卷第141 至第142 頁、95年度偵字第60
      45號卷(一)第96至第98頁、95年度偵字第6045號卷(三)第729
      至第732 頁），惟於審理中又翻稱只是跟被告庚○○共同
      出錢一起去買（見原審卷(二)第51至第53頁），其所述先後
      非一。且遍查全卷，並無包括通聯譯文在內之任何其他補
      強證據得以佐證被告庚○○、甲○○有販賣毒品予證人陳
      萬佳之事實。檢察官上訴意旨以證人陳萬佳之證言有特別
      可信之處云云。惟有如上述，販賣毒品係屬重罪，既無其
      他佐證，自難以證人陳萬佳片面之詞遽認被告庚○○、甲○○有此部分被訴之犯行。
    證人莊璧福雖於警偵訊中證稱自94、95年間，曾多次向被
      告庚○○購買毒品，次數不記（見95年度偵字第6277號卷
      (三)第570 至第582 頁、同卷第605 至第609 頁、第268 至
      第272 頁），惟於原審審理中又翻稱只是跟被告庚○○共
      同出過一次錢去買過1,000 元的毒品（見原審卷(二)第53至
      第55頁），其所述先後非一。且遍查全卷，並無包括通聯
      譯文在內之任何其他補強證據得以佐證被告庚○○有販賣
      毒品予證人莊璧福之事實。檢察官上訴意旨以證人莊璧福
      證稱：該次係因姐仔（即被告戊○○）欠我2 萬元，要拿
      20支給我，我說要25支，且她的品質不好，我要被告庚○○拿品質好的來混合（見95年偵字第6277號卷(三)第579 至
      第580 頁、同卷第607 頁），應認確有向庚○○購毒之事
      實云云。惟有如上述，販賣毒品係屬重罪，既無其他佐證
      ，自難以證人莊璧福上開片面之詞遽認被告庚○○有此部
      分被訴之犯行。
    證人陳文斌雖於警偵訊中證稱94、95年間，曾向被告庚○○購買毒品，各調2 次（見95年度偵字第6277號卷(三)第84
      0 至第852 頁、同卷第871 至第876 頁）；惟除前揭認定
      其有與被告庚○○交易毒品之95年1 月29日外，並無其他
      時間之通聯譯文附卷，是並無其他補強證據得以佐證被告
      庚○○有於除上開時間外販賣毒品予證人陳文斌之事實。
      檢察官上訴意旨以證人陳文斌應無誣指被告庚○○之理云
      云。惟同上述，販賣毒品係屬重罪，既無其他佐證，自難
      以證人陳文斌上開片面之詞遽認被告庚○○有此部分被訴
      之犯行。
    卷內雖有如附表三(十三)所示證人鄭志慶與被告庚○○之通聯
      譯文，然查證人鄭志慶於警偵詢中證稱：該次通聯譯文內
      容是伊陪同另名證人蔡天宏一同前往被告庚○○家中，伊
      在住處樓下等待蔡天宏上去拿毒品，伊打電話給被告庚○○請蔡天宏接聽（見95年度偵字第6277號卷(四)第900 至第
      901 頁、同卷第927 至第928 頁），顯證該次通聯應僅能
      證明證人蔡天宏於該次時間前往被告庚○○家中購買毒品
      ，而不能證明該次證人鄭志慶亦有購買。另外遍查全卷，
      並無包括通聯譯文在內之任何其他補強證據得以佐證被告
      庚○○有販賣毒品予證人鄭志慶之事實。檢察官上訴意旨
      證人鄭志慶之證言有特別可信之處；且此部分應傳喚承辦
      員警己○○作證云云。惟查，證人己○○於本院審理中亦
      未提出有關被告被訴此部分犯行之證據，而販賣毒品係屬
      重罪，既無其他佐證，自難以證人鄭志慶片面之詞遽認被
      告庚○○有此部分被訴之犯行。
    證人蔡天宏雖於偵訊中證稱94年2 月起至9 月間，均與證
      人鄭志慶一同去向被告庚○○購買毒品，之後自己去，最
      後一次係95年4 月1 日入監前去購買，每次約500 元至1,
      000 元不等，有超過10次（見95年度偵字第6045號卷(二)第
      511 至第515 頁）；惟除前揭認定其有與被告庚○○交易
      毒品之95年2 月1 日外，並無其他時間之通聯譯文附卷，
      是並無其他補強證據得以佐證被告庚○○有於除上開時間
      外販賣毒品予證人鄭志慶之事實。檢察官上訴意旨以證人
      蔡天宏連被告庚○○家中神明廳後面小房間均具體指述，
      核與檢察官現場相符，其證述應屬可採云云。惟查，此項
      證述至多僅能蔡天宏曾到過被告庚○○家中，在無其他佐
      證下，仍難認被告庚○○有此部分被訴之犯行。
    證人陳仁弘雖於警偵訊中證稱在94、95年間，曾向被告庚○○購買毒品，一次1,000 元，有2 、3 次（見95年度偵
      字第6045號卷(二)第460 至第469 頁、同卷第496 至第502
      頁），惟於審理中又翻稱係被告庚○○帶伊前往別人處購
      買，一同出錢，各買各的（見本院卷(二)第66至第67頁），
      其所述先後非一。且遍查全卷，並無包括通聯譯文在內之
      任何其他補強證據得以佐證被告庚○○有販賣毒品予證人
      陳仁弘之事實。檢察官上訴意旨以：此部分應請承辦警員
      己○○作證云云；惟查，證人己○○於本院審理中亦未提
      出有關被告被訴此部分犯行之證據。
    證人黃建彰雖於警偵訊中證稱94年7 月起，平均3 、4 天
      會前往被告庚○○住處以500 元至1,000 元之價格購買安
      非他命，次數不記（見屏警分刑字第17372 號卷第5 至第
      9 頁、96年度毒偵字第1401號卷第4 至第6 頁）；惟除前
      揭認定其有與被告庚○○交易毒品之95年2 月1 日外，並
      無其他時間之通聯譯文附卷，是並無其他補強證據得以佐
      證被告庚○○有於除上開時間外販賣毒品予證人鄭志慶之
      事實。檢察官上訴意旨以：黃建彰其他部分有通聯可資佐
      證，此部分自無匿飾增減之必要云云；惟查，自無從以上
      開經本院認定有罪而為佐證之通聯，但與本部分被訴犯行
      無關之通聯，作為本部分被訴犯行之佐證。
    卷內雖有證人趙國振與被告庚○○於95年6 月25日下午14
      時46分31秒之通聯譯文在卷（見95年度他字第290 號卷第
      126 頁），然就檢察官提示該次通聯譯文內容與證人趙國
      振，其僅證稱：所謂「2 張」係指2,000 元（見95年度偵
      字第6045號卷(三)第676 頁），然並未說明該次通聯之後有
      無向被告庚○○購得毒品。另外，除如附表二(三)編號６所
      示之證人趙國振與被告庚○○交易毒品之95年6 月8 日及
      同年月24日外，並無其他時間之通聯譯文附卷，是並無其
      他補強證據得以佐證被告庚○○有於除上開時間外販賣毒
      品予證人趙國振之事實。檢察官上訴意旨以趙國振已有多
      次向被告庚○○購入毒品，且有通聯可資佐證，此部分即
      無匿飾增減之必要；且如無法認定此部分所販賣者係第一
      級毒品獲第二級毒品，依罪疑唯輕之原則認定係第二級毒
      品甲基安非他命，亦無違誤云云。惟查，既無從以上通聯
      佐證被告庚○○有此部分被訴犯行。又如上述，既不能證
      明趙國振於通聯後有無向被告庚○○購得毒品，自無所謂
      從輕認定被告庚○○此部分係販賣第二級毒品甲基安非他
      命之問題。
    卷內雖有證人李惠生與被告庚○○於95年3 月31日下午14
      時54分45秒之通聯譯文在卷（見95年度他字第290 號卷第
      70頁），然就檢察官提示該次通聯譯文內容與證人李惠生
      ，其僅證稱：意思是指安非他命不是好看就好，因為有些
      好看，但是吃了都沒有感覺。但是這次沒有提到買貨的事
      情，這只是閒聊（見95年度偵字第6045號卷(三)第702 頁）
      ；另卷內雖有證人李惠生與被告庚○○於95年6 月6 日上
      午9 時38分51秒之通聯譯文在卷（見95年度他字第290 號
      卷第103 頁），然就檢察官提示該次通聯譯文內容與證人
      李惠生，其僅證稱：試安非他命，不過那次我沒有去（見
      95年度偵字第6045號卷(三)第703 頁）；是均無從證明上開
      通聯過後，證人李惠生有向被告庚○○購得毒品。此外，
      除如附表二(三)編號所示之證人李惠生與被告庚○○交易
      毒品之95年6 月2 日及同年月3 日外，並無其他時間之通
      聯譯文附卷，是並無其他補強證據得以佐證被告庚○○有
      於除上開時間外販賣毒品予證人李惠生之事實。檢察官上
      訴意旨以證人李惠生就其他部分已有通聯，就此部分無匿
      飾增減之必要云云；惟查，無從以上開經本院認定有罪而
      為佐證之通聯，但與本部分被訴犯行無關之通聯，作為本
      部份被訴犯行之佐證。
（二）綜上所述，上開證人均為施用毒品者，其片面所述被告等
      人販賣毒品均無其他與關於毒品交易之供述，具有相當程
      度之關連性，而足使一般人對施用毒品者關於毒品交易之
      供述，並無合理之懷疑存在之補強證據等以佐證其真實性
      ，自難憑其等有瑕疵之證述，作為被告等人有罪之證據，
      又其他證據亦無從證明被告等人有上開犯行，基於無罪推
      定之原則，被告等人此部分犯罪尚屬不能證明。惟因公訴
      人認此部分與前開論罪部分，屬連續犯裁判上一罪之關係
      ，且為本院所認是，爰不另為無罪之諭知，併此敘明。
陸、上訴駁回部分（其中被告丙○○、戊○○、庚○○、甲○○
    經原審判決無罪部分）
一、公訴意旨另以：被告丙○○自刑法修正施行日即95年7 月
    1 日起至95年7 月23日止，在屏東縣南州鄉○○村○○路8
    巷7 號住處，販賣多次第一級毒品海洛因與證人楊俊民；
    被告丙○○自刑法修正施行日即95年7 月1 日起至95年10月
    止，在屏東縣南州鄉○○村○○路8 巷7 號住處，以每次1,
    000 元至2,000 元之價格販賣多次第一級毒品海洛因與證人
    蘇振源；被告戊○○自刑法修正施行日即95年7 月1 日起
    至95年10月止，在屏東縣新園鄉○○路98號住處，以每次1,
    000 元至2,000 元之價格販賣多次第一級毒品海洛因與證人
    蘇振源；被告庚○○、甲○○自刑法修正施行日即95年7
    月1 日起至96年3 月12日凌晨2 時許止，在屏東縣新園鄉○○村○○路住處，以每次2,000 元至3,000 元之價格販賣多
    次第一級毒品海洛因與證人趙國振；被告庚○○、甲○○
    自96年某日起至96年3 月12日凌晨2 時許止，在屏東縣新園
    鄉○○村○○路住處，以每次500 元之價格販賣多次第二級
    毒品甲基安非他命與證人趙國振；被告庚○○自刑法修正
    施行日即95年7 月1 日起至95年8 月間某日止，在屏東縣新
    園鄉○○村○○路住處，以每次1,000 元至2,000 元之價格
    販賣多次第二級毒品甲基安非他命與證人李惠生。因認被告
    丙○○、戊○○、庚○○、甲○○另涉犯毒品危害防制條例
    第4 條第1 項之販賣第一級毒品、及被告庚○○、甲○○並
    另涉犯同條例第2 項之販賣第二級毒品罪嫌云云。
二、按犯罪事實應依證據認定之，無證據不得認定犯罪事實；又
    不能證明被告犯罪者，應諭知無罪之判決，刑事訴訟法第15
    4 條第2 項、第301 條第1 項分別定有規定。次按認定不利
    於被告之事實，須依積極證據，苟積極證據不足為不利於被
    告事實之認定時，即應為有利於被告之認定，更不必有何有
    利之證據。此之所謂證據，須確屬能為被告有罪之證明，而
    無瑕疵可指者，始足當之；再者，犯罪事實之認定，應憑證
    據，所謂證據，須適於為被告犯罪事實之證明者，始得採為
    斷罪資料，如未能發現相當證據，或證據不足以證明，自不
    能以推測或擬制之方法以為裁判基礎；又所謂認定犯罪事實
    所憑之證據，雖不以直接證據為限，間接證據亦包括在內，
    然而無論直接或間接證據，其為訴訟上之證明，須於通常一
    般人均不致有所懷疑，而得確信其為真實之程度，始得據之
    為有罪之認定，倘其證明尚未達到此一程度，而有合理懷疑
    存在時，即應為無罪之判決（最高法院29年度上字第3105號
    、30年度上字第0816號、40年度台上字第86號、53年度台上
    字第2750號、76年度台上字第4986號判例參照）。另事實審
    法院對於證據之取捨，依法雖有自由判斷之權，然積極證據
    不足證明犯罪事實時，被告之抗辯或反證縱屬虛偽，仍不能
    以此資為積極證據應予採信之理由；至認定犯罪事實應依證
    據，為刑事訴訟法所明定，故被告否認犯罪事實所持之辯解
    ，縱屬不能成立，仍非有積極證據足以證明其犯罪行為，不
    能遽為有罪之認定（最高法院30年度上字第482 、1831號判
    例參照）。末按刑事訴訟法第161 條已於91年2 月8 日修正
    公布，其第1 項規定：檢察官就被告犯罪事實，應負舉證責
    任，並指出證明之方法。因此，檢察官對於起訴之犯罪事實
    ，應負提出證據及說服之實質舉證責任。倘其所提出之證據
    ，不足為被告有罪之積極證明，或其指出證明之方法，無從
    說服法院以形成被告有罪之心證，基於無罪推定之原則，自
    應為被告無罪判決之諭知（最高法院92年度台上字第0128號
    判例參照）。又按施用毒品者，其所稱向某人購買之供述，
    須補強證據以擔保其供述之真實性。良以施用毒品者其供述
    之憑信性本不及於一般人，況施用毒品者其供出來源，因而
    破獲者，法律復規定得減輕其刑，其有為偵查機關誘導、或
    為邀輕典而為不實之陳述之可能，其供述之真實性自有合理
    之懷疑。是本院一貫之見解，認施用毒品者關於其向某人購
    買毒品之供述，必須補強證據佐證，以擔保其供述之真實性
    ，俾貫徹刑事訴訟無罪推定及嚴格證明之基本原則。而茲所
    謂補強證據，指其他有關證明施用毒品者之關於毒品交易之
    供述真實性之相關證據而言，必須與施用毒品者關於毒品交
    易之供述，具有相當程度之關連性，而足使一般人對施用毒
    品者關於毒品交易之供述，並無合理之懷疑存在，而得確信
    其為真實，始足當之（最高法院92年度台上字第2033號判決
    參照）。從而，因施用毒品者關於其向某人購買毒品之供述
    常有瑕疵，且證明力較為薄弱，倘有其他證據可補正其供述
    上之瑕疵，或與該供述相印證，即足補強該供述之證明力，
    當可使法院得以獲得認定被告有罪之較強力心證。
三、公訴意旨認被告丙○○、戊○○、庚○○、甲○○另涉犯上
    開販賣第一級毒品、及被告庚○○、甲○○並另涉犯上開販
    賣第二級毒品毒品罪嫌，無非係以：上開證人之證詞、相關
    通聯譯文在卷可按等，為其論罪之依據。訊據被告等人則堅
    決否認有何上開犯行，辯稱並無販毒。經查：
（一）證人楊俊民雖於警偵訊中證稱95年間開始向被告丙○○購
      買第一級毒品海洛因，每次均1,000 元，次數不詳（見東
      警分偵字第13253 號卷第95至第100 頁、同卷第101 至第
      106 頁、95年度偵字第6045號卷(一)第149 至第151 頁、同
      卷第273 至第274 頁）；惟其於原審理中則改稱係拜託被
      告丙○○向他人拿毒品（見原審卷(一)第234 至第237 頁）
      ，其所述先後非一，已有疑竇。此外並無包括通聯譯文在
      內之任何其他補強證據得以佐證被告丙○○有販賣毒品予
      楊俊民之事實。
（二）卷內除前揭認定證人蘇振源與被告丙○○間有交易毒品之
      95年4 月24日、95年6 月2 日之時間外，並無其他時間之
      通聯譯文附卷，是並無其他補強證據得以佐證被告丙○○
      有於除95年4 月24日、95年6 月2 日外販賣毒品予證人蘇
      振源之事實。
（三）卷內除前揭認定證人蘇振源有與被告戊○○交易毒品之95
      年4 月19日、95年4 月23日、95年4 月26日之時間外，並
      無其他時間之通聯譯文附卷，是並無其他補強證據得以佐
      證被告戊○○有於除上開時間外販賣毒品予證人蘇振源之
      事實。
（四）卷內雖有證人趙國振與被告庚○○於95年7 月20日晚間23
      時32分51秒之通聯譯文在卷（見95年度他字第290 號卷第
      145 頁），然就檢察官提示該次通聯譯文內容與證人趙國
      振，其僅證稱：該次係確認毒品欠款有多少，係初五公司
      領錢才還他，但是沒有辦法一次全部（見95年度偵字第60
      45號卷(三)第677 頁）；另卷內雖有證人趙國振與被告庚○○於95年8 月17日晚間19時34分24秒之通聯譯文在卷（見
      95年度偵字第60 45 號卷(三)第629 至第630 頁），然就檢
      察官提示該次通聯譯文內容與證人趙國振，其僅證稱：當
      時是要向庚○○拿海洛因，但是他沒有，有的人在高雄，
      還沒有把東西拿給庚○○（見95年度偵字第6045號卷(三)第
      678 頁）；另卷內雖有證人趙國振與被告庚○○於95年8
      月18日晚間17時55分28秒之通聯譯文在卷（見95年度他字
      第290 號卷第161 頁），然就檢察官提示該次通聯譯文內
      容與證人趙國振，其僅證稱：係討論毒品缺貨，調不到（
      見95年度偵字第6045號卷(三)第678 頁）；又卷內雖有證人
      趙國振與被告庚○○於95年8 月20日上午11時17分05秒之
      通聯譯文在卷（見95年度他字第290 號卷第163 頁），然
      就檢察官提示該次通聯譯文內容與證人趙國振，其僅證稱
      ：係指要海洛因，被告庚○○說要半小時至1 小時（見95
      年度偵字第6045號卷(三)第678 頁）；另卷內雖有證人趙國
      振與被告庚○○於95年9 月30日晚間19時22分39秒之通聯
      譯文在卷（見95年度偵字第6045號卷(三)第640 頁），然就
      檢察官提示該次通聯譯文內容與證人趙國振，其僅證稱：
      當時伊在麥寮工作，說海洛因不夠，是被告庚○○打來與
      伊聊天（見95年度偵字第6045號卷(三)第679 頁、第684 頁
      ）；另卷內雖有證人趙國振與被告庚○○於95年10月31日
      晚間17時49分44秒之通聯譯文在卷（見95年度他字第290
      號卷第211 頁），然就檢察官提示該次通聯譯文內容與證
      人趙國振，其僅證稱：片子是指海洛因的金額，是先拿1
      片的錢給庚○○（見95年度偵字第6045號卷(三)第679 頁、
      第684 至第685 頁），足證此次僅係證人趙國振向被告庚○○聯絡要還之前毒品所欠金額。此外，觀諸卷附其2 人
      間於95年11月10日21時10分12秒、95年11月12日晚間22時
      54分33秒、95年11月14日晚間18時55分35秒、95年11月15
      日晚間22時20分52秒、95年11月5 日下午14時52分07秒等
      之通聯譯文，警方均僅記載「趙國振向庚○○拿毒品」（
      見95年度他字第290 號卷第212 頁、第213 頁、第216 頁
      、第217 頁、第218 頁）等字樣，此外並無記載2 人間之
      對話內容，是難以證明上開通聯確係證人趙國振與被告庚○○或甲○○之對話。是均無從證明上開通聯過後，證人
      趙國振有向被告庚○○購得毒品。此外，除如附表二(三)編
      號６至所示之部分外，並無其他時間之通聯譯文附卷，
      是並無其他補強證據得以佐證被告庚○○、甲○○有於除
      上開時間外販賣毒品予證人趙國振之事實。
（五）卷內雖有證人李惠生與被告庚○○於95年8 月17日晚間22
      時29分01之通聯譯文在卷（見95年度他字第290 號卷第15
      3 至第154 頁），然就檢察官提示該次通聯譯文內容與證
      人李惠生，其僅證稱：是在談安非他命，庚○○拿給我吃
      的都沒有感覺（見95年度偵字第6045號卷(三)第703 頁）；
      又卷內雖有證人李惠生與被告庚○○於95年8 月31日下午
      14時44分51秒之通聯譯文在卷（見95年度他字第290 號卷
      第175 頁），然就檢察官提示該次通聯譯文內容與證人李
      惠生，其僅證稱：是說晚一點要向庚○○拿甲基安非他命
      ，但伊不太記得是否有拿到（見95年度偵字第6045號卷(三)
      第703 頁）。是均無從證明上開通聯過後，證人李惠生有
      向被告庚○○購得毒品。此外，除如附表二(三)編號、
      、所示之部分外，並無其他時間之通聯譯文附卷，是並
      無其他補強證據得以佐證被告庚○○有於除上開時間外販
      賣毒品予證人李惠生之事實。
（六）故關於上開被告等人被訴販賣第一級毒品海洛因、第二級
      毒品甲基安非他命與上開證人一節，除各證人警偵訊中之
      證詞外，卷內無任何包括雙向通聯紀錄、通聯譯文、鑑定
      報告、扣案物品在內之證據作為販賣毒品之積極補強證據
      以補強該供述之證明力，並使法院得以獲得認定被告等有
      罪之較強力心證，同難僅以各證人之指述作為認定被告等
      販毒之唯一證據。綜上所述，就檢察官起訴上開之犯罪事
      實，依檢察官所指之證據，尚難認被告有公訴人所指該部
      分之行為，此外，復查無其他積極證據足認被告有何公訴
      人所指之犯行，既不能證明被告等犯罪，就上開公訴人起
      訴之販賣毒品罪，自應為被告4 人此等部分均無罪之諭知
      。
（七）檢察官上訴意旨雖以：（1） 就上開被告丙○○被訴於95
      年7 月1 日起至95年7 月23日止，在屏東縣南州鄉○○村
      ○○路8 巷7 號住處，販賣多次第一級毒品海洛因與證人
      楊俊民；及95年7 月1 日起至95年10月止，在屏東縣南州
      鄉○○村○○路8 巷7 號住處，以每次1,000 元至2,000
      元之價格販賣多次第一級毒品海洛因與證人蘇振源部分，
      原審未傳喚承辦警員己○○作證，員警己○○從秘密證人
      檢舉至監聽、搜索，全程負責本案並向承辦檢察官告知證
      人身分、待證事項及其依據。又依承辦檢察官記憶所及，
      員警己○○曾向承辦檢察官供稱：洪秀玉係楊俊民介紹與
      丙○○購毒，此部分可互為洪秀玉、楊俊民向丙○○購毒
      之證明；證人蘇振源於偵查中之供述，既有部分有通訊監
      察譯文可佐，其他部分，於偵查中亦無匿飾增減之必要。
      （2） 趙國振已多次向庚○○購入毒品，且有通聯可資佐
      證，此部分即無匿飾增減之必要；又，95年11月10日21時
      10分12秒、95年11月12日晚間22時54分33秒、95年1 1 月
      14日晚間18時55分35秒、95年11月15日晚間22時20分52秒
      、95年11月5 日下午14時52分07秒等之通聯譯文，警方均
      僅記載「趙國振向庚○○拿毒品」等字樣，惟此部分，於
      偵查中確係播放與趙國振確認，復經趙國振詳加證述確係
      海洛因（詳見起訴書第34頁、第35頁）。（3） 被告庚○○與李惠生已有於95年8 月17日晚間22時29分01、95年8
      月31日下午14時44分51秒之通聯部分，亦足以佐證被告庚○○被訴此部分之犯行。（4） 丙○○之子周○華確實目
      擊其父出售毒品與不特定之人，此部分亦與丙○○販毒部
      分互為補強。又此部分證人，絕大不分作證時其施用犯行
      均已判決確定，尚無因公出上游而獲法院判決寬典者，故
      無因邀寬典而故陷他人之故意等語。惟查：（1） 有如上
      述，經本院傳喚證人己○○，己○○並未進一步提出被告
      丙○○有販賣海洛因予楊俊民之具體事證（見本院卷(二)第
      33頁背面、第34頁）；況己○○就其承辦本案過程所見所
      聞於檢察官偵查中分別於96年1 月3 日、同年4 月3 日、
      同年6 月11日、同年6 月14日證述在卷（95年度偵字第62
      77號卷(一)第64頁、卷(二)第401 頁、第404 頁、95年偵字第
      6045號卷(二)第500 頁、501 頁、第526 頁、527 頁），亦
      無確切之證據足以證明被告丙○○有販賣第一級毒品海洛
      因予楊俊民。而楊俊民縱有介紹洪秀玉向被告丙○○購毒
      ，亦僅能證明楊俊民知悉被告丙○○有販毒，尚難據此認
      定被告有販賣海洛因予楊俊民。（2） 有關於被告丙○○
      與蘇振源、戊○○之通聯譯文，並不能證明與被告丙○○
      、戊○○此部分被訴之犯行有關，自難以本院認定有罪部
      分作為佐證之通聯，但與本部分被訴犯行無關之通聯，作
      為被告丙○○、戊○○有此部分被訴販賣第一級毒品予蘇
      振源之佐證。（3） 有如附表二(三)編號６至部分，被告
      趙國振雖有多次向庚○○購入毒品，且有通聯可資佐證，
      但該部分通聯並不能證明被告有此部分被訴販賣第一級毒
      品予趙國振之犯行。又，95年11月10日21時10分12秒、95
      年11月12日晚間22時54分33秒、95年11月14日晚間18時55
      分35秒、95年11月15日晚間22時20分52秒、95年11月5 日
      下午14時52分07秒等之通聯譯文，警方均僅記載「趙國振
      向庚○○拿毒品」等字樣，雖此部分，檢察官指稱於偵查
      中確係播放與趙國振確認，復經趙國振詳加證述確係海洛
      因（詳見起訴書第34頁、第35頁）等語，但有如原判決所
      述，無從證明上開通聯過後，趙國振確有向被告庚○○購
      買海洛因（詳原判決第62面）。（4） 被告庚○○與李惠
      生上開通聯，僅足以證明附表二(三)編號至有罪部分之
      犯行，其譯文內容並不能證明被告庚○○有此部分被訴之
      犯行。（4） 丙○○之子周○華縱有目擊其父出售毒品與
      不特定之人屬實，但被告丙○○有販賣毒品海洛因之事實
      ，業經本院認定如有罪部分，周○華所見其父出售毒品之
      情形，並不能以之證明被告丙○○有此部分被訴之犯行有
      關。
（八）另，被告戊○○之辯護人於原審雖聲請將被告丙○○、庚○○轉換為證人身分詰問關於被告戊○○有無與被告丙○○、庚○○共同販賣第一級毒品海洛因之犯行；然就其等
      間並無共同正犯關係，本院依卷內證據認定已如前述，並
      無再行傳喚之必要，附此敘明。
四、綜上所述，原審就上開部分諭知被告丙○○、戊○○、庚○○、甲○○部分為無罪之判決，核無不合，檢察官上訴意旨
    仍認被告4 人有此等部分犯罪，均無理由，應予駁回。
柒、被告庚○○上開撤銷改判部分與原判決關於庚○○其他有罪
    經本院上訴駁回即販賣（或共同販賣）如附表一(一)編號３至
    所示第一級毒品等12罪，各處如附表一(一)編號３至所示
    之刑（均含沒收及販賣所得）；又販賣如附表一(一)編號、
    所示第二級毒品等2 罪，各處如附表一(一)編號、所示
    之刑（均含沒收及販賣所得）部分。應執行無期徒刑，褫奪
    公權終身，未扣案之行動電話手機2 支（各含0000000000號
    與0000000000號之SIM 卡各1 張）與甲○○共負連帶責任沒
    收，如全部或一部不能沒收時，連帶追徵其價額。未扣案之
    販賣毒品所得共計新臺幣5 萬1,200 元沒收，如全部或一部
    不能沒收時，以其財產抵償之（其中新臺幣5,200 部分，與
    甲○○共負連帶責任沒收，如全部或一部不能沒收時，以庚○○、甲○○之財產連帶抵償之）。
據上論斷，應依刑事訴訟法第368 條、第369 條第1 項前段、第
364 條、第299 條第1 項前段，毒品危害防制條例第4 條第1 項
、第2 項、第19條第1 項，刑法第11條、第2 條第1 項、第56條
（修正前）、第55條、第51條第5 款（修正前）、第37條第1 項
（修正前），判決如主文。
本案經檢察官蔡國禎到庭執行職務。
中    華    民    國    97    年    10    月    17    日
                    刑事第六庭    審判長法  官  邱永貴
                                        法  官  李嘉興
                                        法  官  張盛喜
以上正本證明與原本無異。
如不服本判決應於收受本判決後10日內向本院提出上訴書狀，其
未敘述上訴理由者，並得於提起上訴後10日內向本院補提理由書
狀（均須按他造當事人之人數附繕本）「切勿逕送上級法院」。
中    華    民    國    97    年    10    月    17    日
                                        書記官  鄭翠芬
附錄本判決論罪科刑法條：
毒品危害防制條例第4 條第1 項、第2 項
製造、運輸、販賣第一級毒品者，處死刑或無期徒刑；處無期徒
刑者，得併科新臺幣 1 千萬元以下罰金。（第1 項）
製造、運輸、販賣第二級毒品者，處無期徒刑或 7 年以上有期徒
刑，得併科新臺幣 7 百萬元以下罰金。（第2 項）
附表一：
(一)庚○○部分
┌────────────┬────────────────────────┐
│      罪名及宣告刑      │                沒          收                  │
├────────────┼────────────────────────┤
│1. 連續販賣第一級毒品， │未扣案之行動電話手機貳支（各含0000000000號與0938│
│   處無期徒刑，禠奪公權 │406476號之SIM 卡各壹張）沒收，如全部或一部不能沒│
│   終身。               │收時，追徵其價額。                              │
│                        ├────────────────────────┤
│                        │未扣案之販賣毒品所得新台幣壹萬伍仟伍佰元沒收之，│
│                        │如一部或全部不能沒收時，以其財產抵償之。        │
├────────────┼────────────────────────┤
│2.（係附表二(三)編號1 、2 │未扣案之行動電話手機貳支（各含0000000000號與0938│
│  、5 連續販賣第二級毒品│406476號之SIM 卡各壹張）與甲○○連帶沒收，如全部│
│  甲基安非他命之犯行，因│或一部不能沒收時，連帶追徵其價額。              │
│  與上開連續販賣第一級毒├────────────────────────┤
│  品部分，有想像競合關係│未扣案之販賣毒品所得新台幣伍仟元沒收之，如一部或│
│  ，從一重上開連續販賣第│全部不能沒收時，以其財產抵償之（其中新臺幣壹仟伍│
│  一級毒品罪處斷）      │佰元之部分，與甲○○連帶沒收，如全部或一部不能沒│
│                        │收時，以庚○○、甲○○之財產連帶抵償之）。      │
├────────────┼────────────────────────┤
│3. 販賣第一級毒品，處無 │未扣案之行動電話手機壹支（含0000000000號之SIM 卡│
│   期徒刑，禠奪公權終身 │壹張）沒收，如全部或一部不能沒收時，追徵其價額。│
│   。                   ├────────────────────────┤
│                        │未扣案之販賣毒品所得新台幣貳仟元沒收之，如一部或│
│                        │全部不能沒收時，以其財產抵償之。                │
├────────────┼────────────────────────┤
│4. 販賣第一級毒品，處無 │未扣案之行動電話手機壹支（含0000000000號之SIM 卡│
│   期徒刑，禠奪公權終身 │壹張）沒收，如全部或一部不能沒收時，追徵其價額。│
│                        ├────────────────────────┤
│                        │未扣案之販賣毒品所得新台幣肆仟伍佰元沒收之，如一│
│                        │部或全部不能沒收時，以其財產抵償之。            │
├────────────┼────────────────────────┤
│5. 販賣第一級毒品，處無 │未扣案之行動電話手機壹支（含0000000000號之SIM 卡│
│   期徒刑，禠奪公權終身 │壹張）沒收，如全部或一部不能沒收時，追徵其價額。│
│                        ├────────────────────────┤
│                        │未扣案之販賣毒品所得新台幣貳仟元沒收之，如一部或│
│                        │全部不能沒收時，以其財產抵償之。                │
├────────────┼────────────────────────┤
│6. 販賣第一級毒品，處無 │未扣案之行動電話手機壹支（含0000000000號之SIM 卡│
│   期徒刑，禠奪公權終身 │壹張）沒收，如全部或一部不能沒收時，追徵其價額。│
│                        ├────────────────────────┤
│                        │未扣案之販賣毒品所得新台幣貳仟元沒收之，如一部或│
│                        │全部不能沒收時，以其財產抵償之。                │
├────────────┼────────────────────────┤
│7. 共同販賣第一級毒品， │未扣案之行動電話手機壹支（含0000000000號之SIM 卡│
│   處無期徒刑，禠奪公權 │壹張）與甲○○連帶沒收，如全部或一部不能沒收時，│
│   終身。               │連帶追徵其價額。                                │
│                        ├────────────────────────┤
│                        │未扣案之販賣毒品所得新台幣壹仟柒佰元與甲○○連帶│
│                        │沒收之，如一部或全部不能沒收時，以庚○○、甲○○│
│                        │之財產連帶抵償之。                              │
├────────────┼────────────────────────┤
│8. 共同販賣第一級毒品， │未扣案之行動電話手機壹支（含0000000000號之SIM 卡│
│   處無期徒刑，禠奪公權 │壹張）與甲○○連帶沒收，如全部或一部不能沒收時，│
│   終身。               │連帶追徵其價額。                                │
│                        ├────────────────────────┤
│                        │未扣案之販賣毒品所得新台幣貳仟元與甲○○連帶沒收│
│                        │之，如一部或全部不能沒收時，以庚○○、甲○○之財│
│                        │產連帶抵償之。                                  │
├────────────┼────────────────────────┤
│9. 販賣第一級毒品，處無 │未扣案之行動電話手機壹支（含0000000000號之SIM 卡│
│   期徒刑，禠奪公權終身 │壹張）沒收，如全部或一部不能沒收時，追徵其價額。│
│                        ├────────────────────────┤
│                        │未扣案之販賣毒品所得新台幣貳仟元沒收之，如一部或│
│                        │全部不能沒收時，以其財產抵償之。                │
├────────────┼────────────────────────┤
│10.販賣第一級毒品，處無 │未扣案之行動電話手機壹支（含0000000000號之SIM 卡│
│   期徒刑，禠奪公權終身 │壹張）沒收，如全部或一部不能沒收時，追徵其價額。│
│                        ├────────────────────────┤
│                        │未扣案之販賣毒品所得新台幣壹仟元沒收之，如一部或│
│                        │全部不能沒收時，以其財產抵償之。                │
├────────────┼────────────────────────┤
│11.販賣第一級毒品，處無 │未扣案之行動電話手機壹支（含0000000000號之SIM 卡│
│   期徒刑，禠奪公權終身 │壹張）沒收，如全部或一部不能沒收時，追徵其價額。│
│                        ├────────────────────────┤
│                        │未扣案之販賣毒品所得新台幣貳仟元沒收之，如一部或│
│                        │全部不能沒收時，以其財產抵償之。                │
├────────────┼────────────────────────┤
│12.販賣第一級毒品，處無 │未扣案之行動電話手機壹支（含0000000000號之SIM 卡│
│   期徒刑，禠奪公權終身 │壹張）沒收，如全部或一部不能沒收時，追徵其價額。│
│                        ├────────────────────────┤
│                        │未扣案之販賣毒品所得新台幣壹仟元沒收之，如一部或│
│                        │全部不能沒收時，以其財產抵償之。                │
├────────────┼────────────────────────┤
│13.販賣第一級毒品，處無 │未扣案之行動電話手機壹支（含0000000000號之SIM 卡│
│   期徒刑，禠奪公權終身 │壹張）沒收，如全部或一部不能沒收時，追徵其價額。│
│                        ├────────────────────────┤
│                        │未扣案之販賣毒品所得新台幣貳仟伍佰元沒收之，如一│
│                        │部或全部不能沒收時，以其財產抵償之。            │
├────────────┼────────────────────────┤
│14.販賣第一級毒品，處無 │未扣案之行動電話手機壹支（含0000000000號之SIM 卡│
│   期徒刑，禠奪公權終身 │壹張）沒收，如全部或一部不能沒收時，追徵其價額。│
│                        ├────────────────────────┤
│                        │未扣案之販賣毒品所得新台幣伍仟元沒收之，如一部或│
│                        │全部不能沒收時，以其財產抵償之。                │
├────────────┼────────────────────────┤
│15.販賣第二級毒品，處無 │未扣案之行動電話手機壹支（含0000000000號之SIM 卡│
│   期徒刑，禠奪公權終身 │壹張）沒收，如全部或一部不能沒收時，追徵其價額。│
│                        ├────────────────────────┤
│                        │未扣案之販賣毒品所得新台幣壹仟元沒收之，如一部或│
│                        │全部不能沒收時，以其財產抵償之。                │
├────────────┼────────────────────────┤
│16.販賣第二級毒品，處無 │未扣案之行動電話手機壹支（含0000000000號之SIM 卡│
│   期徒刑，禠奪公權終身 │壹張）沒收，如全部或一部不能沒收時，追徵其價額。│
│                        ├────────────────────────┤
│                        │未扣案之販賣毒品所得新台幣貳仟元沒收之，如一部或│
│                        │全部不能沒收時，以其財產抵償之。                │
└────────────┴────────────────────────┘
(二)甲○○部分
┌────────────┬────────────────────────┐
│      罪名及宣告刑      │                沒          收                  │
├────────────┼────────────────────────┤
│1. 共同連續販賣第二級毒 │未扣案之行動電話手機貳支（各含0000000000號與0938│
│   品，處有期徒刑拾年， │406476號之SIM 卡各壹張）與庚○○連帶沒收，如全部│
│   褫奪公權陸年。       │或一部不能沒收時，連帶追徵其價額。              │
│                        ├────────────────────────┤
│                        │未扣案之販賣毒品所得新台幣壹仟伍佰元與庚○○連帶│
│                        │沒收之，如一部或全部不能沒收時，以甲○○、庚○○│
│                        │之財產連帶抵償之。                              │
├────────────┼────────────────────────┤
│2. 共同販賣第一級毒品， │未扣案之行動電話手機壹支（含0000000000號之SIM 卡│
│   處有期徒刑拾陸年，褫 │壹張）與庚○○連帶沒收，如全部或一部不能沒收時，│
│   奪公權捌年。         │連帶追徵其價額。                                │
│                        ├────────────────────────┤
│                        │未扣案之販賣毒品所得新台幣壹仟柒佰元與庚○○連帶│
│                        │沒收之，如一部或全部不能沒收時，以甲○○、庚○○│
│                        │之財產連帶抵償之。                              │
├────────────┼────────────────────────┤
│3. 共同販賣第一級毒品， │未扣案之行動電話手機壹支（含0000000000號之SIM 卡│
│   處有期徒刑拾陸年，褫 │壹張）與庚○○連帶沒收，如全部或一部不能沒收時，│
│   奪公權捌年。         │連帶追徵其價額。                                │
│                        ├────────────────────────┤
│                        │未扣案之販賣毒品所得新台幣貳仟元與庚○○連帶沒收│
│                        │之，如一部或全部不能沒收時，以甲○○、庚○○之財│
│                        │產連帶抵償之。                                  │
└────────────┴────────────────────────┘
附表二：
(一)被告丙○○、乙○○所犯
┌──┬────┬─────┬───────┬────┬──────┬─────────────┐
│編號│ 購買者 │   時間   │     地點     │販賣被告│  聯絡方式  │      毒品數量與金額      │
├──┼────┼─────┼───────┼────┼──────┼─────────────┤
│ 1. │ 丁○○ │95.4.16   │被告丙○○屏東│丙○○  │用公用電話83│價值1,000 元金額之第一級毒│
│    │        │          │縣南州鄉○○路│        │54714 號撥打│品海洛因                  │
│    │        │          │8 巷7 號住處前│        │被告丙○○09│                          │
│    │        │          │南州加油站前之│        │00000000號電│                          │
│    │        │          │產業道路      │        │話          │                          │
│    │        ├─────┼───────┼────┼──────┼─────────────┤
│    │        │95.4.19   │同上          │丙○○  │同上        │同上                      │
│    │        ├─────┼───────┼────┼──────┼─────────────┤
│    │        │95.5.22   │同上          │丙○○  │用公用電話86│價值950 元金額之第一級毒品│
│    │        │          │              │        │443980號撥打│海洛因                    │
│    │        │          │              │        │被告丙○○09│                          │
│    │        │          │              │        │00000000號電│                          │
│    │        │          │              │        │話          │                          │
├──┼────┼─────┼───────┼────┼──────┼─────────────┤
│ 2. │ 辛○○ │95.6.3    │證人辛○○屏東│丙○○  │用行動電話09│價值500 元金額之第一級毒品│
│    │        │          │縣南州鄉○○路│        │00000000號撥│海洛因                    │
│    │        │          │90號住處      │        │打被告丙○○│                          │
│    │        │          │              │        │0000000000號│                          │
│    │        │          │              │        │電話        │                          │
│    │        │          │              │        │            │                          │
├──┼────┼─────┼───────┼────┼──────┼─────────────┤
│ 3. │ 蘇振源 │95.4.24   │被告丙○○屏東│丙○○  │用行動電話09│價值1,000 元金額之第一級毒│
│    │        │          │縣南州鄉○○路│        │00000000號撥│品海洛因                  │
│    │        │          │8 巷7 號住處  │        │打被告丙○○│                          │
│    │        │          │              │        │0000000000號│                          │
│    │        │          │              │        │電話        │                          │
│    │        ├─────┼───────┼────┼──────┼─────────────┤
│    │        │95.6.2    │同上          │丙○○  │同上        │同上                      │
├──┼────┼─────┼───────┼────┼──────┼─────────────┤
│ 4. │ 賴曉平 │95.4.18   │被告丙○○屏東│丙○○  │用行動電話09│價值10,000元金額之第一級毒│
│    │        │          │縣南州鄉○○路│        │00000000號撥│品海洛因                  │
│    │        │          │8 巷7 號住處或│        │打被告丙○○│                          │
│    │        │          │證人賴曉平屏東│        │0000000000號│                          │
│    │        │          │縣內埔鄉○○路│        │電話        │                          │
│    │        │          │267-5 之46號「│        │            │                          │
│    │        │          │金博士」租賃處│        │            │                          │
│    │        ├─────┼───────┼────┼──────┼─────────────┤
│    │        │95.4.19   │證人賴曉平屏東│丙○○  │同上        │價值2,000 元金額之第一級毒│
│    │        │          │縣內埔鄉○○路│        │            │品海洛因                  │
│    │        │          │267-5 之46號「│        │            │                          │
│    │        │          │金博士」租賃處│        │            │                          │
│    │        │          │附近之巨蛋超商│        │            │                          │
│    │        ├─────┼───────┼────┼──────┼─────────────┤
│    │        │95.4.21   │證人賴曉平屏東│丙○○  │同上        │價值1,000 元金額之第一級毒│
│    │        │          │縣新埤鄉○○街│        │            │品海洛因                  │
│    │        │          │17之8號住處   │        │            │                          │
│    │        ├─────┼───────┼────┼──────┼─────────────┤
│    │        │95.4.24   │證人賴曉平屏東│丙○○  │同上        │價值3,000 元金額之第一級毒│
│    │        │          │縣內埔鄉○○路│乙○○  │            │品海洛因                  │
│    │        │          │267-5 之46號「│        │            │                          │
│    │        │          │金博士」租賃處│        │            │                          │
│    │        ├─────┼───────┼────┼──────┼─────────────┤
│    │        │95.4.25   │內埔夜市      │丙○○  │同上        │價值2,000 元金額之第一級毒│
│    │        │          │              │乙○○  │            │品海洛因                  │
│    │        ├─────┼───────┼────┼──────┼─────────────┤
│    │        │95.4.27   │被告丙○○屏東│丙○○  │同上        │價值1,000 元金額之第一級毒│
│    │        │          │縣南州鄉○○路│        │            │品海洛因                  │
│    │        │          │8 巷7 號住處  │        │            │                          │
│    │        ├─────┼───────┼────┼──────┼─────────────┤
│    │        │95.4.28   │屏東縣新園鄉往│丙○○  │同上        │價值2,000 元金額之第一級毒│
│    │        │          │東港方向進德大│        │            │品海洛因                  │
│    │        │          │橋旁之鐵皮屋  │        │            │                          │
├──┼────┼─────┼───────┼────┼──────┼─────────────┤
│ 5. │莊璧福  │95.4.16   │被告丙○○屏東│丙○○  │用行動電話09│價值1,000 元金額之第一級毒│
│    │        │          │縣南州鄉○○路│        │00000000號撥│品海洛因                  │
│    │        │          │8 巷7 號住處前│        │打被告丙○○│                          │
│    │        │          │南州加油站    │        │0000000000號│                          │
│    │        │          │              │        │電話        │                          │
│    │        ├─────┼───────┼────┼──────┼─────────────┤
│    │        │95.4.19   │被告丙○○屏東│丙○○  │同上        │價值1,000 元金額之第一級毒│
│    │        │          │縣南州鄉○○路│        │            │品海洛因                  │
│    │        │          │8 巷7 號住處或│        │            │                          │
│    │        │          │其住處前南州加│        │            │                          │
│    │        │          │油站前之產業道│        │            │                          │
│    │        │          │路            │        │            │                          │
│    │        ├─────┼───────┼────┼──────┼─────────────┤
│    │        │95.4.21 上│被告丙○○屏東│丙○○  │同上        │同上                      │
│    │        │午11時許  │縣南州鄉○○路│        │            │                          │
│    │        │          │8 巷7 號住處前│        │            │                          │
│    │        │          │南州加油站    │        │            │                          │
│    │        ├─────┼───────┼────┼──────┼─────────────┤
│    │        │95.4.21 下│被告丙○○屏東│丙○○  │同上        │同上                      │
│    │        │午16時許  │縣南州鄉○○路│        │            │                          │
│    │        │          │8 巷7 號住處  │        │            │                          │
│    │        ├─────┼───────┼────┼──────┼─────────────┤
│    │        │95.4.22   │被告丙○○屏東│丙○○  │同上        │同上                      │
│    │        │          │縣南州鄉○○路│        │            │                          │
│    │        │          │8 巷7 號住處或│        │            │                          │
│    │        │          │其住處前南州加│        │            │                          │
│    │        │          │油站前之產業道│        │            │                          │
│    │        │          │路            │        │            │                          │
│    │        ├─────┼───────┼────┼──────┼─────────────┤
│    │        │95.4.23   │被告丙○○屏東│丙○○  │同上        │同上                      │
│    │        │          │縣南州鄉○○路│        │            │                          │
│    │        │          │8 巷7 號住處  │        │            │                          │
│    │        ├─────┼───────┼────┼──────┼─────────────┤
│    │        │95.5.23   │同上          │丙○○  │同上        │同上                      │
├──┼────┼─────┼───────┼────┼──────┼─────────────┤
│ 6. │陳仁弘  │95.6.28   │被告丙○○屏東│丙○○  │用行動電話09│價值1,000 元金額之第一級毒│
│    │        │          │縣南州鄉○○路│        │00000000號撥│品海洛因                  │
│    │        │          │8 巷7 號住處  │        │打被告丙○○│                          │
│    │        │          │              │        │0000000000號│                          │
│    │        │          │              │        │電話        │                          │
├──┼────┼─────┼───────┼────┼──────┼─────────────┤
│ 7. │柯進貴  │95.4.27   │被告丙○○屏東│丙○○  │用行動電話09│價值700 元金額之第一級毒品│
│    │        │          │縣南州鄉○○路│        │00000000號撥│海洛因                    │
│    │        │          │8 巷7 號住處  │        │打被告丙○○│                          │
│    │        │          │              │        │0000000000號│                          │
│    │        │          │              │        │電話        │                          │
│    │        ├─────┼───────┼────┼──────┼─────────────┤
│    │        │95.5.8    │同上          │丙○○  │同上        │價值500 元金額之第一級毒品│
│    │        │          │              │        │            │海洛因                    │
│    │        ├─────┼───────┼────┼──────┼─────────────┤
│    │        │95.5.22   │同上          │丙○○  │同上        │價值700 元金額之第一級毒品│
│    │        │          │              │乙○○  │            │海洛因                    │
└──┴────┴─────┴───────┴────┴──────┴─────────────┘
(二)被告戊○○所犯
┌──┬────┬─────┬───────┬────┬──────┬─────────────┐
│編號│ 購買者 │   時間   │     地點     │販賣被告│  聯絡方式  │     毒品數量與金額       │
├──┼────┼─────┼───────┼────┼──────┼─────────────┤
│ 1. │ 蘇振源 │95.4.19   │被告戊○○屏東│戊○○  │用行動電話09│價值1,000 元金額之第一級毒│
│    │        │          │縣新園鄉○○路│        │00000000號撥│品海洛因                  │
│    │        │          │98號住處或屏東│        │打被告戊○○│                          │
│    │        │          │縣東港鎮往新園│        │0000000000號│                          │
│    │        │          │鄉方向進德大橋│        │電話        │                          │
│    │        │          │旁之鐵皮屋    │        │            │                          │
│    │        ├─────┼───────┼────┼──────┼─────────────┤
│    │        │95.4.23   │同上          │戊○○  │同上        │同上                      │
│    │        ├─────┼───────┼────┼──────┼─────────────┤
│    │        │95.4.26   │同上          │戊○○  │同上        │價值500 元金額之第一級毒品│
│    │        │          │              │        │            │海洛因                    │
├──┼────┼─────┼───────┼────┼──────┼─────────────┤
│ 2. │莊璧福  │95.4.23   │屏東縣東港鎮往│戊○○  │用行動電話09│價值1,000 元金額之第一級毒│
│    │        │          │新園鄉方向進德│        │00000000號撥│品海洛因                  │
│    │        │          │大橋旁之鐵皮屋│        │打被告戊○○│                          │
│    │        │          │              │        │0000000000號│                          │
│    │        │          │              │        │電話        │                          │
└──┴────┴─────┴───────┴────┴──────┴─────────────┘
(三)被告庚○○、甲○○所犯
┌──┬────┬─────┬───────┬────┬──────┬─────────────┐
│編號│ 購買者 │   時間   │     地點     │販賣被告│  聯絡方式  │     毒品數量與金額       │
├──┼────┼─────┼───────┼────┼──────┼─────────────┤
│ 1. │ 黃瑞吉 │94.12.24凌│屏東縣新園鄉鹽│庚○○  │用行動電話09│價值500 元金額之第二級毒品│
│    │        │晨2 時許  │埔村一帶      │        │00000000號撥│甲基安非他命              │
│    │        │          │              │        │打被告庚○○│                          │
│    │        │          │              │        │0000000000號│                          │
│    │        │          │              │        │電話        │                          │
│    │        ├─────┼───────┼────┼──────┼─────────────┤
│    │        │94.12.24晚│同上          │庚○○  │同上        │同上                      │
│    │        │間22時許  │              │        │            │                          │
│    │        ├─────┼───────┼────┼──────┼─────────────┤
│    │        │95.1.4    │同上          │庚○○  │同上        │同上                      │
│    │        │          │              │甲○○  │            │                          │
├──┼────┼─────┼───────┼────┼──────┼─────────────┤
│ 2. │ 周國華 │95.2.8    │屏東縣東港鎮往│庚○○  │用行動電話09│價值共計8,000 元金額之第一│
│    │        │          │新園鄉方向進德│        │00000000號、│級毒品海洛因4 包與第二級毒│
│    │        │          │大橋旁        │        │0000000000號│品甲基安非他命4 包        │
│    │        │          │              │        │、0000000000│                          │
│    │        │          │              │        │號撥打被告蔡│                          │
│    │        │          │              │        │國智00000000│                          │
│    │        │          │              │        │80號電話    │                          │
├──┼────┼─────┼───────┼────┼──────┼─────────────┤
│ 3. │ 陳文斌 │95.1.29   │屏東縣新園鄉鹽│庚○○  │用公用電話08│價值共3,000 元金額之第一級│
│    │        │          │埔村聖心路100 │        │-0000000號、│毒品海洛因                │
│    │        │          │之1 號屏東縣新│        │00-0000000號│                          │
│    │        │          │園鄉鹽埔共和社│        │撥打被告蔡國│                          │
│    │        │          │區聯合活動中心│        │智0000000000│                          │
│    │        │          │              │        │號電話      │                          │
├──┼────┼─────┼───────┼────┼──────┼─────────────┤
│ 4. │ 蔡天宏 │95.2.1    │被告庚○○屏東│庚○○  │用公用電話撥│價值共500 元金額之第一級毒│
│    │        │          │縣新園鄉鹽埔村│        │打被告庚○○│品海洛因                  │
│    │        │          │聖心路95號住處│        │0000000000號│                          │
│    │        │          │              │        │電話        │                          │
├──┼────┼─────┼───────┼────┼──────┼─────────────┤
│ 5. │ 黃建彰 │95.3.25   │被告庚○○屏東│庚○○  │用行動電話09│價值500 元金額之第二級毒品│
│    │        │          │縣新園鄉鹽埔村│        │00000000號撥│甲基安非他命              │
│    │        │          │聖心路95號住處│        │打被告庚○○│                          │
│    │        │          │              │        │0000000000號│                          │
│    │        │          │              │        │電話        │                          │
│    │        ├─────┼───────┼────┼──────┼─────────────┤
│    │        │95.4.9    │同上          │庚○○  │同上        │價值1,000 元金額之第二級毒│
│    │        │          │              │甲○○  │            │品甲基安非他命            │
├──┼────┼─────┼───────┼────┼──────┼─────────────┤
│ 6. │ 趙國振 │95.6.8    │被告庚○○屏東│庚○○  │用行動電話09│價值2,000 元金額之第一級毒│
│    │        │          │縣新園鄉鹽埔村│        │00000000號撥│品海洛因                  │
│    │        │          │聖心路95號住處│        │打被告庚○○│                          │
│    │        │          │              │        │0000000000號│                          │
│    │        │          │              │        │電話        │                          │
│    │        ├─────┼───────┼────┼──────┼─────────────┤
│    │        │95.6.24   │同上          │庚○○  │同上        │同上                      │
├──┼────┼─────┼───────┼────┼──────┼─────────────┤
│ 7. │趙國振  │95.7.19   │被告庚○○屏東│庚○○  │用行動電話09│價值2,000 元金額之第一級毒│
│    │        │          │縣新園鄉鹽埔村│        │00000000號撥│品海洛因                  │
│    │        │          │聖心路95號住處│        │打被告庚○○│                          │
│    │        │          │              │        │0000000000號│                          │
│    │        │          │              │        │電話        │                          │
├──┼────┼─────┼───────┼────┼──────┼─────────────┤
│ 8. │趙國振  │95.7.20   │同上          │庚○○  │同上        │價值共計4,500 元金額之第一│
│    │        │          │              │        │            │級毒品海洛因與第二級毒品甲│
│    │        │          │              │        │            │基安非他命                │
├──┼────┼─────┼───────┼────┼──────┼─────────────┤
│ 9. │趙國振  │95.8.14   │同上          │庚○○  │同上        │價值2,000 元金額之第一級毒│
│    │        │          │              │        │            │品海洛因                  │
├──┼────┼─────┼───────┼────┼──────┼─────────────┤
│10. │趙國振  │95.8.15   │同上          │庚○○  │同上        │同上                      │
├──┼────┼─────┼───────┼────┼──────┼─────────────┤
│11. │趙國振  │95.8.16   │同上          │庚○○  │同上        │價值1,700 元金額之第一級毒│
│    │        │          │              │甲○○  │            │品海洛因                  │
├──┼────┼─────┼───────┼────┼──────┼─────────────┤
│12. │趙國振  │95.8.25   │同上          │庚○○  │同上        │價值2,000 元金額之第一級毒│
│    │        │          │              │甲○○  │            │品海洛因                  │
├──┼────┼─────┼───────┼────┼──────┼─────────────┤
│13. │趙國振  │95.8.29   │同上          │庚○○  │同上        │同上                      │
├──┼────┼─────┼───────┼────┼──────┼─────────────┤
│14. │趙國振  │95.8.31   │同上          │庚○○  │同上        │價值1,000 元金額之第一級毒│
│    │        │          │              │        │            │品海洛因                  │
├──┼────┼─────┼───────┼────┼──────┼─────────────┤
│15. │趙國振  │95.9.1    │同上          │庚○○  │同上        │價值2,000 元金額之第一級毒│
│    │        │          │              │        │            │品海洛因                  │
├──┼────┼─────┼───────┼────┼──────┼─────────────┤
│16. │趙國振  │95.10.31  │同上          │庚○○  │同上        │價值1,000 元金額之第一級毒│
│    │        │          │              │        │            │品海洛因                  │
├──┼────┼─────┼───────┼────┼──────┼─────────────┤
│17. │趙國振  │95.11.1   │同上          │庚○○  │同上        │價值2,500 元金額之第一級毒│
│    │        │          │              │        │            │品海洛因                  │
├──┼────┼─────┼───────┼────┼──────┼─────────────┤
│18. │趙國振  │95.11.3   │同上          │庚○○  │同上        │價值5,000 元金額之第一級毒│
│    │        │          │              │        │            │品海洛因                  │
├──┼────┼─────┼───────┼────┼──────┼─────────────┤
│19. │ 李惠生 │95.6.2    │被告庚○○屏東│庚○○  │用行動電話09│價值1,000 元金額之第二級毒│
│    │        │          │縣新園鄉鹽埔村│        │00000000號撥│品甲基安非他命            │
│    │        │          │聖心路95號住處│        │打被告庚○○│                          │
│    │        │          │              │        │0000000000號│                          │
│    │        │          │              │        │電話        │                          │
│    │        ├─────┼───────┼────┼──────┼─────────────┤
│    │        │95.6.3    │同上          │庚○○  │同上        │同上                      │
├──┼────┼─────┼───────┼────┼──────┼─────────────┤
│20. │李惠生  │95.8.17 上│被告庚○○屏東│庚○○  │用行動電話09│價值1,000 元金額之第二級毒│
│    │        │午10時許  │縣新園鄉鹽埔村│        │00000000號撥│品甲基安非他命            │
│    │        │          │聖心路95號住處│        │打被告庚○○│                          │
│    │        │          │              │        │0000000000號│                          │
│    │        │          │              │        │電話        │                          │
├──┼────┼─────┼───────┼────┼──────┼─────────────┤
│21. │李惠生  │95.8.17 中│同上          │庚○○  │同上        │價值2,000 元金額之第二級毒│
│    │        │午12時許  │              │        │            │品甲基安非他命            │
└──┴────┴─────┴───────┴────┴──────┴─────────────┘
附表三：
(一)證明上開附表二１之證據
┌──────────────────┬─────────────┬───────┬─────┐
│       通訊監察譯文表之內容         │     與證人證述對照       │卷面位置及譯文│有無勘驗過│
│                                    │                          │中各代號之指稱│          │
├──────────────────┼─────────────┼───────┼─────┤
│Ａ、95年04月16日17時10分25秒：      │1.我聽過確認是我本人的音紋│東港分局電話使│有勘驗過  │
│  丁○○：馬仔嗎                    │2.是我以公用電話0000000 發│用人清查卷內，│          │
│  丙○○：嗯                        │  話向丙○○0000000000購買│第73頁        │勘驗筆錄在│
│  丁○○：在哪裡                    │  毒品交易內容            │（6234.424）  │該卷第54頁│
│  丙○○：在家                      │3.電話聯絡後有與丙○○完成│              │          │
│  丁○○：我在山西河(東港鎮興和里)這│  毒品交易                │              │          │
│          邊  2 分鐘就到  你走出來  │（95.7.24警詢時所述)      │              │          │
│  丙○○：好                        │                          │              │          │
├──────────────────┼─────────────┼───────┼─────┤
│Ｂ、95年04月19日16時49分37秒：      │1.我聽過確認是我本人的音紋│東港分局電話使│有勘驗過  │
│  丁○○：喂  馬仔嗎                │2.是我以公用電話0000000 發│用人清查卷內，│          │
│  丙○○：嗯                        │  話向丙○○0000000000購買│第73頁        │勘驗筆錄在│
│  丁○○：你在哪裡                  │  毒品交易內容            │（9162.745）  │該卷第54頁│
│  丙○○：我在東港剛要回去          │3.電話聯絡後有與丙○○完成│              │          │
│  丁○○：我在三西河這邊            │  毒品交易                │              │          │
│  丙○○：你過來我這裡  環美這邊    │4.該公用電話在三西河      │              │          │
│  丁○○：好                        │（95.7.24警詢時所述)      │              │          │
├──────────────────┼─────────────┼───────┼─────┤
│Ｃ、95年05月22日17時15分43秒：      │1.我聽過確認是我本人的音紋│東港分局電話使│有勘驗過  │
│  丁○○：喂馬仔                    │2.是我以公用電話0000000 發│用人清查卷內，│          │
│  丙○○：嗯                        │  話向丙○○0000000000購買│第82頁        │勘驗筆錄在│
│  丁○○：你在哪裡                  │  毒品交易內容            │（2174.455）  │該卷第54頁│
│  丙○○：我在安泰了                │3.「我這邊只有950 而已」--│              │          │
│  丁○○：你要回來了嗎              │  是我告訴丙○○，指我身上│              │          │
│  丙○○：是的                      │  只剩950元,差50，不夠1000│              │          │
│  丁○○：那我在三西河的土地公廟等你│  元的意思                │              │          │
│  丙○○：好                        │4.電話聯絡後有與丙○○完成│              │          │
│  丁○○：我這邊只有950 而已        │  毒品交易                │              │          │
│  丙○○：好  沒關係                │（95.7.24警詢時所述)      │              │          │
├──────────────────┴─────────────┴───────┴─────┤
│其餘證據所在位置：                                                                          │
│證人丁○○警詢中之證詞（東警分偵字第0950013253號卷第136至第144頁）                        │
│證人丁○○偵訊中之證詞（95年度偵字第6045號卷(一)第82至第86頁、同卷第160頁）                 │
│臺灣檢驗科技股份有限公司濫用藥物尿液檢驗報告--證人丁○○之尿液呈嗎啡陽性反應（東警分偵字第│
│  0000000000號卷第166頁）                                                                   │
│檢察官勘驗結果認證人丁○○所播打之三西河處公用電話，位置在證人丁○○住處對面（95年度偵字第│
│  6277號卷(三)第643頁勘驗筆錄）                                                               │
└──────────────────────────────────────────────┘
(二)證明上開附表二(一)編號２之證據
┌──────────────────┬─────────────┬───────┬─────┐
│       通訊監察譯文表之內容         │     與證人證述對照       │卷面位置及譯文│有無勘驗過│
│                                    │                          │中各代號之指稱│          │
├──────────────────┼─────────────┼───────┼─────┤
│95年06月03日20時55分08秒：          │撥打該通話係要向丙○○購買│東港分局電話使│有勘驗過  │
│謝恒生：喂  馬哥嗎                  │毒品海洛因施用。通話後是周│用人清查卷內，│          │
│丙○○：嗯                          │媽成送毒品來我南州住處給我│第62頁        │勘驗筆錄在│
│謝恒生：我昇仔啦                    │（95.10.28警詢時所述）    │（3213.239）  │該卷第54頁│
│丙○○：我人在鹽埔啦                │                          │              │          │
│謝恒生：哦                          │                          │              │          │
├──────────────────┴─────────────┴───────┴─────┤
│其餘證據所在位置：                                                                          │
│證人辛○○警詢中之證詞（95年度偵字第6277號卷(一)第206至第207頁、同卷第191至第196頁）        │
│證人辛○○偵訊中之證詞（95年度偵字第6045號卷(一)第82至第86頁、同卷第160頁）                 │
└──────────────────────────────────────────────┘
(三)證明上開附表二(一)編號３之證據
┌──────────────────┬─────────────┬───────┬─────┐
│       通訊監察譯文表之內容         │     與證人證述對照       │卷面位置及譯文│有無勘驗過│
│                                    │                          │中各代號之指稱│          │
├──────────────────┼─────────────┼───────┼─────┤
│Ａ、95年04月24日01時33分04秒：      │1.是我本人之音紋，為我本人│東港分局電話使│有勘驗過  │
│  蘇振源：喂  馬哥                  │  與綽號馬成(丙○○)男子的│用人清查卷內，│          │
│  丙○○：嗯                        │  電話通話音紋            │第59頁        │勘驗筆錄在│
│  蘇振源：這跟之前的有一樣嗎        │2.內容--我們是在談論毒品的│（4011.005）  │該卷第54頁│
│  丙○○：這個比較好的              │  純質好壞及談論購得毒品後│              │          │
│  蘇振源：我全用下去了  都沒有感覺  │  ，施打了均沒有辦法止毒癮│              │          │
│  丙○○：這比較會止癮              │3.「全用下去了，都沒有感覺│              │          │
│  蘇振源：都沒感覺耶                │  」意指--購得毒品後施打了│              │          │
│  丙○○：有啦  那有效啦            │  均沒有辦法止毒癮        │              │          │
│  蘇振源：哦                        │4.上述電話聯絡後，有完成毒│              │          │
│  丙○○：那有效啦                  │  品交易並施打            │              │          │
│  蘇振源：好啦                      │（96.3.12警詢時所述）     │              │          │
├──────────────────┼─────────────┼───────┼─────┤
│B、95年06月02日21時10分18秒：       │1.是我本人之音紋，為我本人│東港分局電話使│有勘驗過  │
│  蘇振源：喂  我阿老                │  與綽號馬成(丙○○)男子的│用人清查卷內，│          │
│  丙○○：嗯                        │  電話通話音紋            │第59頁        │勘驗筆錄在│
│  蘇振源：要到哪裡                  │2.「要到哪裡」意指--是我要│（2220.413）  │該卷第54頁│
│  丙○○：在家                      │  向丙○○購毒品，並問周媽│              │          │
│  蘇振源：哦                        │  成要到哪裡碰面交易毒品  │              │          │
│                                    │3.上述電話聯絡後，有完成毒│              │          │
│                                    │  品交易                  │              │          │
│                                    │（96.3.12警詢時所述）     │              │          │
├──────────────────┴─────────────┴───────┴─────┤
│其餘證據所在位置：                                                                          │
│證人蘇振源警詢中之證詞（95年度偵字第6277號卷(二)第373至第385頁）                            │
│證人蘇振源偵訊中之證詞（95年度偵字第6045號卷(一)第121 至第123 頁、同卷第159 至第165 頁、95年│
│  度偵字第6277號卷(四)第942至第943頁）                                                        │
└──────────────────────────────────────────────┘
(四)證明上開附表二(一)編號４之證據
┌──────────────────┬─────────────┬───────┬─────┐
│       通訊監察譯文表之內容         │     與證人證述對照       │卷面位置及譯文│有無勘驗過│
│                                    │                          │中各代號之指稱│          │
├──────────────────┼─────────────┼───────┼─────┤
│Ａ、95年04月18日17時41分23秒：      │1.是我本人之音紋，為我本人│95年度偵字第62│有勘驗過  │
│   賴曉平：我想進去了，吃到這樣難看 │  與綽號馬成(丙○○)男子的│77號卷(二)第123 │          │
│   丙○○：我這裡有比較好的，你來賴 │  通話音紋                │頁            │勘驗筆錄在│
│   賴曉平：好，我要上高雄時，會拿個2│2.談話內容--我們是談論毒品│              │下卷第54頁│
│           萬，不要向如仔拿了       │  的純質好壞及購買價錢。  │東港分局電話使│          │
│                                    │3.「會拿個2 萬」--指我告訴│用人清查卷內，│          │
│                                    │  綽號馬成 (丙○○)指 我會│第66頁        │          │
│                                    │  向他購買毒品2萬元       │（8172.243）  │          │
│                                    │4.電話聯絡後有完成毒品交易│              │          │
│                                    │  ，是購得毒品海洛因1 萬元│              │          │
│                                    │  。                      │              │          │
│                                    │（96.2.9警詢時所述）      │              │          │
├──────────────────┼─────────────┼───────┼─────┤
│B、95年04月19日19時31分23秒：       │1.是我本人之音紋，為我本人│東港分局電話使│有勘驗過  │
│  賴曉平：喂                        │  與綽號馬成（丙○○）男子│用人清查卷內，│          │
│  丙○○：怎樣                      │  的通話音紋              │第66頁        │勘驗筆錄在│
│  賴曉平：你有空  可以來內埔嗎      │2.談話內容--我是向綽號馬成│（9195.515）  │該卷第54頁│
│  丙○○：跑到內埔喔                │  （丙○○）談論購買毒品20│              │          │
│  賴曉平：內埔的金博士這邊  美和中學│  00元，並叫綽號馬成將毒品│              │          │
│          的旁邊  2 間超商的旁邊    │  送至我租屋處附近給我    │              │          │
│  丙○○：那要拿多少啦              │3.「拿2000」--指我告訴綽號│              │          │
│  賴曉平：拿2 千  半小時  我先去坐檯│  馬成（丙○○）指向他購買│2 千：毒品交易│          │
│          到了打電話給我            │  毒品2000元              │2000元        │          │
│                                    │4.電話聯絡後有完成毒品交易│              │          │
│                                    │  。是綽號馬成開車送來我租│              │          │
│                                    │  屋處的巨蛋超商附近給我的│              │          │
│                                    │（96.2.9警詢時所述）      │              │          │
│                                    │「拿2 千」--指2,000 元的第│              │          │
│                                    │一級毒品海洛因            │              │          │
│                                    │(96.11.29審理時所述)      │              │          │
├──────────────────┼─────────────┼───────┼─────┤
│C、95年04月21日09時14分13秒：       │1.是為我本人與綽號馬成男子│東港分局電話使│有勘驗過  │
│  賴曉平：喂                        │  的通話音紋              │用人清查卷內，│          │
│  丙○○：嗯                        │2.「你來新埤先拿1 支給我」│第67頁        │勘驗筆錄在│
│  賴曉平：你來新埤先拿1 支給我好嗎  │  --指我告訴綽號馬成向他購│（1091.130）  │該卷第54頁│
│  丙○○：哦  要等一會兒            │  買毒品1000元，並要他送來│              │          │
│  賴曉平：好  沒關係                │  我新埤的住處附近給我    │「1 支」--指毒│          │
│  丙○○：我在外面                  │3.電話聯絡後有完成毒品交易│品交易數量錢  │          │
│  賴曉平：好                        │  。是綽號馬成開車送來我新│              │          │
│                                    │  埤的住處附近馬路巷口給我│              │          │
│                                    │  的。                    │              │          │
│                                    │（96.2.9警詢時所述）      │              │          │
│                                    │「1 支」--指1,000 元之第一│              │          │
│                                    │級毒品海洛因              │              │          │
│                                    │（96.11.29審理時所述）    │              │          │
├──────────────────┼─────────────┼───────┼─────┤
│D、95年04月24日12時53分09秒：       │1.是為我本人與綽號馬成男子│東港分局電話使│有勘驗過  │
│  賴曉平：喂                        │  的通話音紋              │用人清查卷內，│          │
│  丙○○：怎樣                      │2.「拿3 」--指我告訴綽號馬│第68頁        │勘驗筆錄在│
│  賴曉平：前幾天我向裕仔拿1 萬      │  成(丙○○)要向他購買毒品│（4123.355）  │該卷第54頁│
│  丙○○：好  你跟拿就好            │  3000元，並要他送來我內埔│              │          │
│  賴曉平：騙我說是新的  結果不好  他│  租屋處給我。            │「水果」--指毒│          │
│          都說我打給你怎樣的  我不喜│3.「我叫我弟弟去啦」--指周│品海洛因的術語│          │
│          歡這樣                    │  媽成要他弟弟開車送毒品海│              │          │
│  丙○○：嗯                        │  洛因過來                │              │          │
│  賴曉平：你現在有空嗎  我先向你拿3 │4.電話聯絡後有完成毒品交易│              │          │
│  丙○○：你現在哪裡                │  。是過了很久後綽號馬成叫│              │          │
│  賴曉平：我在內埔金博士這邊        │  他弟弟開車送來我租屋處附│              │          │
│  丙○○：哦                        │  近給我的。              │              │          │
│  賴曉平：我不要之前在新埤你拿給我的│（96.2.9警詢時所述）      │              │          │
│          這個                      │                          │              │          │
│  丙○○：我叫我弟弟去啦            │1.提到文耀是我之前有跟文耀│              │          │
│  賴曉平：我說水果呢  不要之前那個的│  拿貨，搞錯了            │              │          │
│          你幫我用甜一點的          │2.我有跟乙○○拿過二次    │              │          │
│  丙○○：我知道啦  我叫我弟弟去啦  │（96.4.23偵訊時所述）     │              │          │
│  賴曉平：3 啦                      │                          │              │          │
│  丙○○：我在東港  我叫我弟弟去    │1.「拿3 」--指要拿3,000 元│              │          │
│  賴曉平：你待會傳簡訊給我  不要一直│  第一級毒品海洛因。      │              │          │
│          打                        │2.「甜一點」--係品質要好一│              │          │
│  丙○○：我叫他打電話給你          │  點。                    │              │          │
│  賴曉平：幾號                      │(96.11.29審理時所述)      │              │          │
│  丙○○：我不知道  他的電話後面557 │                          │              │          │
│  賴曉平：你有叫他處理嗎            │                          │              │          │
│  丙○○：是的                      │                          │              │          │
│  賴曉平：你那個不是一個一個的      │                          │              │          │
│          (意指1 包)                │                          │              │          │
│  丙○○：怎樣                      │                          │              │          │
│  賴曉平：我是要叫你用在一包        │                          │              │          │
│  丙○○：我知道                    │                          │              │          │
├──────────────────┤                          │              │          │
│E、95年04月24日12時57分42秒：       │                          │              │          │
│  丙○○：沒有辦法去了  他人出去了  │                          │              │          │
│  賴曉平：是哦                      │                          │              │          │
│  丙○○：他去屏東了                │                          │              │          │
│  賴曉平：好  你下午再打給我        │                          │              │          │
│  丙○○：好                        │                          │              │          │
├──────────────────┤                          │              │          │
│F、95年04月24日19時28分39秒：       │                          │              │          │
│  賴曉平：你要到了嗎                │                          │              │          │
│  丙○○：快到了  去一陣子了        │                          │              │          │
│  賴曉平：文耀告訴我  說快到了      │                          │              │          │
│  丙○○：不是文耀 後面557的是我弟弟│                          │              │          │
│  賴曉平：你弟快了嗎                │                          │              │          │
│  丙○○：快到了                    │                          │              │          │
├──────────────────┼─────────────┼───────┼─────┤
│G、95年04月25日17時09分38秒：       │是指乙○○找不到我上班的路│東港分局電話使│有勘驗過  │
│  丙○○：電話都沒有接  在幹什麼    │，最後他有找到，有送貨給我│用人清查卷內，│          │
│  賴曉平：我在坐檯  你要來了嗎      │。他是送小包的毒品給我。  │第68頁        │勘驗筆錄在│
│  丙○○：你在那裡                  │（96.4.23偵訊時所述）     │(5171.451)    │該卷第54頁│
│  賴曉平：我在強強滾這邊  內埔夜市  │                          │              │          │
│          你要過來了嗎              │                          │「筆」--指注射│          │
│  丙○○：要用怎樣                  │                          │針筒          │          │
│  賴曉平：一樣啦                    │                          │              │          │
│  丙○○：好啦                      │                          │              │          │
│  賴曉平：要用同樣甜的哦            │                          │              │          │
│  丙○○：我知道                    │                          │              │          │
│  賴曉平：昨天他(意指弟弟)都找不到路│                          │              │          │
│            你也沒告訴他            │                          │              │          │
│  丙○○：好                        │                          │              │          │
│  賴曉平：在內埔夜市這邊            │                          │              │          │
│  丙○○：好                        │                          │              │          │
│  賴曉平：你可以叫他幫我買個筆嗎    │                          │              │          │
│  丙○○：他不知道啦                │                          │              │          │
│  賴曉平：那我自己買                │                          │              │          │
├──────────────────┼─────────────┼───────┼─────┤
│H、95年04月27日11時38分19秒：       │是毒品品質不好            │東港分局電話使│有勘驗過  │
│  賴曉平：喂  你有在家嗎            │（96.4.23偵訊時所述）     │用人清查卷內，│          │
│  丙○○：我還在睡啦                │                          │第69頁        │勘驗筆錄在│
│  賴曉平：我要叫客人載我過去你那邊  │「1 」--指1,000 元的第一級│（7121.745）  │該卷第54頁│
│  丙○○：怎樣                      │毒品海洛因                │              │          │
│  賴曉平：現在要出發了              │（96.11.29審理時所述）    │              │          │
│  丙○○：好啦                      │                          │              │          │
│  賴曉平：我要拿1 啦                │                          │              │          │
│  丙○○：1 嗎                      │                          │              │          │
│  賴曉平：是  昨天的多用不止癮  氣死│                          │              │          │
│          人                        │                          │              │          │
│  丙○○：好                        │                          │              │          │
│  賴曉平：用好一點的啦              │                          │              │          │
│  丙○○：好                        │                          │              │          │
├──────────────────┼─────────────┼───────┼─────┤
│I、95年04月28日00時04分25秒：       │他拿2000元的毒品，拿筆是指│東港分局電話使│有勘驗過  │
│  賴曉平：喂  坤耀的貨很好          │針筒                      │用人清查卷內，│          │
│  丙○○：嗯                        │（96.4.23偵訊時所述）     │第69頁        │勘驗筆錄在│
│  賴曉平：我身上剩2000  你拿2000給我│                          │（8024.007）  │該卷第54頁│
│          我過去鹽埔找              │「2000」--就指2,000 元第一│              │          │
│  丙○○：鹽埔紅橋那邊              │級毒品海洛因              │              │          │
│  賴曉平：好                        │（96.11.29審理時所述）    │              │          │
├──────────────────┴─────────────┴───────┴─────┤
│其餘證據所在位置：                                                                          │
│證人賴曉平警詢中之證詞（95年度偵字第6277號卷(二)第289至第299頁）                            │
│證人賴曉平偵訊中之證詞（上卷第324 至第327 頁、95年度偵字第6045號卷(一)第263 至第267 頁、95年│
│  偵字第6277號卷(四)第1105至第1107頁）                                                        │
│證人賴曉平於原審審理中之證詞（原審卷(二)第94至第97頁）                                      │
│證人王進寶偵訊中之證詞（95年度偵字第6277號卷(四)第1089至第1090頁、第1105至第1107頁、第1114頁│
│  ）                                                                                        │
│證人蔡玉山偵訊中之證詞（95年度偵字第6277號卷(四)第1089至第1090頁、第1114頁）                │
│查緝賴曉平毒品案偵查報告（95年度偵字第6277號卷(四)第1025頁）                                │
│法務部調查局測謊報告書（原審卷(一)第207至第215頁）                                          │
│原審95年度訴字第622 號賴曉平一案所附臺灣檢驗科技股份有限公司濫用藥物尿液檢驗報告（證明證人│
│  賴曉平於95年4 月28日16時許，為警查獲時所送驗之尿液呈嗎啡陽性反應），所附法務部調查局95 年5│
│  月30日調科壹字第240004179 號鑑定通知書（證明95年4 月28日當日證人賴曉平自被告丙○○處所取得│
│  之白粉確屬第一級毒品海洛因（淨重0.14公克、包裝重0.30公克）無誤）（見原審卷(二)第156 、157 頁│
│  ）                                                                                        │
└──────────────────────────────────────────────┘
(五)證明上開附表二(一)編號５之證據
┌──────────────────┬─────────────┬───────┬─────┐
│       通訊監察譯文表之內容         │     與證人證述對照       │卷面位置及譯文│有無勘驗過│
│                                    │（96.4.23偵訊筆錄中所述） │中各代號之指稱│          │
├──────────────────┼─────────────┼───────┼─────┤
│Ａ、95年04月16日13時05分57秒：      │「拿1 支」--是要拿海洛因，│東港分局電話使│有勘驗過  │
│  莊壁福：喂  你有空嗎              │在南州加油站拿            │用人清查卷內，│          │
│  丙○○：怎樣                      │（96.4.23偵訊時所述）     │第50頁        │勘驗筆錄在│
│  莊壁福：我莊仔啦                  │                          │（6124.902）  │該卷第31頁│
│  丙○○：我知道呀                  │「拿1 支」--是指1,000 元的│              │          │
│  莊壁福：我昨天有告訴你            │海洛因                    │「拿1 支」--指│          │
│  丙○○：怎樣                      │ （96.11.29審理時所述）   │購毒數量、價錢│          │
│  莊壁福：拿1 支                    │                          │              │          │
│  丙○○：那就要                    │                          │              │          │
│  莊壁福：我現在要過去潮州          │                          │              │          │
│  丙○○：要過去潮州                │                          │              │          │
│  莊壁福：是的                      │                          │              │          │
│  丙○○：你要過去潮州  要從這裡來嗎│                          │              │          │
│  莊壁福：我到南州再打給你          │                          │              │          │
│  丙○○：好                        │                          │              │          │
├──────────────────┤                          │              │          │
│Ｂ、95年04月16日13時18分07秒：      │                          │              │          │
│  莊壁福：(告知丙○○)人在南州了    │                          │              │          │
│  丙○○：叫莊壁福回頭過來巷子這邊  │                          │              │          │
├──────────────────┼─────────────┼───────┼─────┤
│Ｃ、95年04月19日21時16分03秒：      │要跟人拿海洛因            │東港分局電話使│有勘驗過  │
│  莊壁福：喂  我在等你呢            │（96.4.23偵訊時所述）     │用人清查卷內，│          │
│  丙○○：我在東港這邊跟人家講話  馬│                          │第50頁        │勘驗筆錄在│
│          上過去                    │                          │（9215.552）  │該卷第31頁│
├──────────────────┼─────────────┼───────┼─────┤
│D、95年04月21日11時18分02秒：       │大部份都是跟他(指丙○○)拿│東港分局電話使│有勘驗過  │
│  莊壁福：喂  馬董                  │（96.4.23偵訊時所述）     │用人清查卷內，│          │
│  丙○○：嗯                        │                          │第51頁        │勘驗筆錄在│
│  莊壁福：我過去你那邊              │                          │（1105.823）  │該卷第31頁│
│  丙○○：你要過來嗎                │有拿到不好的，後來有拿到好│              │          │
│  莊壁福：是的                      │的                        │              │          │
│  丙○○：好                        │（96.4.23偵訊時所述）     │              │          │
│                                    │                          │              │          │
│                                    │「沒有感覺」--我懷疑他的東│              │          │
│                                    │西有加糖，沒有味道，不會止│              │          │
│                                    │癮                        │              │          │
│                                    │（96.11.29審理時所述）    │              │          │
├──────────────────┤                          │              │          │
│E、95年04月21日11時31分09秒：       │                          │              │          │
│  莊壁福：(告知丙○○)開貨車快到了  │                          │              │          │
│          在加油站了                │                          │              │          │
├──────────────────┤                          │              │          │
│F、95年04月21日11時59分53秒：       │                          │              │          │
│  莊壁福：喂  完全都一樣            │                          │              │          │
│  丙○○：怎麼這樣呀                │                          │              │          │
│  莊壁福：都沒有味  都沒有感覺      │                          │              │          │
│  丙○○：這樣喔                    │                          │              │          │
│  莊壁福：完全都一樣                │                          │              │          │
│  丙○○：都是同批的呀              │                          │              │          │
│  莊壁福：是不是沒有同批  你叫別人試│                          │              │          │
│          看看  都沒有味            │                          │              │          │
│  丙○○：好  回去再弄              │                          │              │          │
│  莊壁福：好                        │                          │              │          │
├──────────────────┤                          │              │          │
│G、95年04月21日12時57分31秒：       │                          │              │          │
│  莊壁福：喂  你還在那邊嗎          │                          │              │          │
│  丙○○：是的                      │                          │              │          │
│  莊壁福：看你那邊有重新攪的那個    │                          │              │          │
│  丙○○：有啦                      │                          │              │          │
│  莊壁福：那我待會過去  我待會要上台│                          │              │          │
│          南順便拿錢                │                          │              │          │
│  丙○○：好                        │                          │              │          │
├──────────────────┼─────────────┼───────┼─────┤
│H、95年04月21日16時53分38秒：       │「晚上要那個哦」是指--我晚│東港分局電話使│有勘驗過  │
│  莊壁福：喂  我在巷口              │上要拿錢給他，我從台南工作│用人清查卷內，│          │
│  丙○○：我在家  你在那邊嗎        │回來                      │第51頁        │勘驗筆錄在│
│  莊壁福：我轉進去                  │（96.4.23偵訊時所述）     │（1163.630）  │該卷第31頁│
│  丙○○：好                        │                          │              │          │
│                                    │「剛剛那個一樣後來那個就不│              │          │
│                                    │會了」--指後來沒有沒有味道│              │          │
│                                    │的問題                    │              │          │
│                                    │（96.11.29審理時所述）    │              │          │
├──────────────────┤                          │              │          │
│I、95年04月21日18時34分31秒：       │                          │              │          │
│  莊壁福：喂  董仔嗎                │                          │              │          │
│  丙○○：嗯                        │                          │              │          │
│  莊壁福：剛剛那個一樣  後來那個就不│                          │              │          │
│          會了                      │                          │              │          │
│  丙○○：後來那個就不錯了  晚上要那│                          │              │          │
│          個哦                      │                          │              │          │
│  莊壁福：好                        │                          │              │          │
│  丙○○：莊仔啦  我剛用上面的  就不│                          │              │          │
│          錯了                      │                          │              │          │
├──────────────────┼─────────────┼───────┼─────┤
│J、95年04月22日17時11分56秒：       │大部份都是要拿藥的        │95偵6277號卷三│有勘驗過  │
│  莊壁福：馬仔                      │（96.4.23偵訊時所述）     │，第642頁     │          │
│  丙○○：嗯                        │                          │              │勘驗筆錄在│
│  莊壁福：你還在那邊嗎              │                          │東港分局電話使│該卷第31頁│
│  丙○○：是的                      │                          │用人清查卷內，│          │
│  莊壁福：我過去  你出來            │                          │第51頁        │          │
│                                    │                          │(2173.050)    │          │
├──────────────────┤                          │              │          │
│K、95年04月22日17時25分48秒：       │                          │              │          │
│  丙○○：(問莊壁福)到了嗎          │                          │              │          │
├──────────────────┼─────────────┼───────┼─────┤
│L、95年04月23日18時26分22秒：       │出去大部份都是要拿藥      │95偵6277號卷三│應該有勘驗│
│  莊壁福：我莊仔啦  你在家了嗎      │（96.4.23偵訊時所述）     │，第642頁     │過，因偵卷│
│  丙○○：是的  在家                │                          │              │此份譯文的│
│  莊壁福：那我過去                  │                          │              │備考有註明│
├──────────────────┼─────────────┼───────┼─────┤
│M、95年05月23日08時44分33秒：       │去鴿舍我就不知道要去那裡拿│東港分局電話使│有勘驗過  │
│  莊壁福：馬董                      │，所以晚上我才去拿        │用人清查卷內，│          │
│  丙○○：嗯                        │（96.4.23偵訊時所述）     │第53頁        │勘驗筆錄在│
│  莊壁福：我莊仔  你在家嗎          │                          │（3082.138）  │該卷第31頁│
│  丙○○：我在壽元的鴿舍            │                          │              │          │
│  莊壁福：我待會過去一下            │                          │              │          │
│  丙○○：好                        │                          │              │          │
├──────────────────┤                          │              │          │
│N、95年05月23日19時36分42秒：       │                          │              │          │
│  莊壁福：在家嗎                    │                          │              │          │
│  丙○○：嗯                        │                          │              │          │
│  莊壁福：我過去一下                │                          │              │          │
│  丙○○：好                        │                          │              │          │
├──────────────────┴─────────────┴───────┴─────┤
│其餘證據所在位置：                                                                          │
│證人莊璧福警詢中之證詞（95年度偵字第6277號卷(三)第570至第582頁）                            │
│證人莊璧福偵訊中之證詞（95年度偵字第6045號卷(一)第211 至第215 頁、95年度偵字第6277號卷(三)第  │
│  268至第272頁）                                                                            │
│證人莊璧福原審審理中之證詞（原審卷(二)第98至第99頁）                                        │
└──────────────────────────────────────────────┘
(六)證明上開附表二(一)編號６之證據
┌──────────────────┬─────────────┬───────┬─────┐
│       通訊監察譯文表之內容         │     與證人證述對照       │卷面位置及譯文│有無勘驗過│
│                                    │                          │中各代號之指稱│          │
├──────────────────┼─────────────┼───────┼─────┤
│95年06月28日09時08分56秒：          │1.是我本人之音紋，為我本人│東港分局電話使│有勘驗過  │
│陳仁弘：馬哥嗎                      │  與綽號馬仔（丙○○）的電│用人清查卷內，│          │
│丙○○：嗯                          │  話通話內容 （音紋）     │第64頁        │勘驗筆錄在│
│陳仁弘：我宏仔啦                    │2.該通話是我以0000000000（│(8090.716)    │該卷第54頁│
│丙○○：嗯                          │  向朋友借）行動電話發話與│              │          │
│陳仁弘：你還記得我嗎                │  綽號馬哥（丙○○）所使用│              │          │
│丙○○：記得啦                      │  之電話0000000000聯絡    │              │          │
│陳仁弘：我被收押好幾個月  剛出來而已│3.該通話內容--是我打電話聯│              │          │
│丙○○：這樣哦                      │  絡綽號馬哥（丙○○），要│              │          │
│陳仁弘：馬哥  你現在哪裡啊          │  向其購毒，告知我是宏仔，│              │          │
│丙○○：在家裡                      │  因被收押好幾個月剛出來而│              │          │
│陳仁弘：我要哪個..1呢               │  已，問其在哪裡，要向其購│              │          │
│丙○○：來再說                      │  毒1000元，綽號馬哥（周媽│              │          │
│陳仁弘：來再說嗎  好                │  成）回答：來再說，購毒交│              │          │
│                                    │  易                      │              │          │
│                                    │4.上述電話聯絡後我有購得毒│              │          │
│                                    │  品交易並施打。以1000元購│              │          │
│                                    │  得毒品海洛因            │              │          │
│                                    │5.「要 1」--是要向其購買毒│              │          │
│                                    │  品海洛因1 小包的意思，1 │              │          │
│                                    │  是價錢1000元的代語      │              │          │
│                                    │（96.6.11警詢時所述）     │              │          │
│                                    │                          │              │          │
│                                    │「1 」--是指1000元的第一級│              │          │
│                                    │毒品海洛因                │              │          │
│                                    │（96.11.28審理時所述）    │              │          │
├──────────────────┴─────────────┴───────┴─────┤
│其餘證據所在位置：                                                                          │
│證人陳仁弘警詢中之證詞（95年度偵字第6045號卷(二)第460至第469頁）                            │
│證人陳仁弘偵訊中之證詞（上卷第496至第502頁）                                              │
│證人陳仁弘於原審審理中之證詞（原審卷(二)第100至第101頁）                                    │
└──────────────────────────────────────────────┘
(七)證明上開附表二(一)編號７之證據
┌──────────────────┬─────────────┬───────┬─────┐
│       通訊監察譯文表之內容         │     與證人證述對照       │卷面位置及譯文│有無勘驗過│
│                                    │                          │中各代號之指稱│          │
├──────────────────┼─────────────┼───────┼─────┤
│Ａ、96年04月27日19時00分18秒：      │1.我當時到平交道，我在等火│東港分局電話使│有勘驗過  │
│  丙○○：你多久會到                │  車，我打電話給他，等火車│用人清查卷內，│          │
│  柯進貴：我再5 分鐘就到了在外面那邊│  過去我約5 分鐘後到      │第148 頁      │勘驗筆錄在│
│          嗎                        │2.該通話內容是我叫他拿海洛│（7203.451）  │該卷第119 │
│  丙○○：是的                      │  因給我                  │              │頁左      │
│  柯進貴：好                        │3.這一次給他700 元        │              │          │
│                                    │（96.7.20偵訊時所述）     │              │          │
├──────────────────┤                          │              │          │
│Ｂ、95年04月27日19時07分09秒：      │                          │              │          │
│  丙○○：你多久會到                │                          │              │          │
│  柯進貴：我快到了  我在鐵路平交道這│                          │              │          │
│          裡了                      │                          │              │          │
│  丙○○：你來鄉公所這邊            │                          │              │          │
│  柯進貴：你在前面那邊等就好了      │                          │              │          │
│  丙○○：好                        │                          │              │          │
├──────────────────┼─────────────┼───────┼─────┤
│Ｃ、95年05月08日11時31分26秒：      │1.「1.5 」--就是1,500 ，是│東港分局電話使│有勘驗過  │
│  柯進貴：馬哥嗎                    │  我住在琉球的朋友要跟他拿│用人清查卷內，│          │
│  丙○○：嗯                        │  。                      │第148 頁      │勘驗筆錄在│
│  柯進貴：早上我的朋友有找你處理嗎  │2.「500 」--是我跟他拿500 │（8120.730）  │該卷第119 │
│  丙○○：有啦                      │  元，我本來叫他用1,000 元│              │頁左      │
│  柯進貴：向你拿的說普通呢          │  的，他不要。            │              │          │
│  丙○○：這樣嗎                    │（96.7.20偵訊時所述）     │              │          │
│  柯進貴：他跟你拿多少              │                          │              │          │
│  丙○○：拿1.5                     │1.「1 支」--是指1 支香煙，│              │          │
│  柯進貴：有拿1.5的嗎               │  摻在香煙裡面的毒品海洛因│              │          │
│  丙○○：我在睡覺  我弟弟處理的    │  ，1 支是500 元          │              │          │
│  柯進貴：是呀  他們問我哪裡有  他們│2.「1.5 」--係指1,500 的毒│              │          │
│          是在高雄工作的  就介紹到你│  品海洛因                │              │          │
│          那裡好了                  │（96.11.29原審審理時所述）│              │          │
│  丙○○：不理想嗎                  │                          │              │          │
│  柯進貴：是的  你在那裡  在家嗎    │                          │              │          │
│  丙○○：是的                      │                          │              │          │
│  柯進貴：我這裡500 （意指500 元）先│                          │              │          │
│          向你處理1 支  好嗎        │                          │              │          │
│  丙○○：不要處理1 支啦500 就用500 │                          │              │          │
│          就好                      │                          │              │          │
│  柯進貴：也讓我欠1 支呀            │                          │              │          │
│  丙○○：500 就用500 就好          │                          │              │          │
│  柯進貴：沒關係                    │                          │              │          │
│  丙○○：不行啦                    │                          │              │          │
│  柯進貴：方便一下啦                │                          │              │          │
│  丙○○：多少就處理多少  我用啦    │                          │              │          │
│  柯進貴：我馬上過去                │                          │              │          │
│  丙○○：好                        │                          │              │          │
├──────────────────┤                          │              │          │
│Ｄ、95年05月08日11時47分53秒：      │                          │              │          │
│  柯進貴：馬哥嗎                    │                          │              │          │
│  丙○○：嗯                        │                          │              │          │
│  柯進貴：我要到鐵路平交道了        │                          │              │          │
│  丙○○：好啦                      │                          │              │          │
│  柯進貴：你用1 支可以（舒服）的給我│                          │              │          │
│          你自己在用的              │                          │              │          │
│  丙○○：好                        │                          │              │          │
│  柯進貴：改天朋友要  我會介紹      │                          │              │          │
│  丙○○：好                        │                          │              │          │
├──────────────────┼─────────────┼───────┼─────┤
│Ｅ、95年05月22日20時11分05秒：      │1.他叫我開車過去，給他弟弟│東港分局電話使│有勘驗過  │
│  柯進貴：馬哥嗎                    │  看，他弟弟看到車子就走出│用人清查卷內，│          │
│  丙○○：嗯                        │  來了                    │第149 頁      │勘驗筆錄在│
│  柯進貴：有了嗎                    │2.當天是他弟弟親自交給我  │（2212.308）  │該卷第119 │
│  丙○○：好了                      │3.我有拿7 、800 元給他弟弟│              │頁左      │
│  柯進貴：我10分鐘過去              │（96.7.20 偵訊時所述）    │              │          │
│  丙○○：我在家  你來時  我車子不在│                          │              │          │
│          家  你就開車經過我家  讓我│1.「你就開車經過我家讓我弟│              │          │
│          弟弟看到                  │  弟看到」、「你交代你弟弟│              │          │
│  柯進貴：你交代你弟弟嗎            │  嗎」--係指被告丙○○把毒│              │          │
│  丙○○：是  我要出門              │  品交給他弟弟跟我交易    │              │          │
│  柯進貴：你用好了嗎                │2.有一次是他交代他弟弟拿給│              │          │
│  丙○○：我用好了                  │  我，他弟弟拿給我的那次買│              │          │
│  柯進貴：你要用那個耶              │  比較少，好像800 元      │              │          │
│  丙○○：你用那個可以嗎            │3.當場指認他弟弟即在場的被│              │          │
│  柯進貴：不會止癮                  │  告乙○○                │              │          │
│  丙○○：那個差不多                │（96.11.29原審審理時所述）│              │          │
│  柯進貴：好                        │                          │              │          │
├──────────────────┤                          │              │          │
│Ｆ：95年5月22日20時13分31秒：       │                          │              │          │
│  柯進貴：你現在的那個  還有空間嗎  │                          │              │          │
│  丙○○：那個你們在用  還可以  反正│                          │              │          │
│          你拿了就這麼用            │                          │              │          │
│  柯進貴：好                        │                          │              │          │
│  丙○○：這個比那個好  我現放在家裡│                          │              │          │
│          的比那個好                │                          │              │          │
│  柯進貴：好                        │                          │              │          │
├──────────────────┴─────────────┴───────┴─────┤
│其餘證據所在位置：                                                                          │
│證人柯進貴偵訊中之證詞（95年度毒偵字第1402號卷第4至第7頁、原審卷(一)第268至第269頁）        │
│證人柯進貴審理中之證詞（原審卷(二)第89至第93頁）                                            │
│法務部調查局測謊報告書（原審卷(一)第179至第186頁）                                          │
└──────────────────────────────────────────────┘
(八)證明上開附表二(二)編號１之證據
┌──────────────────┬─────────────┬───────┬─────┐
│       通訊監察譯文表之內容         │     與證人證述對照       │卷面位置及譯文│有無勘驗過│
│                                    │                          │中各代號之指稱│          │
├──────────────────┼─────────────┼───────┼─────┤
│Ａ、95年04月19日10時18分50秒：      │證人蘇振源於96.3.12 13時30│東港分局電話使│有勘驗過  │
│  戊○○：喂  阿老仔嗎              │分調查筆錄,p380~381,95偵62│用人清查卷內，│          │
│  蘇振源：嗯                        │77(二)供述--                │第289 頁      │勘驗筆錄在│
│  戊○○：我是鹽埔姐仔這邊  你最近這│1.（警方現場播放監錄音內容│（9095.844）  │該卷第273 │
│          麼沒打電話給我            │  ）為我本人之音紋。經警方│              │頁        │
│  蘇振源：那有  我人累啦            │  現場播放確認。是為我本人│              │          │
│  戊○○：我現這邊  不是馬仔的  換一│  與綽號姐仔（戊○○）女子│              │          │
│          主仔（老闆）  人家拿來這邊│  的電話通話內容（音紋）。│              │          │
│          的  你要再打電話給我  不錯│2.該通話內容我確認為綽號姐│              │          │
│          喲  比馬仔的好            │  仔（戊○○）的音紋。    │              │          │
│  蘇振源：好                        │3.該通話內容為我以所使用的│              │          │
│                                    │  行動電話門號0000000000，│              │          │
│                                    │  與綽號姐仔（戊○○）所使│              │          │
│                                    │  用之電話0000000000做為聯│              │          │
│                                    │  絡購買毒品交易之內容。是│              │          │
│                                    │  綽號姐仔（戊○○）向我告│              │          │
│                                    │  知，他那邊有比綽號馬成（│              │          │
│                                    │  丙○○）好（不錯）的毒品│              │          │
│                                    │  海洛因, 並要我向他購毒的│              │          │
│                                    │  談話內容。              │              │          │
│                                    │4.「你要再打電話給我  不錯│              │          │
│                                    │  喲  比馬仔的好」--是綽號│              │          │
│                                    │  姐仔（戊○○）向我告知，│              │          │
│                                    │  她那邊有比綽號馬成（周媽│              │          │
│                                    │  成）好（不錯）的毒品海洛│              │          │
│                                    │  因的意思。              │              │          │
│                                    │5.綽號姐仔（戊○○）向我告│              │          │
│                                    │  知後，我有向姐仔購得毒品│              │          │
│                                    │  。                      │              │          │
├──────────────────┼─────────────┼───────┼─────┤
│B、95年04月23日18時23分07秒：       │筆錄中無特別說明此次通聯，│東港分局電話使│有勘驗過  │
│  蘇振源：喂  姐仔  我阿老仔啦      │但於96.3.12 偵訊時檢察官提│用人清查卷內，│          │
│  戊○○：我在家                    │示通聯內容（未說那一次）時│第289 頁      │勘驗筆錄在│
│  蘇振源：我在這邊(意指打麻將的地方)│，有說--是我與他們的聯絡內│（3180.906）  │該卷第273 │
│  戊○○：我馬上過去                │容，是跟他們拿毒品海洛因的│              │頁        │
├──────────────────┤                          │              │          │
│C、95年04月23日19時19分35秒：       │1.為我本人之音紋。為我本人│              │          │
│  蘇振源：喂  姐仔                  │  與綽號姐仔（戊○○）女子│              │          │
│  戊○○：嗯                        │  的電話通話內容（音紋）。│              │          │
│  蘇振源：這有同樣的嗎              │2.內容--是綽號姐仔（戊○○│              │          │
│  戊○○：同樣的  均是同一批的  同樣│  ）向我告知，她那邊有比綽│              │          │
│          的一批  我都還未用完  真的│  號馬成（丙○○）好（不錯│              │          │
│            我不會騙你這個的        │  ）的毒品海洛因，我向他購│              │          │
│  蘇振源：哦                        │  毒施打後，談論毒品質量的│              │          │
│  戊○○：我對這個又不認識  拿一個  │  談話內容。              │              │          │
│          跟馬仔（丙○○）一樣  都20│3.「我怎麼用下去都沒感覺」│              │          │
│          在拿                      │  --是我向綽號姐仔（戊○○│              │          │
│  蘇振源：我怎麼用下去都沒感覺      │  ）購毒施打後，談論怎麼用│              │          │
│  戊○○：都一樣的  可能會大小件我就│  下去都沒感覺「毒品質量、│              │          │
│          不知道了解  這都同批的呀  │  純度」的意思。          │              │          │
│  蘇振源：好                        │4.上述電話聯絡後，我有向姐│              │          │
│                                    │  仔購得毒品。            │              │          │
│                                    │（96.3.12 警詢時所述）    │              │          │
├──────────────────┼─────────────┼───────┼─────┤
│D、95年04月26日19時56分14秒：       │1.為我本人之音紋。為我本人│東港分局電話使│          │
│  蘇振源：喂  阿姐仔                │  與綽號姐仔（戊○○）女子│用人清查卷內，│          │
│  戊○○：嗯  我在店這邊            │  的電話通話內容（音紋）  │第290 頁      │          │
│  蘇振源：你用一半給我就好了        │2.是我向綽號姐仔（戊○○）│（6204.242）  │          │
│  戊○○：那有這樣用一半的  怎麼弄  │  告知，身上只剩500 元，並│              │          │
│  蘇振源：我身上只剩下這樣          │  要向其購買毒品海洛因的談│              │          │
│  戊○○：沒關係你先來拿去啦 你先500│  話內容                  │              │          │
│          給我  沒關係  你有的話再補│3.「你用一半給我就好了」--│              │          │
│          給我  否則那如何用        │  是我向綽號姐仔（戊○○）│              │          │
│  蘇振源：好                        │  告知，要購500 元的毒品海│              │          │
│                                    │  洛因的意思。            │              │          │
│                                    │4.上述電話聯絡後，有購得毒│              │          │
│                                    │  品海洛因施打。          │              │          │
│                                    │（96.3.12警詢時所述）     │              │          │
├──────────────────┴─────────────┴───────┴─────┤
│其餘證據所在位置：                                                                          │
│證人蘇振源警詢中之證詞（95年度偵字第6277號卷(二)第373至385頁）                              │
│證人蘇振源偵訊中之證詞（上卷(二)第427 至430 頁、第502 至第508 頁、95年度偵字第6277號卷(四)第  │
│  942 至第943頁）                                                                           │
└──────────────────────────────────────────────┘
(九)證明上開附表二(二)編號２之證據
┌──────────────────┬─────────────┬───────┬─────┐
│       通訊監察譯文表之內容         │     與證人證述對照       │卷面位置及譯文│有無勘驗過│
│                                    │                          │中各代號之指稱│          │
├──────────────────┼─────────────┼───────┼─────┤
│Ａ、95年04月23日19時00分05秒：      │「1 支」--是指第一級毒品海│東港分局電話使│有勘驗過  │
│  戊○○：在哪裡                    │洛因1,000元的數量         │用人清查卷內，│          │
│  莊壁福：喂  人家要....你在哪裡    │                          │第298頁       │勘驗筆錄在│
│  戊○○：我在我母親這邊  要幹嘛    │（96.11.1審理時所述）     │(3184.645)    │該卷第273 │
│  莊壁福：你在哪裡                  │                          │              │頁        │
│  戊○○：我在鹽埔                  │                          │「1 支」--意指│          │
│  莊壁福：在外面  或在家            │                          │購毒交易數量價│          │
│  戊○○：幹嘛                      │                          │錢            │          │
│  莊壁福：人家要1 支啦              │                          │              │          │
│  戊○○：等一下  我馬上過去        │                          │              │          │
│  莊壁福：好                        │                          │              │          │
├──────────────────┴─────────────┴───────┴─────┤
│其餘證據所在位置：                                                                          │
│證人莊璧福警詢中之證詞（95年度偵字第6277號卷(三)第570至582頁）                              │
│證人莊璧福偵訊中之證詞（95年度偵字第6045號卷(一)第211至第215頁）                            │
│證人莊璧福原審審理中之證詞（原審卷(二)第16至第17頁）                                        │
└──────────────────────────────────────────────┘
(十)證明上開附表二(三)編號１之證據
┌──────────────────┬─────────────┬───────┬─────┐
│       通訊監察譯文表之內容         │     與證人證述對照       │卷面位置及譯文│有無勘驗過│
│                                    │                          │中各代號之指稱│          │
├──────────────────┼─────────────┼───────┼─────┤
│Ａ、94年12月24日02時04分54秒：      │1.我聽過確認是我本人之音紋│東港分局電話使│有勘驗過  │
│  黃瑞吉：喂  你在睡覺嗎            │2.是我以0000000000向綽號清│用人清查卷內，│          │
│  庚○○：沒有啦                    │  仔（庚○○）所使用之電話│第233頁       │勘驗筆錄在│
│  黃瑞吉：你要有元氣一點  加油      │  00 00000000 購買毒品交易│(4055.205)    │該卷第231 │
│  黃瑞吉：大仔  我待會想要過去      │  之內容                  │              │頁        │
│  庚○○：幾點                      │3.「籌500 就過去了」之意--│「籌500」-- 意│          │
│  黃瑞吉：我現在先要到東港收債款  籌│  就是我收豆腐的錢現金500 │指交易毒品數量│          │
│          500 就過去了              │  元，是要向庚○○購毒品安│、價錢        │          │
│  庚○○：我要出去找人              │  非他命價錢              │              │          │
│  黃瑞吉：會很遠嗎                  │4.確實有以500 元購得毒品安│              │          │
│  庚○○：不會                      │  非他命                  │              │          │
│  黃瑞吉：要多久                    │5.我均用電話0000000000撥打│              │          │
│  庚○○：我在橋旁邊打麻將那裡      │  向綽號清仔（庚○○）購毒│              │          │
│  黃瑞吉：好                        │（95.7.22警詢時所述）     │              │          │
│  庚○○：打麻將那邊你知道嗎  我太太│                          │              │          │
│          在打麻將那裡              │1.就是要買毒品的          │              │          │
│  黃瑞吉：我不知道地方  我有收到馬上│（96.4.23偵訊時所述）     │              │          │
│          就過去了                  │                          │              │          │
│  庚○○：好  你到了打電話給我      │「500」--是指買毒品的金額 │              │          │
├──────────────────┤                          │              │          │
│Ｂ、94年12月24日02時25分56秒：      │                          │              │          │
│  黃瑞吉：喂  你在家嗎              │                          │              │          │
│  庚○○：有啦                      │                          │              │          │
│  黃瑞吉：我現在過去  但我先告訴你  │                          │              │          │
│          都是零錢  我6～7分鐘就到你│                          │              │          │
│          那邊了                    │                          │              │          │
│  庚○○：好                        │                          │              │          │
├──────────────────┤                          │              │          │
│Ｃ、94年12月24日02時32分03秒：      │                          │              │          │
│  黃瑞吉：告知庚○○：約30～40秒到  │                          │              │          │
├──────────────────┼─────────────┼───────┼─────┤
│Ｄ、94年12月24日22時30分55秒：      │1.就是要買毒品的          │東港分局電話使│有勘驗過  │
│  黃瑞吉：喂  慶仔嗎  我吉仔啦      │2.當天買了二次甲基安非他命│用人清查卷內，│          │
│  庚○○：是的                      │  ，但時間我真的忘記了    │第233頁       │勘驗筆錄在│
│  黃瑞吉：你在家嗎  可以與你商量一件│（96.4.23偵訊時所述）     │(5003.102)    │該卷第231 │
│          事情嗎                    │                          │              │頁        │
│  庚○○：好  快一點  我要出門了    │「500」--是指買毒品的金額 │              │          │
│  黃瑞吉：我身上只有300  你拿500給我│（96.11.9審理筆錄）       │              │          │
│          我晚上再還你200           │                          │              │          │
│  庚○○：你現在什麼時候可以到      │                          │              │          │
│  黃瑞吉：我再10幾分就可到了        │                          │              │          │
│  庚○○：好  快一點                │                          │              │          │
├──────────────────┼─────────────┼───────┼─────┤
│E、95年01月04日00時01分05秒：       │1.是拿安非他命            │東港分局電話使│有勘驗過  │
│  黃瑞吉：清仔呢                    │2.是請他老婆拿安非他命，我│用人清查卷內，│          │
│  甲○○：他在與人談話              │  記得有一次。當時確實是蔡│第236頁       │勘驗筆錄在│
│  黃瑞吉：這樣哦  你告訴他我10分鐘到│  國智說要請他老婆拿給我  │(4024.649)    │該卷第231 │
│  甲○○：要向他拿東西嗎            │（96.4.23偵訊時所述）     │              │頁        │
│  黃瑞吉：是                        │                          │              │          │
│  甲○○：要向他拿東西嗎  拿多少錢  │                          │              │          │
│  黃瑞吉：一樣啦                    │                          │              │          │
│  甲○○：好                        │                          │              │          │
├──────────────────┤                          │              │          │
│F、95年01月04日00時10分24秒：       │                          │              │          │
│  庚○○告知黃瑞吉：我老婆下樓拿東西│                          │              │          │
│                    給你了          │                          │              │          │
│  黃瑞吉：下來了嗎                  │                          │              │          │
│  庚○○：是的                      │                          │              │          │
├──────────────────┴─────────────┴───────┴─────┤
│其餘證據所在位置：                                                                          │
│證人黃瑞吉警詢中之證詞（東警分偵字第12939號卷第46至第53頁）                               │
│證人黃瑞吉偵訊中之證詞（95年度偵字第6045號卷(一)第70至第74頁、第149頁、第230至第232頁）     │
│證人黃瑞吉原審審理中之證詞（原審卷(二)第45至第49頁）                                        │
└──────────────────────────────────────────────┘
(十一)證明上開附表二(三)編號２之證據
┌──────────────────────────────────────────────┐
│證人周國華警詢中之證詞（東警分偵字第12939 號卷第101 至第107 頁、同卷第69至第74頁、同卷第75│
│  至第81頁、95年度偵字第6045號卷(二)第442至第450頁 ）                                         │
│證人周國華偵訊中之證詞（95年度偵字第6045號卷(一)第47至第49頁、同卷第70至第74頁、同卷第267 至│
│  第268頁、95年度偵字第6045號卷(二)第492至第494頁）                                           │
│原審95年度訴字第113 號周國華一案所附高雄市立凱旋醫院煙毒尿液檢驗成績書、臺灣檢驗科技股份有│
│  限公司濫用藥物尿液檢驗報告各1 份（證明證周國華於95年2 月10日7 時許，為警查獲時所送驗之尿液│
│  呈嗎啡與甲基安非他命陽性反應），所附法務部調查局調科壹字第240004107 號鑑定通知書（證明95  │
│  年2 月8 日當日證人周國華自被告庚○○處所取之白粉4 包確屬第一級毒品海洛因（淨重0.44公克、包│
│  裝重0.97公克）無誤），所附高雄醫學大學附設中和紀念醫院檢驗報告（證明95年2 月8 日當日證人周│
│  國華自被告庚○○處所取之白粉4 包確屬第二級毒品甲基安非他命（驗前毛重1.04公克、驗後毛重1.02│
│  公克）無誤）（見原審卷(二)第161 至第163 頁）。                                              │
│屏東縣警察局東港分局查獲毒品案毒品初步檢驗報告單（證人周國華於95年2 月10日為警查獲時身上所│
│  扣得自被告庚○○處購得之毒品呈海洛因與甲基安非他命陽性反應、證人周國華之尿液亦呈嗎啡與甲基│
│  安非他命陽性反應，東警分偵字第12939號卷第116至第124頁）                                   │
└──────────────────────────────────────────────┘
(十二)證明上開附表二(三)編號３之證據
┌──────────────────┬─────────────┬───────┬─────┐
│       通訊監察譯文表之內容         │     與證人證述對照       │卷面位置及譯文│有無勘驗過│
│                                    │                          │中各代號之指稱│          │
├──────────────────┼─────────────┼───────┼─────┤
│Ａ、95年01月29日14時55分36秒：      │1.經警方現場播放，我聽過確│東港分局電話使│有勘驗過  │
│  陳文斌：喂  清仔嗎                │  認是我本人之音紋        │用人清查卷內，│          │
│  庚○○：誰呀                      │2.係我以0000000 （是在崁頂│第242頁       │勘驗筆錄在│
│  陳文斌：我你鬥陣的                │  鄉港東村的雜貨店前投幣式│(9145.041)    │該卷第231 │
│  庚○○：你誰鬥陣                  │  的公用電話）向綽號清仔（│              │頁        │
│  陳文斌：我斌仔啦                  │  庚○○）所使用之電話0920│              │          │
│                                    │  140080代購買毒品交易之內│              │          │
│                                    │  容                      │              │          │
│                                    │3.撥打該電話我是要叫綽號清│              │          │
│                                    │  仔（庚○○）幫我代調購買│              │          │
│                                    │  毒品海洛因的通話        │              │          │
├──────────────────┤（96.5.11警詢時所述）     │              │          │
│Ｂ、95年01月29日14時56分54秒：      │                          │              │          │
│  陳文斌：喂  清仔嗎                │1.經警方現場播放，我聽過確│              │          │
│  庚○○：誰呀                      │  認是我本人之音紋        │              │          │
│  陳文斌：我斌仔啦                  │2.撥打該電話我是要叫綽號清│              │          │
│  庚○○：那個斌仔  我怎麼知道      │  仔（庚○○）幫我代調購買│              │          │
│  陳文斌：我們兩個同獄房的那個      │  毒品海洛因的通話        │「一張」--意指│          │
│  庚○○：哦  聲音不一樣            │3.「筆」--是代表注射毒品海│購毒交易價錢、│          │
│  陳文斌：我感冒啦  聲音就不一樣  鬥│  洛因的針筒              │數量，是1000元│          │
│          陣的用一張給我            │4.「鬥陣的用一張給我」--是│海洛因的意思  │          │
│  庚○○：你現在哪裡                │  我叫綽號清仔（庚○○）幫│              │          │
│  陳文斌：我現在我們這邊  我過去鹽埔│  我代調購買毒品海洛因新台│「筆」--意指毒│          │
│          再打電話給你              │  幣1000元的意思          │品海洛因注射  │          │
│  庚○○：我最近沒有在鹽埔了        │5.該通話內容確實有叫綽號清│              │          │
│  陳文斌：那你在哪裡  在我們那裡喔  │  仔（庚○○）幫我代調購買│              │          │
│  庚○○：在鹽埔但是不是在之前那裡  │  毒品海洛因              │              │          │
│  陳文斌：在哪裡等你                │（96.5.11警詢時所述）     │              │          │
│  庚○○：你拿筆的  最近的不是很好  │                          │              │          │
│  陳文斌：是的  朋友叫我處理        │                          │              │          │
│  庚○○：你朋友是摻菸抽的嗎        │                          │              │          │
│  陳文斌：不是的  是拿筆的          │                          │              │          │
│  庚○○：那還好啦                  │                          │              │          │
│  陳文斌：還好嗎  可以用就可以啦    │                          │              │          │
│  庚○○：你不是在用了嗎            │                          │              │          │
│  陳文斌：那一天叫榮仔  碰到嫂子  榮│                          │              │          │
│          仔叫我打給你就好了        │                          │              │          │
│  庚○○：哪一個榮仔                │                          │              │          │
│  陳文斌：健治他弟弟啦              │                          │              │          │
│  庚○○：健治？                    │                          │              │          │
│  陳文斌：與文雄兄弟的  金毛榮那個啦│                          │              │          │
│  庚○○：你人在哪裡                │                          │              │          │
│  陳文斌：我人在崁頂這邊呢          │                          │              │          │
│  庚○○：你到那座觀音佛祖那邊      │                          │              │          │
│  陳文斌：是菜堂嗎                  │                          │              │          │
│  庚○○：是的  你五房村右轉進來  是│                          │              │          │
│          新路  沒有安全島的        │                          │              │          │
│  陳文斌：我了解                    │                          │              │          │
│  庚○○：到了再打給我              │                          │              │          │
│  陳文斌：好                        │                          │              │          │
├──────────────────┤                          │              │          │
│Ｃ、95年01月29日15時06分45秒：      │                          │              │          │
│  陳文斌：喂  清仔嗎                │1.經警方現場播放，我聽過確│              │          │
│  庚○○：你到了嗎                  │  認是我本人之音紋        │              │          │
│  陳文斌：斌仔啦  是的              │2.撥打該電話我是要叫綽號清│              │          │
│  庚○○：哦                        │  仔（庚○○）幫我代調購買│              │          │
│  陳文斌：喂  2 張                  │  毒品海洛因的通話        │              │          │
│  庚○○：2 張嗎                    │3.「用2 張」--是我叫綽號清│              │          │
│  陳文斌：是的2 張  用比較好的給我  │  仔（庚○○）幫我代調購買│              │          │
│  庚○○：好啦  你從那條新路那邊轉過│  毒品海洛因新台幣2000元的│              │          │
│          來  在那邊等就好了        │  意思                    │              │          │
│  陳文斌：好                        │（96.5.11警詢時所述）     │              │          │
│  庚○○：我用一用在那邊等就好      │                          │              │          │
│  陳文斌：好                        │                          │              │          │
├──────────────────┤                          │              │          │
│Ｄ、95年01月29日15時34分43秒：      │                          │              │          │
│  陳文斌：喂  清仔嗎                │1.經警方現場播放，我聽過確│              │          │
│  庚○○：誰呀                      │  認是我本人之音紋        │              │          │
│  陳文斌：斌仔啦馬上「再」處理1 張給│2.係我以0000000 （是在新園│              │          │
│          我                        │  鄉興龍往港東村的加油站旁│              │          │
│  庚○○：不錯嗎                    │  的投幣式公用電話）向綽號│              │          │
│  陳文斌：是的                      │  清仔（庚○○）所使用之電│              │          │
│  庚○○：這樣可以嗎                │  話0000000000代購買毒品交│              │          │
│  陳文斌：你可多用一點啦            │  易之內容                │              │          │
│  庚○○：我不是有多用了嗎          │3.撥打該電話我是要叫綽號清│              │          │
│  陳文斌：沒有那邊也只能用二次而已  │  仔（庚○○）幫我代調購買│              │          │
│  庚○○：這樣哦                    │  毒品海洛因的通話        │              │          │
│  陳文斌：那裡也只能用二次          │4.「馬上再處理1 張給我」--│              │          │
│  庚○○：好啦                      │  是我叫綽號清仔（庚○○）│              │          │
│  陳文斌：我馬上要到了              │  再馬上幫我代調購買毒品海│              │          │
│  庚○○：好啦                      │  洛因新台幣1000元的意思  │              │          │
│                                    │5.該通話內容確實有以1000元│              │          │
│                                    │  叫庚○○幫我代調購買毒品│              │          │
│                                    │  海洛因                  │              │          │
│                                    │（96.5.11警詢時所述）     │              │          │
├──────────────────┴─────────────┴───────┴─────┤
│其餘證據所在位置：                                                                          │
│證人陳文斌警詢中之證詞（95年度偵字第6277號卷(三)第840至第852頁）                            │
│證人陳文斌偵訊中之證詞（95年度偵字第6045號卷(二)第307至第312頁                              │
└──────────────────────────────────────────────┘
(十三)證明上開附表二(三)編號４之證據
┌──────────────────┬─────────────┬───────┬─────┐
│       通訊監察譯文表之內容         │     與證人證述對照       │卷面位置及譯文│有無勘驗過│
│                                    │                          │中各代號之指稱│          │
├──────────────────┼─────────────┼───────┼─────┤
│96年02月01日10時16分24秒：          │1.是我本人之音紋          │東港分局電話使│有勘驗過  │
│  鄭志慶：正仔  你叫天宏仔聽一下    │2.係我以0000000 （是在新園│用人清查卷內，│          │
│  庚○○：你是誰                    │  鄉○○村○○路段的雜貨店│第244頁       │勘驗筆錄在│
│  鄭志慶：我慶仔                    │  前投幣式的公用電話）向綽│（1100.113）  │該卷第231 │
│  庚○○：是  怎樣                  │  號明仔（庚○○）所使用之│              │頁        │
│  鄭志慶：麻煩你叫他聽一下  我打他的│  電話0000000000代購買毒品│              │          │
│          電話打不通                │  交易之內容              │              │          │
│  庚○○：他在樓下  他的電話沒有訊號│3.我是與綽號天宏（蔡天宏）│              │          │
│  鄭志慶：他下來了嗎                │  一起共同至綽號明仔（蔡國│              │          │
│  庚○○：是的  他下去樓下了        │  智）住處，向其購買毒品海│              │          │
│  鄭志慶：他怎麼沒打給我            │  洛因的通話，並問天宏好了│              │          │
│  庚○○：我再告訴他好嗎            │  嗎？怎麼電話都打不通    │              │          │
│  鄭志慶：好啦                      │4.該通話內容確實有向庚○○│              │          │
│  庚○○：我叫他打給你              │  購得毒品海洛因          │              │          │
│  鄭志慶：好                        │（96.5.17 第2 次警詢時所述│              │          │
│                                    │)                         │              │          │
├──────────────────┴─────────────┴───────┴─────┤
│其餘證據所在位置：                                                                          │
│證人蔡天宏偵訊中之證詞（95年度偵字第6045號卷(二)第486 至第488 頁、同卷第511 至第515 頁、同卷│
│  第517至第518頁）                                                                          │
│證人鄭志慶警詢、偵訊中之證詞（證明有與證人蔡天宏於95年2 月1 日前往被告庚○○家中購買毒品，│
│  其並在樓下等待，95年度偵字第6277號卷(四)第922 至第925 頁、同卷第927至第928頁）              │
└──────────────────────────────────────────────┘
(十四)證明上開附表二(三)編號５之證據
┌──────────────────┬─────────────┬───────┬─────┐
│       通訊監察譯文表之內容         │     與證人證述對照       │卷面位置及譯文│有無勘驗過│
│                                    │                          │中各代號之指稱│          │
├──────────────────┼─────────────┼───────┼─────┤
│Ａ、95年03月25日01時05分16秒：      │證人黃建彰於96.7.20 22時16│屏警分刑字第09│          │
│  黃建彰：喂  我章仔  ５佰          │分偵訊筆錄,p5 ，96毒偵1401│00000000號（影│          │
│  庚○○：我現在出來了              │供述--                    │印卷），第23頁│          │
│  黃建彰：我現在在鹽埔仔            │1.問：檢察官告以警卷23頁編│              │          │
│  庚○○：好啦  等一下              │      號1 通訊監察譯文並朗│              │          │
│                                    │      讀後提示，你有說五百│              │          │
│                                    │      ，是何意？          │              │          │
│                                    │  答：要跟他拿安非他命。  │              │          │
├──────────────────┼─────────────┼───────┼─────┤
│B、95年04月09日21時32分34秒：       │1.拿1000分2包500的意思。當│警卷，屏警分刑│          │
│  黃建彰：喂  我彰仔  你老公怎麼沒有│  天是甲○○拿給我的，我是│0000000000號，│          │
│          接電話                    │  拿1000元給她            │第24頁        │          │
│  甲○○：他在睡覺                  │（96.7.20偵訊時所述）     │              │          │
│  黃建彰：我要拿東西                │                          │              │          │
│  甲○○：拿多少                    │這次應該是甲○○接的電話。│              │          │
│  黃建彰：拿不同的你就500 、500 分好│我說分500 、500 她就知道意│              │          │
│                                    │思了。我之前有說過被告吳燕│              │          │
│                                    │萍這次有拿毒品給我。      │              │          │
│                                    │（96.11.9審理時所述）     │              │          │
├──────────────────┴─────────────┴───────┴─────┤
│其餘證據所在位置：                                                                          │
│證人黃建彰警詢中之證詞（屏警分刑字第17372號卷第5至第9頁）                                 │
│證人黃建彰偵訊中之證詞（96年度毒偵字第1401號卷第4至第6頁）                                │
│證人黃建彰於原審審理中之證詞（原審卷(二)第67至第69頁）                                      │
│屏東縣警察局東港分局查獲毒品案毒品初步檢驗報告單（證人黃建彰於96年7 月20日為警查獲時身上扣│
│  得自被告庚○○處購得之毒品呈甲基安非他命陽性反應，屏警分刑字第17372 號卷第20頁、第31 頁） │
│法務部調查局測謊報告書（原審卷(一)第193至第200頁）                                          │
└──────────────────────────────────────────────┘
(十五)證明上開附表二(三)編號６至之證據
┌──────────────────┬─────────────┬───────┬─────┐
│       通訊監察譯文表之內容         │     與證人證述對照       │卷面位置及譯文│有無勘驗過│
│                                    │                          │中各代號之指稱│          │
├──────────────────┼─────────────┼───────┼─────┤
│Ａ、95年06月08日19時47分11秒：      │證人趙國振偵查中當庭證述2 │95他字第290號,│有勘驗過  │
│  趙國振：我現在要拿2 張的東西      │張是2000元，是海洛因等語  │第112頁       │          │
│  庚○○：好啦                      │（96.7.23偵訊時所述）     │              │勘驗筆錄在│
│  趙國振：我現在沒錢，我明天再拿給你│                          │              │該卷第94頁│
│  庚○○：好啦  來我家再打電話給我  │「2 張」--是指2,000 元，有│              │          │
│                                    │時是海洛因，有時是安非他命│              │          │
│                                    │（96.11.9審理時所述）     │              │          │
├──────────────────┼─────────────┼───────┼─────┤
│Ｂ、95年06月24日22時31分14秒：      │證人趙國振偵查中當庭證述2 │95他字第290號,│有勘驗過  │
│  趙國振：喂  明仔  我要跟你拿2 張的│張是2000元，多一點就是海洛│第124頁       │          │
│          東西  還有弄多一點給我  好│因弄多一點等語            │              │勘驗筆錄在│
│          不好                      │（96.7.23偵訊時所述）     │              │該卷第94頁│
│  庚○○：好啦  你過來              │                          │              │          │
│  趙國振：好                        │「2 張」--是指2,000 元，有│              │          │
│                                    │時是海洛因，有時是安非他命│              │          │
│                                    │（96.11.9審理時所述）     │              │          │
├──────────────────┼─────────────┼───────┼─────┤
│C、96年07月19日23時12分35秒：       │證人趙國振偵查中當庭證述2 │95他字第290號,│有勘驗過  │
│  趙國振：喂  川仔(警方誤載為清仔)  │張係2000元，多一點係海洛因│第143頁       │          │
│          你現在在家嗎              │多一點等語                │              │勘驗筆錄在│
│  庚○○：有                        │（96.7.23偵訊時所述）     │              │該卷第128 │
│  趙國振：你現在拿2 張給我  多弄一些│                          │              │頁        │
│          給我                      │「2 張」--是指2,000 元，有│              │          │
│  庚○○：好啦                      │時是海洛因，有時是安非他命│              │          │
│  趙國振：我等一下過去你家拿        │（96.11.9審理時所述）     │              │          │
│  庚○○：好                        │                          │              │          │
├──────────────────┼─────────────┼───────┼─────┤
│D、96年07月20日21時18分40秒：       │證人趙國振偵查中當庭證述硬│95他字第290號,│有勘驗過  │
│  趙國振：喂  川哥  我〞國正仔〞    │的就是（甲基）安非他命，軟│第144頁       │          │
│  庚○○：我知道                    │的就是海洛因等語          │              │勘驗筆錄在│
│  趙國振：你開給我2 仟硬的2 仟5 軟的│（96.7.23偵訊時所述）     │              │該卷第128 │
│          給我                      │                          │              │頁        │
│  庚○○：好                        │「2 仟硬的2 仟5 軟的」--是│              │          │
│  趙國振：我今天沒有辦法給你錢      │指毒品海洛因與安非他命    │              │          │
│  庚○○：好啦                      │（96.11.9審理時所述）     │              │          │
│  趙國振：我差不多再2 分鐘就過去你家│                          │              │          │
│          拿                        │                          │              │          │
│  庚○○：好啦                      │                          │              │          │
├──────────────────┼─────────────┼───────┼─────┤
│E、95年08月14日20時30分08秒：       │證人趙國振於偵查中當庭證稱│95他字第290號,│有勘驗過  │
│  趙國振：喂  你有在家嗎            │：涼的就是飲料，飲料就是海│第158頁       │          │
│  庚○○：有啦                      │洛因，我到那邊跟他說要買2 │              │勘驗筆錄在│
│  趙國振：涼的  你那裡有沒有飲料  我│箱2000等語                │              │該卷第148 │
│          很口渴啦                  │（96.7.23偵訊時所述）     │              │頁        │
│  庚○○：好啦                      │                          │              │          │
│  趙國振：我到的時候再打電話給你    │「飲料」--是指海洛因      │              │          │
│  庚○○：好啦                      │（96.11.9審理時所述）     │              │          │
├──────────────────┼─────────────┼───────┼─────┤
│F、96年08月15日19時28分42秒：       │證人趙國振於偵查中當庭證稱│95他字第290號,│有勘驗過  │
│  趙國振：喂  你有在家嗎            │：20箱就是2000元的海洛因，│第159頁       │          │
│  庚○○：有啦  怎麼樣              │1 箱就是100,他有時會這麼說│              │勘驗筆錄在│
│  趙國振：我要向你買20箱的飲料      │等語                      │              │該卷第148 │
│  庚○○：好啦  你多久到            │（96.7.23偵訊時所述）     │              │頁        │
│  趙國振：差不多3 分鐘              │                          │              │          │
│  庚○○：好啦                      │「20箱的飲料」--是指2,000 │              │          │
│                                    │元的海洛因                │              │          │
│                                    │（96.11.9審理時所述）     │              │          │
├──────────────────┼─────────────┼───────┼─────┤
│G、95年08月16日21時02分24秒：       │證人趙國振在偵查中當庭證述│95他字第290號,│有勘驗過  │
│  趙國振：喂  川仔  有在嗎          │確係交付與甲○○1700元，警│第149頁       │          │
│  甲○○：他在睡覺                  │方記載無誤等語            │              │勘驗筆錄在│
│  趙國振：等一下我要叫1700元的東西 (│（96.7.23偵訊時所述）     │              │該卷第148 │
│          毒品) 看可不可以多一點給我│                          │              │頁        │
│  甲○○：好啦                      │「1700元的東西」--是指海洛│              │          │
│  趙國振：等一下我就過去            │因                        │              │          │
│  甲○○：好啦                      │（96.11.9審理時所述）     │              │          │
├──────────────────┼─────────────┼───────┼─────┤
│H、96年08月25日18時49分16秒：       │證人趙國振於偵查中證述：2 │95他字第290號,│有勘驗過  │
│  趙國振：喂  川仔  有在嗎          │張就是2000元，多一點就是海│第165頁       │          │
│  甲○○：他在睡覺                  │洛因多一點，是甲○○拿給我│              │勘驗筆錄在│
│  趙國振：這樣  我要拿2張啦         │的等語                    │              │該卷第164 │
│  甲○○：好啦                      │（96.7.23偵訊時所述）     │              │頁        │
│  趙國振：那要弄多一點              │                          │              │          │
│  甲○○：好                        │「2 張」--是指2,000 元，有│              │          │
│                                    │時是海洛因，有時是安非他命│              │          │
│                                    │（96.11.9審理時所述）     │              │          │
├──────────────────┼─────────────┼───────┼─────┤
│I、96年08月29日18時46分17秒：       │證人趙國振於偵查中當庭證稱│95他字第290號,│有勘驗過  │
│  趙國振：你有在家嗎                │：4 罐啤酒就是要拿海洛因20│第173頁       │          │
│  庚○○：有啦                      │00元，1 罐給他請就是要欠他│              │勘驗筆錄在│
│  趙國振：等一下我過去你那裡喝4 罐啤│500 元等語                │              │該卷第164 │
│          酒  1 罐給你請            │（96.7.23偵訊時所述）     │              │頁        │
│  庚○○：好                        │                          │              │          │
│  趙國振：較晚一點  我再拿錢過去給你│                          │              │          │
│  庚○○：好                        │                          │              │          │
│  趙國振：我差不多5 分多鐘就到了    │                          │              │          │
│  庚○○：好                        │                          │              │          │
├──────────────────┼─────────────┼───────┼─────┤
│J、95年08月31日18時57分03秒：       │證人趙國振於偵查中當庭證述│95他字第290號,│有勘驗過  │
│  趙國振：喂  川仔  等一下過去你那裡│：2 罐啤酒是1000元的海洛因│第176頁       │          │
│          喝2 罐啤酒  好不好  1 罐給│，1 罐給你請就是欠500 元等│              │勘驗筆錄在│
│          你請  等一下我就過去  好不│語                        │              │該卷第164 │
│          好                        │（96.7.23偵訊時所述）     │              │頁        │
│  庚○○：我現在人在外面  晚一點再打│                          │              │          │
│          給你                      │                          │              │          │
│  趙國振：好                        │                          │              │          │
├──────────────────┼─────────────┼───────┼─────┤
│K、95年09月01日18時41分32秒：       │證人趙國振於偵查中當庭證述│95他字第290號,│有勘驗過  │
│  趙國振：喂  你有在家嗎            │：4 罐啤酒就是買2000元的海│第178頁       │          │
│  庚○○：有                        │洛因，1 罐給你請是欠500 元│              │勘驗筆錄在│
│  趙國振：等一下過去你那裡喝4 罐啤酒│等語                      │              │該卷第164 │
│          1 罐給你請  好不好  總共4 │（96.7.23偵訊時所述）     │              │頁        │
│          罐                        │                          │              │          │
│  庚○○：好                        │                          │              │          │
├──────────────────┼─────────────┼───────┼─────┤
│L、95年10月31日23時36分28秒：       │證人趙國振於偵查中當庭證述│95他字第290號,│有勘驗過  │
│  趙國振：喂  我現在過去  順便先拿1 │：片子是指金額，就是海洛因│第211頁       │          │
│          張片子  多用一點          │用多一點等語              │              │勘驗筆錄在│
│  庚○○：好啦                      │（96.7.23偵訊時所述）     │              │該卷第191 │
│                                    │                          │              │頁        │
│                                    │「片子」--是指海洛因      │              │          │
│                                    │（96.11.9審理時所述）     │              │          │
├──────────────────┼─────────────┼───────┼─────┤
│M、95年11月01日18時36分29秒：       │證人趙國振於偵查中當庭證稱│95他字第290號,│有勘驗過  │
│  趙國振：喂  我現在過去拿5 張片子  │：就是拿2500的海洛因，欠15│第211頁       │          │
│          拿2 張的錢  欠3 張片子    │00海洛因的錢等語          │              │勘驗筆錄在│
│  庚○○：好啦                      │（96.7.23偵訊時所述）     │              │該卷第191 │
│                                    │                          │              │頁        │
│                                    │「片子」--是指海洛因      │              │          │
│                                    │（96.11.9審理時所述）     │              │          │
├──────────────────┼─────────────┼───────┼─────┤
│N、95年11月03日18時44分19秒：       │證人趙國振於偵查中當庭證稱│95他字第290號,│有勘驗過  │
│  趙國振：喂  我到了  拿5 張片仔給我│：5 片係拿5000元的海洛因等│第212頁       │          │
│  庚○○：等一下                    │語                        │              │勘驗筆錄在│
│  (斷訊)                            │（96.7.23偵訊時所述)      │              │該卷第191 │
│                                    │                          │              │頁        │
│                                    │「片子」--是指海洛因      │              │          │
│                                    │（96.11.9審理時所述）     │              │          │
├──────────────────┴─────────────┴───────┴─────┤
│其餘證據所在位置：                                                                          │
│證人趙國振警詢中之證詞（95年度偵字第6045號卷(三)第662至第664頁）                            │
│證人趙國振偵訊中之證詞（上卷第674至第680頁、同卷第682至第686頁）                          │
│證人趙國振審理中之證詞（原審卷(二)第62至第65頁）                                            │
└──────────────────────────────────────────────┘
(十六)證明上開附表二(三)編號19.20.21之證據
┌──────────────────┬─────────────┬───────┬─────┐
│       通訊監察譯文表之內容         │     與證人證述對照       │卷面位置及譯文│有無勘驗過│
│                                    │                          │中各代號之指稱│          │
├──────────────────┼─────────────┼───────┼─────┤
│A、95年06月02日21時46分22秒：       │證人李惠生於偵查中證稱：3 │95他字第290號,│有勘驗過  │
│  庚○○：喂  生仔                  │、4 千是水族箱，東西的錢是│第97頁        │          │
│  李惠生：今天拿的東西的錢  我明天一│指伊之前跟他借的錢和本次伊│              │勘驗筆錄在│
│          定拿給你  今天拿的是4000元│買（甲基）安非他命的錢，下│              │該卷第94頁│
│            你也知道是拿給朋友的    │次會一起還他，伊該次向蔡國│              │          │
│  庚○○：我知道  那你拿了3000元就好│智買1、2千元，伊當時是說伊│              │          │
│            你之前欠多少            │向庚○○買的安非他命沒有效│              │          │
│  李惠生：共9600  像這樣拿3000、4000│果，庚○○說沒有人嫌，可能│              │          │
│          我都沒有空間賺            │是伊吃安非他命太重了等語  │              │          │
│  庚○○：有啦  像1 台12萬  你也有賺│（96.7.23偵訊時所述）     │              │          │
│          6000元                    │                          │              │          │
│  李惠生：這批東西  我吃到沒有效果  │我那次確實有向他買1 、2000│              │          │
│  庚○○：不會  沒有人嫌  你可能吃太│元的安非他命。那天買了有施│              │          │
│          重                        │用。                      │              │          │
│  李惠生：好啦  錢明天我一定給你    │（96.9.17偵訊時所述）     │              │          │
│  庚○○：你儘量處理現金給我        │                          │              │          │
│  李惠生：現金的話要有空間給我      │                          │              │          │
├──────────────────┼─────────────┼───────┼─────┤
│B、95年06月03日22時13分48秒：       │證人李惠生於偵查中當庭證稱│95他字第290號,│有勘驗過  │
│  李惠生：喂  川仔  我現在要跟你拿1 │：係向庚○○拿甲基安非他命│第99頁        │          │
│          千元的東西  不是那種的  另│1000元，伊並無買海洛因等語│              │勘驗筆錄在│
│          外一種的                  │（96.7.23偵訊時所述)      │              │該卷第94頁│
│  庚○○：女的                      │                          │              │          │
│  李惠生：是啦  我朋友要的  我現在過│我那天買到安非他命毒品後也│              │          │
│          去                        │在家裡施用。              │              │          │
│  庚○○：好啦                      │ （96.9.17偵訊時所述）    │              │          │
│                                    │                          │              │          │
├──────────────────┼─────────────┼───────┼─────┤
│C、95年08月17日10時34分32秒：       │證人李惠生於偵查中當庭證稱│95他字第290號,│有勘驗過  │
│  李惠生：喂等一下我要加1 張，5 張就│：是買（甲基）安非他命1000│第151頁       │          │
│          對了                      │元，買5 張是亂講的等語    │              │勘驗筆錄在│
│  庚○○：好  不過你要等一下        │（96.7.23偵訊時所述）     │              │該卷第148 │
│  李惠生：好                        │                          │              │頁        │
│                                    │本次拿到安非他命毒品後，我│              │          │
│                                    │應該都是當天用            │              │          │
│                                    │（96.9.17偵訊時所述）     │              │          │
├──────────────────┼─────────────┼───────┼─────┤
│D、95年08月17日11時59分48秒：       │證人李惠生於偵查中當庭證稱│95他字第290號,│有勘驗過  │
│  李惠生：喂  川仔  這東西不夠多呢  │：該次是伊要向庚○○買 (甲│第151頁       │          │
│          我朋友說他等一下再補給你2 │基)安非他命，要買2仟元，其│              │勘驗筆錄在│
│          仟元，你再補給他一些好不好│實是伊要買等語            │              │該卷第148 │
│  庚○○：好  電話中不要講          │（96.7.23偵訊時所述）     │              │頁        │
│                                    │                          │              │          │
│                                    │本次拿到毒品那天就吃掉了  │              │          │
│                                    │（96.9.17偵訊時所述）     │              │          │
├──────────────────┴─────────────┴───────┴─────┤
│其餘證據所在位置                                                                            │
│證人李惠生警詢中之證詞（95年度偵字第6045號卷(三)第689至第693頁）                            │
│證人李惠生偵訊中之證詞（上卷第701至第704頁、原審卷(一)第166至第170頁）                      │
│證人李惠生審理中之證詞（原審卷(二)第60至第62頁）                                            │
│原審95年度聲字第732 號裁定所附屏東縣警察局東港分局查獲涉嫌毒品條例案毒品初步檢驗報告單（證│
│  人李惠生於警詢中證稱其於95年1 月4 日為警查獲之際，所扣得身上之毒品即購自被告庚○○處，其2 │
│  小包白粉確屬第二級毒品甲基安非他命《毛重合計0.6 公克》無誤）                              │
└──────────────────────────────────────────────┘
附表四：
(一)
┌──────────────────┬─────────────┬───────┬─────┐
│A、95年06月29日21時55分18秒：       │二張是2,000 元茶葉的事。軟│東港分局電話使│有勘驗過  │
│  丙○○：你有用了沒有              │的一張也是在講茶葉1 斤1,00│用人清查卷內，│          │
│  乙○○：你說1 個嗎                │0元的意思                 │第36頁        │勘驗筆錄在│
│  丙○○：是的                      │（95.7.21警詢時所述)      │（9213.955）  │該卷第31頁│
│  乙○○：一個2 張嗎                │                          │              │          │
│  丙○○：是的  軟的1 張            │                          │1 張：購毒數量│          │
│  乙○○：好                        │                          │、價錢        │          │
├──────────────────┼─────────────┼───────┼─────┤
│B、95年06月29日22時02分14秒：       │                          │東港分局電話使│有勘驗過  │
│  乙○○：喂                        │                          │用人清查卷內，│          │
│  丙○○：是巷口那邊                │                          │第36頁        │勘驗筆錄在│
│  乙○○：好  我看到了              │                          │（9215.002）  │該卷第31頁│
├──────────────────┼─────────────┼───────┼─────┤
│C、95年06月29日22時04分54秒：       │指茶葉，硬的指普洱茶      │東港分局電話使│有勘驗過  │
│  乙○○：你那種硬的1 袋是2 斤嗎    │（95.7.21警詢時所述）     │用人清查卷內，│          │
│  丙○○：是的                      │                          │第36頁        │勘驗筆錄在│
│  乙○○：好的  這樣就對了          │                          │（9225.711）  │該卷第31頁│
│  丙○○：用好了沒有                │                          │              │          │
│  乙○○：好了啦                    │                          │硬的：安非他命│          │
│                                    │                          │              │          │
│                                    │                          │1袋2斤：安非他│          │
│                                    │                          │他命數量、價錢│          │
└──────────────────┴─────────────┴───────┴─────┘
(二)
┌──────────────────┬─────────────┬───────┬─────┐
│       通訊監察譯文表之內容         │     與證人證述對照       │卷面位置及譯文│有無勘驗過│
│                                    │                          │中各代號之指稱│          │
├──────────────────┼─────────────┼───────┼─────┤
│95年06月08日21時59分17秒：          │筆錄中無特別說明此次通聯  │95他字第290號,│有勘驗過  │
│  甲○○：喂  你在那裡              │                          │第113頁       │          │
│  庚○○：我在打麻將                │                          │              │勘驗筆錄在│
│  甲○○：有人要拿2 張的東西  我不知│                          │「男的」--指安│該卷第94頁│
│          道要用那一包              │                          │非他命        │          │
│  庚○○：男的還是女的              │                          │              │          │
│  甲○○：男的                      │                          │              │          │
│  庚○○：都可以  不要用白色的那包就│                          │              │          │
│          好了                      │                          │              │          │
│  甲○○：好啦                      │                          │              │          │
└──────────────────┴─────────────┴───────┴─────┘
附表五：
┌─────────────┬───────┬──────┬────────────────────┐
│        扣案地點          │   扣案物     │   所有人   │                 備註                   │
├─────────────┼───────┼──────┼────────────────────┤
│屏東縣南州鄉○○路8巷7號  │1.行動電話0927│  丙○○    │扣案之行動電話號碼為0000000000號之行動電│
│                          │  609353號1支 │            │話1 支，係被告丙○○所有且係供販賣第一級│
│                          │2.行動電話0980│            │毒品海洛因聯絡之用                      │
│                          │  156390號1支 │            │                                        │
│                          │3.大陸門號晶片│            │                                        │
│                          │  卡1片       │            │                                        │
│                          │4.行動電話1支 │            │                                        │
│                          ├───────┼──────┼────────────────────┤
│                          │5.海洛因2包   │  丙○○    │含微量第一級毒品海洛因成分，合計淨重7.61│
│                          │              │            │公克（含微量海洛因成分之空包裝重總重0.52│
│                          │              │            │公克）法務部調查局95年12月18日調科壹字第│
│                          │              │            │000000 00000號鑑定書（見95年度偵字第6277│
│                          │              │            │號卷(一)第242 頁）                        │
│                          ├───────┼──────┼────────────────────┤
│                          │6.夾鏈袋2個   │  丙○○    │呈毒品陽性反應                          │
│                          │              │            │（見上卷第164、165頁）                  │
│                          │              │            │並無證據證明與本件犯行有關              │
│                          ├───────┼──────┼────────────────────┤
│                          │7.夾鏈袋2個   │  丙○○    │無任何毒品反應                          │
│                          │              │            │（見上卷第166、167頁）                  │
│                          ├───────┼──────┼────────────────────┤
│                          │8.新台幣22,000│  丙○○    │並無證據證明係被告丙○○因犯罪所得之財物│
│                          │  元          │            │                                        │
│                          ├───────┼──────┼────────────────────┤
│                          │9.行動電話0928│  乙○○    │並無證據證明與本件犯行有關              │
│                          │  747553號1支 │            │                                        │
│                          │10.行動電話091│            │                                        │
│                          │  0000000號1支│            │                                        │
├─────────────┼───────┼──────┼────────────────────┤
│屏東縣新園鄉○○路98號    │11.行動電話098│  戊○○    │扣案之行動電話號碼為0000000000號之行動電│
│                          │  0000000號1支│            │話1 支，係被告戊○○所有且係供販賣第一級│
│                          │12.0000000000 │            │毒品海洛因聯絡之用                      │
│                          │  號晶片卡1張 │            │                                        │
│                          ├───────┼──────┼────────────────────┤
│                          │13.海洛因1包  │  戊○○    │含第一級毒品海洛因成分，淨重0.13公克（含│
│                          │              │            │微量海洛因成分之空包裝重0.26公克）法務部│
│                          │              │            │調查局95年11月19日調科壹字第095230 34810│
│                          │              │            │號鑑定書（見95年度偵字第4470號卷第30頁）│
├─────────────┼───────┼──────┼────────────────────┤
│屏東縣新園鄉○○村○○路95│14. 行動電話09│   庚○○   │並無證據證明與本件犯行有關              │
│號                        │00000000號1 支│            │                                        │
│                          ├───────┼──────┼────────────────────┤
│                          │15. 行動電話09│   甲○○   │並無證據證明與本件犯行有關              │
│                          │00000000號1支 │            │                                        │
└─────────────┴───────┴──────┴────────────────────┘
附表六：
(一)被告丙○○、乙○○部分
┌───┬─────┬───┬────┬────┬──────┬────┐
│姓名  │購買毒品所│販賣者│交易時間│交易地點│毒品種類價格│購買次數│
│      │使用之電話│      │        │        │            │        │
│      │號碼      │      │        │        │            │        │
├───┼─────┼───┼────┼────┼──────┼────┤
│楊俊民│00-0000000│丙○○│95年5 月│屏東縣南│海洛因      │約20次  │
│      │住處      │      │中旬起至│州鄉溪洲│            │        │
│      │0000000000│      │刑法修正│村三民路│            │        │
│      │或公共電話│      │施行日之│8 巷7 號│            │        │
│      │          │      │前一日即│        │            │        │
│      │          │      │95年6 月│        │            │        │
│      │          │      │30日止  │        │            │        │
├───┼─────┼───┼────┼────┼──────┼────┤
│謝永祺│0000000000│丙○○│95年6 月│屏東縣南│海洛因（滲入│1 次    │
│      │          │、周家│29日    │州鄉代天│香菸施用）贈│        │
│      │          │禾。  │        │府附近  │與          │        │
├───┼─────┼───┼────┼────┼──────┼────┤
│丁○○│三西河（東│丙○○│94年12月│屏東縣東│海洛因、每次│多次(次 │
│      │港鎮興和里│      │間起至95│港鎮興隆│1000元      │數不詳) │
│      │）公共電話│      │年6 月間│里環美傢│            │        │
│      │（0000000 │      │止      │俱      │            │        │
│      │、0000000 │      │        │        │            │        │
│      │ ）       │      │        │        │            │        │
├───┼─────┼───┼────┼────┼──────┼────┤
│羅文義│公共電話  │丙○○│95年1 月│在屏東縣│海洛因、每次│3 次    │
│      │          │      │31日及同│南州鄉溪│1000元      │        │
│      │          │      │年2 月1 │洲村三民│            │        │
│      │          │      │、2 日  │路8 巷7 │            │        │
│      │          │      │        │號前方大│            │        │
│      │          │      │        │馬路2 次│            │        │
│      │          │      │        │、在屏東│            │        │
│      │          │      │        │縣東港鎮│            │        │
│      │          │      │        │三西河雜│            │        │
│      │          │      │        │貨店1 次│            │        │
├───┼─────┼───┼────┼────┼──────┼────┤
│辛○○│0000000000│丙○○│95年5 、│(1) 屏東│海洛因、每次│5~6 次  │
│      │或南州加油│      │6 月間  │縣南州鄉│1000元      │        │
│      │站附近電器│      │        │溪洲村三│            │        │
│      │行前面公共│      │        │民路某電│            │        │
│      │電話      │      │        │器行前  │            │        │
│      │          │      │        │(2) 屏東│            │        │
│      │          │      │        │縣南州鄉│            │        │
│      │          │      │        │溪洲村新│            │        │
│      │          │      │        │興路90號│            │        │
├───┼─────┼───┼────┼────┼──────┼────┤
│蘇振源│0000000000│丙○○│95年1 月│屏東縣南│海洛因、每次│10餘次  │
│      │          │      │起至刑法│州鄉溪州│1000至2000元│        │
│      │          │      │修正施行│村三民路│            │        │
│      │          │      │日之前一│8 巷7 號│            │        │
│      │          │      │日即95年│        │            │        │
│      │          │      │6 月30日│        │            │        │
│      │          │      │止      │        │            │        │
├───┼─────┼───┼────┼────┼──────┼────┤
│洪秀玉│不詳      │丙○○│94年底至│屏東縣南│海洛因、每次│100 餘次│
│      │          │      │95年4 月│州鄉溪州│3000元至4000│        │
│      │          │      │        │村三民路│元          │        │
│      │          │      │        │8巷7號及│            │        │
│      │          │      │        │南州加油│            │        │
│      │          │      │        │站      │            │        │
├───┼─────┼───┼────┼────┼──────┼────┤
│賴曉平│0000000000│丙○○│95年1 月│屏東縣內│海洛因、每次│數十次、│
│      │          │、周家│起至95年│埔鄉學人│最少1000元、│乙○○部│
│      │          │禾    │4 月28日│路或屏東│最多1 萬元，│分外送2 │
│      │          │      │        │縣南州鄉│2000元以上被│次。    │
│      │          │      │        │溪州村三│告有外送服務│        │
│      │          │      │        │民路8 巷│            │        │
│      │          │      │        │7 號    │            │        │
├───┼─────┼───┼────┼────┼──────┼────┤
│莊璧福│0000000000│丙○○│94年底至│屏東縣南│海洛因、每次│10次以上│
│      │          │      │95年5 月│州鄉加油│2000至3000元│        │
│      │          │      │27日    │站      │            │        │
├───┼─────┼───┼────┼────┼──────┼────┤
│陳文斌│屏東縣東港│丙○○│94年1 月│丙○○住│海洛因、每次│數十次  │
│      │鎮興和里三│      │至94年6 │處旁、屏│1000元到2000│        │
│      │西河雜貨店│      │月。    │東縣南州│元          │        │
│      │前之公共電│      │        │鄉南州加│            │        │
│      │話        │      │        │油站旁小│            │        │
│      │          │      │        │路、屏東│            │        │
│      │          │      │        │縣新園鄉│            │        │
│      │          │      │        │進德大橋│            │        │
│      │          │      │        │橋下    │            │        │
├───┼─────┼───┼────┼────┼──────┼────┤
│蔡天宏│不詳地點之│丙○○│95年3 月│屏東縣東│海洛因、每次│2次     │
│      │公用電話  │      │間      │港鎮進德│1000元      │        │
│      │          │      │        │大橋旁鐵│            │        │
│      │          │      │        │皮屋    │            │        │
├───┼─────┼───┼────┼────┼──────┼────┤
│鄭志慶│屏東縣林邊│丙○○│94年9 月│屏東縣南│海洛因、每次│十餘次  │
│      │鄉小康醫院│      │至12月  │州鄉南州│1000元      │        │
│      │旁之投幣式│      │        │加油站附│            │        │
│      │公共電話  │      │        │近、屏東│            │        │
│      │          │      │        │縣新園鄉│            │        │
│      │          │      │        │往東港方│            │        │
│      │          │      │        │向進德大│            │        │
│      │          │      │        │橋旁鐵皮│            │        │
│      │          │      │        │屋      │            │        │
├───┼─────┼───┼────┼────┼──────┼────┤
│陳仁弘│以電話聯絡│丙○○│94年11、│屏東縣南│海洛因、每次│2至3次  │
│      │          │      │12月至95│州鄉南州│1000元      │        │
│      │          │      │年6 月  │加油站附│            │        │
│      │          │      │        │近      │            │        │
├───┼─────┼───┼────┼────┼──────┼────┤
│胡文耀│以高雄縣林│丙○○│95年4 、│屏東縣南│海洛因、每次│20次    │
│      │邊鄉小康醫│      │5 月間  │州鄉南州│1000元      │        │
│      │院外面的公│      │        │消防隊對│            │        │
│      │用電話或家│      │        │面的小廟│            │        │
│      │中電話或行│      │        │等處    │            │        │
│      │動電話聯絡│      │        │        │            │        │
├───┼─────┼───┼────┼────┼──────┼────┤
│柯進貴│0000000000│丙○○│95年4 、│屏東縣南│海洛因、每次│10至20次│
│      │          │、周家│5 月間  │州鄉周媽│500 至1000  │其中有2 │
│      │          │禾    │        │成住宅附│元不等      │次係周家│
│      │          │      │        │件巷口  │            │禾      │
└───┴─────┴───┴────┴────┴──────┴────┘
(二)被告戊○○部分
┌───┬─────┬───┬────┬────┬─────┬────┐
│姓名  │購買毒品所│販賣者│交易時間│交易地點│毒品種類、│購買次數│
│      │使用之電話│      │        │        │價格      │        │
│      │號碼      │      │        │        │          │        │
├───┼─────┼───┼────┼────┼─────┼────┤
│楊俊民│00-0000000│戊○○│95年5 月│屏東縣新│海洛因    │1 次    │
│      │住處      │      │22日    │園鄉鹽埔│          │        │
│      │          │      │        │村全興五│          │        │
│      │          │      │        │金行    │          │        │
├───┼─────┼───┼────┼────┼─────┼────┤
│洪秀玉│不詳      │戊○○│95年3 月│(1) 屏東│海洛因、每│20餘次  │
│      │          │      │初至同月│縣新園鄉│次1000元或│        │
│      │          │      │下旬    │鹽埔村進│2000元    │        │
│      │          │      │        │得大橋橋│          │        │
│      │          │      │        │頭右邊之│          │        │
│      │          │      │        │鐵皮屋  │          │        │
│      │          │      │        │(2) 屏東│          │        │
│      │          │      │        │縣新園鄉│          │        │
│      │          │      │        │鹽埔村全│          │        │
│      │          │      │        │興五金行│          │        │
├───┼─────┼───┼────┼────┼─────┼────┤
│蘇振源│0000000000│戊○○│95年1 月│屏東縣新│海洛因、每│10餘次  │
│      │號        │      │起至刑法│園鄉共和│次1000元或│        │
│      │          │      │修正施行│村義仁路│2000元    │        │
│      │          │      │日之前一│98號    │          │        │
│      │          │      │日即95年│        │          │        │
│      │          │      │6月30 日│        │          │        │
│      │          │      │止      │        │          │        │
├───┼─────┼───┼────┼────┼─────┼────┤
│莊璧福│0000000000│戊○○│94年年底│屏東縣新│海洛因、每│10餘次  │
│      │          │      │至95年3 │園鄉鹽埔│次2000元至│        │
│      │          │      │、4 月間│村進德大│3000元    │        │
│      │          │      │        │橋旁之鐵│          │        │
│      │          │      │        │皮屋。  │          │        │
├───┼─────┼───┼────┼────┼─────┼────┤
│鄭志慶│以不詳之公│戊○○│94年9 月│屏東縣新│海洛因、每│7 、8 次│
│      │共電話聯絡│      │到12月  │園鄉鹽埔│次1000元  │        │
│      │          │      │        │村進德大│          │        │
│      │          │      │        │橋旁之鐵│          │        │
│      │          │      │        │皮屋    │          │        │
└───┴─────┴───┴────┴────┴─────┴────┘
(三)被告庚○○、甲○○部分
┌───┬─────┬───┬────┬────┬─────┬──────┐
│ 姓名 │購買毒品所│販賣者│交易時間│交易地點│毒品種類、│  購買次數  │
│      │使用之電話│      │        │        │價格      │            │
│      │號碼      │      │        │        │          │            │
├───┼─────┼───┼────┼────┼─────┼──────┤
│黃瑞吉│0000000000│庚○○│94年10月│屏東縣新│安非他命、│約10次，吳燕│
│      │          │及吳燕│間起至95│園鄉鹽埔│每次500 元│萍交付部分1 │
│      │          │萍    │年2 月間│村聖心路│至1000元  │次          │
│      │          │      │止。（95│95號前  │          │            │
│      │          │      │年1 月4 │        │          │            │
│      │          │      │日凌晨係│        │          │            │
│      │          │      │庚○○委│        │          │            │
│      │          │      │託甲○○│        │          │            │
│      │          │      │交付）  │        │          │            │
├───┼─────┼───┼────┼────┼─────┼──────┤
│周國華│0000000000│庚○○│94年12月│(1) 屏東│海洛因及安│約15次，其中│
│      │0000000000│及吳燕│間起至95│縣東港鎮│非他命    │約有2 至3 次│
│      │0000000000│萍    │年2 月間│盛漁里富│          │係甲○○    │
│      │00-0000000│      │止      │漁3 路97│          │            │
│      │          │      │        │號      │          │            │
│      │          │      │        │(2) 新園│          │            │
│      │          │      │        │鄉鹽埔村│          │            │
│      │          │      │        │進得大橋│          │            │
│      │          │      │        │橋頭    │          │            │
├───┼─────┼───┼────┼────┼─────┼──────┤
│陳萬佳│00-0000000│庚○○│94年4 、│(1) 屏東│海洛因、  │庚○○10次以│
│      │          │及吳燕│5月 間起│縣新園鄉│每次500 元│上，甲○○多│
│      │          │萍    │至95年2 │鹽埔村聖│或1000元  │次 (次數不詳│
│      │          │      │月間止  │心路95號│          │)           │
│      │          │      │        │前      │          │            │
│      │          │      │        │(2) 新園│          │            │
│      │          │      │        │鄉鹽埔村│          │            │
│      │          │      │        │進得大橋│          │            │
│      │          │      │        │橋頭右邊│          │            │
│      │          │      │        │之鐵皮屋│          │            │
│      │          │      │        │(全興中 │          │            │
│      │          │      │        │古五金機│          │            │
│      │          │      │        │械店)   │          │            │
├───┼─────┼───┼────┼────┼─────┼──────┤
│莊璧福│不詳      │庚○○│甲基安非│屏東縣新│甲基安非他│甲基安非他命│
│      │          │      │他命部分│園鄉鹽埔│命每次1000│部分約15次、│
│      │          │      │94年年中│村聖心路│元及海洛因│海洛因部分約│
│      │          │      │至94年年│95號前  │每次2000元│10次        │
│      │          │      │底、海洛│        │至3000元  │            │
│      │          │      │因部分94│        │          │            │
│      │          │      │年年底至│        │          │            │
│      │          │      │95年5 月│        │          │            │
│      │          │      │間      │        │          │            │
├───┼─────┼───┼────┼────┼─────┼──────┤
│陳文斌│屏東縣新園│庚○○│94年5 月│屏東縣新│海洛因每次│海洛因部共分│
│      │鄉興龍往港│      │間2 次、│園鄉鹽埔│2000元    │3 次        │
│      │東村的加油│      │95年1 月│村聖心路│          │            │
│      │站旁投幣式│      │29日（同│100之1號│          │            │
│      │公用電話。│      │一天拿2 │屏東縣新│          │            │
│      │          │      │次，以1 │園鄉鹽埔│          │            │
│      │          │      │次計算）│共和社區│          │            │
│      │          │      │        │聯合活動│          │            │
│      │          │      │        │中心。  │          │            │
├───┼─────┼───┼────┼────┼─────┼──────┤
│鄭志慶│屏東縣東港│庚○○│94年2 月│屏東縣新│海洛因每次│海洛因部分約│
│      │鎮輔英醫院│      │到9 月  │園鄉鹽埔│500 元    │十餘次      │
│      │旁公用電話│      │        │村聖心路│          │            │
│      │、行動電話│      │        │100之1號│          │            │
│      │0000000000│      │        │屏東縣新│          │            │
│      │、        │      │        │園鄉鹽埔│          │            │
│      │0000000000│      │        │共和社區│          │            │
│      │、        │      │        │聯合活動│          │            │
│      │0000000000│      │        │中心。  │          │            │
│      │、        │      │        │        │          │            │
│      │0000000000│      │        │        │          │            │
│      │號        │      │        │        │          │            │
├───┼─────┼───┼────┼────┼─────┼──────┤
│蔡天宏│與證人鄭志│庚○○│94年底至│同上；亦│海洛因每次│購入約10次、│
│      │慶共同前往│      │95年4 月│有在蔡國│500 元或  │受贈約10次  │
│      │          │      │1 日    │智住宅內│1000元    │            │
│      │          │      │        │4 樓神明│          │            │
│      │          │      │        │廳後面  │          │            │
├───┼─────┼───┼────┼────┼─────┼──────┤
│陳仁弘│以行動電話│庚○○│94年11、│屏東縣新│海洛因每次│購入約2至3次│
│      │或公共電話│      │12月間至│園鄉鹽埔│1000元    │            │
│      │          │      │95年6 月│村聖心路│          │            │
│      │          │      │間      │100 之1 │          │            │
│      │          │      │        │號鹽埔共│          │            │
│      │          │      │        │和社區聯│          │            │
│      │          │      │        │合活動中│          │            │
│      │          │      │        │心      │          │            │
├───┼─────┼───┼────┼────┼─────┼──────┤
│黃建彰│0000000000│庚○○│94年7 月│同上    │甲基安非他│購入約10餘次│
│      │          │、吳燕│間某日起│        │命每次500 │，其中有4 、│
│      │          │萍    │至95年4 │        │元        │5 次係甲○○│
│      │          │      │月9 日止│        │          │交付        │
├───┼─────┼───┼────┼────┼─────┼──────┤
│趙國振│0000000000│庚○○│海洛因部│庚○○住│海洛因買一│海洛因部分：│
│      │          │、吳燕│分：95年│處樓下  │次約2000至│超過100 次，│
│      │          │萍    │5 月起至│        │3000元；甲│其中約十餘次│
│      │          │      │刑法修正│        │基安非他命│係甲○○交付│
│      │          │      │施行日之│        │買一次約  │；甲基安非他│
│      │          │      │前一日即│        │500 元    │命部分約十餘│
│      │          │      │95年6 月│        │          │次，其中吳燕│
│      │          │      │30日止  │        │          │萍交付部分約│
│      │          │      │        │        │          │7 、8 次    │
├───┼─────┼───┼────┼────┼─────┼──────┤
│李惠生│0000000000│庚○○│95年1 月│庚○○家│甲基安非他│約6 、7 次  │
│      │          │      │間某日起│中神明廳│命1 次約  │            │
│      │          │      │至刑法修│後面的樓│1000或2000│            │
│      │          │      │正施行日│梯轉角沒│元        │            │
│      │          │      │之前一日│有門的房│          │            │
│      │          │      │即95年6 │間（即與│          │            │
│      │          │      │月30日止│證人Ｍ指│          │            │
│      │          │      │        │述之處一│          │            │
│      │          │      │        │同）    │          │            │
└───┴─────┴───┴────┴────┴─────┴──────┘


司法院資訊處製作；財團法人民間司法改革基金會備份。
